ACORDAO-COMPLETO-2493458

ACÓRDÃO 1295/2022 ATA 6/2022 - PRIMEIRA CÂMARA

Vistos, relatados e discutidos estes autos de recurso de reconsideração interposto contra o Acórdão 2008/2018-TCU-Primeira Câmara, 
ACORDAM os Ministros do Tribunal de Contas da União, reunidos em sessão da Primeira Câmara, ante as razões expostas pelo relator, em:
9.1. nos termos dos arts. 32, inciso I, e 33 da Lei 8.443/1992, conhecer do presente recurso de reconsideração;
9.2. tornar insubsistentes os subitens 9.2 a 9.4 do Acórdão 2008/2018-TCU-Primeira Câmara;
9.3. julgar regulares com ressalvas as contas do sr. Armindo da Silva Dinis (XXX.109.413-XX) e da Associação Daniel Comboni (07.432.674/0001-04) , nos termos dos arts. 1º, inciso I, 16, inciso II, 18 e 23, inciso II, da Lei 8.443/1992 c/c os arts. 1º, inciso I, 208 e 214, inciso II, do RITCU, dando-lhes quitação; e
9.4. dar ciência da presente decisão aos recorrentes e à Procuradoria da República no Estado do Maranhão.

Recurso de reconsideração interposto contra decisão proferida em tomada de contas especial decorrente de omissão no dever de prestar contas de recursos repassados por força de convênio.

Primeira Câmara

Associação Daniel Comboni

3. Interessados/Recorrentes:
3.1. Interessado: Secretaria Especial de Direitos Humanos (05.478.625/0001-87)
3.2. Recorrentes: Armindo da Silva Dinis (XXX.109.413-XX) e Associação Daniel Comboni (07.432.674/0001-04)

13.1. Ministros presentes: Walton Alencar Rodrigues (Presidente), Benjamin Zymler (Relator) e Jorge Oliveira.
13.2. Ministros-Substitutos presentes: Augusto Sherman Cavalcanti e Weder de Oliveira.

BENJAMIN ZYMLER

Ministro Walton Alencar Rodrigues

Adoto, como relatório, com alguns ajustes de forma, a instrução elaborada no âmbito da Secretaria de Recursos (Serur) inserta à peça 82:
"INTRODUÇÃO
Trata-se de recurso de reconsideração (peças 35, 47-54, 61-64 e 78) interposto pela Associação Daniel Comboni e por Armindo da Silva Dinis, presidente da entidade à época dos fatos, contra o Acórdão 2008/2018-TCU-Primeira Câmara, relatado pelo ministro Walton Alencar Rodrigues (peça 22) , com o seguinte teor:
'9.1. considerar revéis a Associação Daniel Comboni e Armindo da Silva Dinis para todos os efeitos, com fundamento no art. 12, § 3°, da Lei 8.443/1992, dando-se prosseguimento ao processo;
9.2. julgar irregulares as contas da Associação Daniel Comboni e de Armindo da Silva Dinis, com fundamento nos arts. 1°, I, 16, III, 'a' e 'd', 19 e 23, III, da Lei 8.443/1992, e condená-los solidariamente ao pagamento das quantias a seguir especificadas, com a fixação do prazo de quinze dias, a contar da notificação, para que comprovem, perante este Tribunal, nos termos do art. 214, III, 'a', do RI/TCU, o recolhimento da dívida ao Tesouro Nacional, atualizada monetariamente e acrescida dos juros de mora, calculados a partir da data discriminada até a data do recolhimento, na forma prevista na legislação em vigor:
	VALOR ORIGINAL (R$) 
	DATA DA OCORRÊNCIA

	197.931,96
	6/12/2002

	242.835,20
	14/3/2013

9.3. aplicar a multa individual de R$ 300.000,00 (trezentos mil reais) à Associação Daniel Comboni e a Armindo da Silva Dinis, com fundamento nos arts. 19, caput, e 57 da Lei 8.443/1992, fixando-lhes o prazo de quinze dias, a contar da notificação, para que comprovem, perante este Tribunal, nos termos do art. 214, III, 'a', do RI/TCU, o recolhimento da dívida ao Tesouro Nacional, atualizada monetariamente desde a data desta deliberação até a do efetivo recolhimento, se paga após o vencimento, na forma da legislação em vigor;
9.4. autorizar, desde logo, nos termos do art. 28, inciso II, da Lei 8.443/1992, a cobrança judicial das dívidas, caso não atendida as notificações;
9.5. nos termos do art. 16, § 3°, da lei 8.443/1993, encaminhar cópia desta deliberação à Procuradoria da República no Maranhão, para adoção das medidas que entender cabíveis.'
HISTÓRICO
2.	Cuidam os autos de tomada de contas especial instaurada pela Secretaria Especial de Direitos Humanos da Presidência da República (SDH/PR) , ante a omissão no dever de prestar contas de R$ 440.767,16, repassados à época dos fatos por força do Convênio Siconv 756269/2011-SDR/PR, celebrado com a Associação Daniel Comboni, para a instalação do Centro de Referência em Direitos Humanos na cidade de Timon/MA. O ajuste vigeu entre 26/12/2011 e 9/3/2015 (peça 5, p. 193-195) .
2.1.	Os recursos financeiros para a execução do convênio foram na ordem de R$ 197.931,96 do concedente (peça 3, p. 105 e 107) e R$ 17.160,00 a título de contrapartida do convenente (peça 3, p 75) . Houve suplementação de repasse no valor de 242.835,20 (peça 5, p. 103 e 105) pela concedente.
2.2.	Por meio do acórdão recorrido, a Associação Daniel Comboni e seu presidente, Armindo da Silva Dinis, foram considerados revéis, por não terem apresentado defesa, e suas contas foram julgadas irregulares, com imputação de débito solidário e multas individuais.
2.4.	Não satisfeitos com o julgado, os responsáveis interpuseram recurso de reconsideração (peça 35 e documentos complementares às peças 47-54) , analisado em seu mérito pela instrução constante da peça 55 destes autos, que propôs conhecer e negar provimento ao recurso. A proposta foi acompanhada pelo MPTCU (peça 58) .
2.5.	Os responsáveis juntaram novos documentos (peças 61-64) , tendo o Relator encaminhado os autos para nova análise na Serur, em homenagem ao princípio do formalismo moderado (peça 65) .
2.6.	No âmbito desta Serur, ao analisar a documentação apresentada, identificou-se alguns extratos bancários com baixa nitidez ou incompletos, não apresentando toda a movimentação do período de vigência do convênio (peça 63, p. 363, peça 64, p. 97, 208, 304, 342 e 368) .
2.7.	Por conseguinte, preliminarmente ao exame de mérito, considerando o princípio da busca da verdade material, entendeu-se necessário sanear os autos com realização de diligência ao Banco do Brasil S.A.
2.8.	Saneado os autos a partir das peças 70 e 71, a Serur emitiu novo exame técnico, por meio da peça 73, reiterando proposta de conhecer e negar provimento ao recurso, o que foi acompanhado pelo MPTCU (peça 76) .
2.9.	Neste momento, retornam os autos a esta Serur para novo exame solicitado pelo Relator, nos termos do despacho de peça 77. E à peça 78, os recorrentes prestam novos esclarecimentos e juntam documentos.
3.	Delimitação
3.1.	Constitui objeto deste exame (peça 77, p. 2) :
i) 'consolidar e confrontar todas as informações constantes do feito acerca das despesas de pessoal e de INSS de modo a averiguar a possibilidade de que sejam aceitas para fins de comprovação da regularidade dessa parcela de despesas'; e
ii) 'verificar se há compatibilidade entre os recibos de pagamento e os extratos bancários para fins de afastamento do débito'.
MÉRITO
4.	Da execução do convênio
4.1.	O Exmo. Ministro-Relator do recurso solicitou esclarecimento quanto aos documentos relacionados às despesas de pessoal e de INSS, nos seguintes termos (peça 77, p. 1) :
'Observa-se que parte das despesas impugnadas se referem a despesas de pessoal e de INSS a eles relacionadas. Há nos autos, porém, recibos de pagamentos a autônomos compatíveis com o extrato bancário e, considerando que despesas de pessoal faziam parte do plano de trabalho do convênio, em princípio, esses comprovantes poderiam ser aceitos.
A Serur, porém, rejeita esses documentos sob o argumento de que 'em 2012, há pagamentos feitos até mesmo para aqueles profissionais que assinaram contrato somente em 2013 (peça 62, p. 451-454, 463, 464, 469, 470, 479, 480, 487, 488, 491, 492, 501, 502, 507-510, 519, 520, 527-530, 537-538, 547, 548, 555-556, 563-566, 575, 576, 581, 582, 591-594, 605-608, 617- 618, 623-626, 635-636) '. Contudo, nesse caso, é possível que tenha havido a prestação de serviços sem cobertura contratual por alguns meses. E isso pode ser evidenciado, por exemplo, no caso das sras. Vera Lúcia Veloso, Leide Patrícia Lopes de Araújo e Hérika Vanessa Costa Duarte. Embora os documentos constantes dos autos indiquem que suas contratações foram formalizadas em 4/2/2013, há comprovantes de prestação de serviços por estas profissionais já em 2012 (vide peça 48, p. 363, 367, 368-370, 374-377, 379-385, 387-390, 516, 518-529, 534-541, 543-556, 559-566, 572, 579, 632-633, 635, 637, 643-644, 649-650, e peça 49, p. 1-3, 16, 135, 244, 249, 251, 314, 317 e 321- 324) e há, também, guia de pagamento de previdência relativa a 2012 (peça 61, 2-3) .
Ademais, há que se atentar para que eventuais inconsistências não resultem na impugnação de serviços prestados após a formalização dos contratos.'
4.2.	Noutro giro, consignou também sobre as despesas de pessoal e de INSS (peça 77, p. 2) :
'Verifica-se, ainda, que foram juntados aos autos diversos comprovantes de transferências bancárias para pessoas cujo vínculo com o convênio a Serur entendeu não demonstrado (peça 62, p. 639, 640, 643, 658, 659, 661, 669, 670, 673, 691, 705, 706, 709, 727, 745, 762, 779, dentre outros) . Como exemplo, cita-se o sr. Mainan dos Santos Sirqueira, o qual teria participado do processo de Seleção Simplificada 1/2012, mas não teria sido selecionado (peça 62, p. 121-123 e 359-360) . Entretanto, há no processo diversas fichas de atendimento preenchidas por este profissional ao longo de 2012, o que indica que ele pode, sim, ter sido convocado ainda neste ano para prestar serviços à entidade (vide peça 48, p. 530, 604, e peça 49, p. 20, 24, 221-222, 253, 255, 259, 261, 267, 270-274, 276, 280, 282-283, 285-286, 292, 294-296, 298, 300-301, 336-337 e 373) .
Outro exemplo seria a sra. Eudilane Cruz Costa, que participou do processo de Seleção Simplificada 1/2012, mas não foi inicialmente selecionada (peça 62, p. 121-123 e 359-360) . Diversamente do que apontou a Serur, essa profissional assinou contrato com a Associação em 4/2/2013 (peça 62, p. 418-423) . Logo, caso haja, no processo, comprovantes de despesas compatíveis com o extrato, poder-se-ia aceitar essas despesas.
Solicito, portanto, à Serur que consolide e confronte todas as informações constantes do feito acerca das despesas de pessoal e de INSS de modo a averiguar a possiblidade de que sejam aceitas para fins de comprovação da regularidade dessa parcela de despesas.
Outro aspecto que merece ser melhor esclarecido diz respeito à constatação da Serur de que 'das cinco contratações feitas em 2012, três profissionais recebiam salário de R$ 1.800,00, um recebia R$ 800,00 e outro recebia R$ 620,00, o que resulta em despesa bruta de R$ 6.820,00 (R$ 6.069,80 referente a salários líquidos e R$ 750,20 referente à previdência) . Todavia, o demonstrativo de despesa referente ao mês de março de 2012 (peça 61, p. 2-3) aponta R$ 11.845,80 como despesa de pessoal, além de R$ 3.478,20 relativos a INSS'.
Cabe averiguar a razão dessa discrepância, como, eventualmente, a ocorrência de outra contratação além das cinco mencionadas ou mero erro de preenchimento no demonstrativo de despesas. De qualquer forma, há que se verificar se há compatibilidade entre os recibos de pagamento e os extratos bancários para fins de afastamento do débito em relação a esses comprovantes.'
Análise
4.3.	As despesas de pessoal e de INSS mencionadas pelo Exmo. Ministro-Relator referem-se à meta 2 do plano de trabalho: atendimento amplo (peça 3, p. 41-43 e 197) , dividido em:
i) apoio na emissão de documentação civil básica, com despesas totais previstas em R$ 2.055,00 e prazo inicial de 1/2/2012 a 26/12/2012; e
ii) atendimento jurídico, psicológico e assistencial, com despesas totais previstas em R$ 174.900,73 no período inicial de 1/2/2012 a 26/12/2012.
4.4.	O convênio foi prorrogado (peça 5, p. 83-85) , e o plano de trabalho adicionou a meta 5, com previsão de implementação e consolidação do Centro de Referência em Direitos Humanos, com etapas/fases 2 e 3 assim descritas (peça 3, p. 281-282) :
i) atendimento jurídico, psicológico e assistencial, com despesas totais de R$ 212.335,20 no período inicial de 26/1/2013 a 8/3/2014; e
ii) apoio na emissão de documentação civil básica, com despesas totais de R$ 2.055,00 e prazo inicial de 26/2/2013 a 8/3/2014.
4.5.	A partir das informações contidas no plano de trabalho aprovado, vislumbra-se que havia previsão de despesas assim aprovadas pela concedente:
	Serviço/Atividade
	Exercício 2012 (R$) 
	Exercício 2013 (R$) 

	Apoio na emissão de documentação civil básica
	2.055,00
	2.055,00

	Atendimento jurídico, psicológico e assistencial
	174.900,73
	212.335,20

4.6.	Compulsando os autos, observa-se que os recorrentes juntam documentos sem qualquer organização ou ordem, além de repetir cópias em mais de uma oportunidade. A maior parte dos documentos de pessoal contidos nas peças 63 e 64, por exemplo, são repetições daquelas que já constam nas peças 61 e 62. E o documento juntado à peça 78 repete em grande parte documentos que constavam destas peças (recibos, extratos bancários, comprovantes de transferências, contratos de trabalho, dentre outros) .
4.7.	Na tentativa de consolidar os dados, foi utilizada como referência a lista de funcionários informados pela recorrente na peça 62, p. 442. Essa relação inclui as pessoas para as quais foi possível localizar contratos de trabalho nos autos.
4.8.	Os documentos juntados pelos responsáveis podem ser assim consolidados em relação aos funcionários contratados pelos recorrentes por meio da Seleção Simplificada 1/2012 (peça 62, p. 359-360) :
	Profissional
	Cargo
	Contrato

	Williams José da Silva Gomes
	Advogado
	Peça 62, p. 406-411

	Leide Patrícia Lopes de Araújo
	Assistente Social
	Peça 62, p. 382-387
Peça 78, p. 38-43, 74-79 e 44-49

	Herika Vanessa Costa Duarte
	Psicóloga
	Peça 62, p. 375-381
Peça 78, p. 74-79

	Lucídio Carvalho Mendes
	Auxiliar Administrativo
	Peça 62, p. 388-393

	Vera Lúcia Veloso da Silva
	Auxiliar Administrativo
	Peça 62, p. 400-405
Peça 78, p. 44-49

	Elias Ferreira da Silva
	Auxiliar de Serviços Gerais
	Peça 62, p. 363-368

	Pedro Marques da Silva Filho
	Coordenador-Geral
	Peça 62, p. 394-399

	Flávio Vale dos Santos
	Coordenador-Administrativo
	Peça 62, p. 369-374

4.9.	Inicialmente, constava dos autos documentos que davam conta de que as funcionárias Leide Patrícia Lopes de Araújo, Herika Vanessa Costa Duarte e Vera Lúcia Veloso da Silva firmaram contratos apenas em 4/2/2013, enquanto os demais assinaram contrato em 1/2/2012. Posteriormente, por meio da peça 78, os recorrentes juntaram contratos assinados também em 1/2/2012 pelas referidas funcionárias.
4.10.	A cláusula terceira dos contratos estabelece prazo de execução entre onze ou doze meses, contados da publicação do extrato contratual no Diário Oficial do Estado. No entanto, não consta dos autos os extratos de publicação mencionados.
4.11.	E, ainda que não tenham sido aprovados na Seleção Simplificada 1/2012, constam dos autos os contratos firmados com os seguintes funcionários, assinados em 4/2/2013:
	Profissional
	Cargo
	Contrato

	Eudilane Cruz Costa
	Auxiliar de Serviços Gerais
	Peça 62, p. 418-423

	Mainan dos Santos Sirqueira
	Auxiliar Administrativo
	Peça 62, p. 436-441

	Márcio Marques da Silva
	Motorista
	Peça 62, p. 430-435

	Michelle Pereira Sampaio
	Advogada
	Peça 62, p. 412-417

	Alex Araújo do Nascimento
	Coordenador Administrativo
	Peça 62, p. 424-429

4.12.	Com relação ao funcionário Márcio Marques da Silva, seu contrato decorreu do Processo Seletivo 1/2013 (peça 61, p. 330-375) . No entanto, o edital desse procedimento foi publicado em jornal do dia 16/2/2013 (peça 61, p. 334) e a sua homologação final ocorreu em 7/3/2013 (peça 61, p. 368) , enquanto o contrato de trabalho foi assinado em data anterior, 4/2/2013 (peça 61, p. 350, e peça 62, p. 435) .
4.13.	Os salários e contribuições previdenciárias para os cargos contratados foram informados no Anexo I dos editais dos processos seletivos (peça 62, p. 312, e peça 61, p. 356) :
	Profissional
	Proventos (R$) 
	20% INSS (R$) 

	Advogado
	1.800,00
	360,00

	Assistente social
	1.800,00
	360,00

	Psicólogo
	1.800,00
	360,00

	Auxiliar administrativo
	800,00
	160,00

	Auxiliar de serviços gerais
	620,00
	124,00

	Coordenador geral
	1.800,00
	360,00

	Coordenador administrativo
	1.800,00
	360,00

	Motorista
	780,00
	130,00

4.14.	Com relação aos pagamentos efetuados em 2002, é possível consolidar as seguintes informações para cada funcionário:
	Funcionário
	Mês/Ano
	Valor (R$) 
	Recibo
	TED
	Extrato Bancário

	Williams José da Silva Gomes
 (Advogado) 
	2/2012
	1.602,00
	Peça 62, p. 450
	Peça 62, p. 449
	Peça 71, p. 4

		3/2012
	1.602,00
	Peça 62, p. 468
	Peça 62, p. 467
	Peça 71, p. 5

		4/2012
	1.602,00
	Peça 62, p. 490
	Peça 62, p. 489
	Peça 71, p. 6

		5/2012
	1.602,00
	Peça 62, p. 506
	Peça 62, p. 505
	Peça 71, p. 7

		6/2012
	1.602,00
	Peça 62, p. 526
	Peça 62, p. 525
	Peça 71, p. 8

		7/2012
	1.602,00
	Peça 62, p. 544
	Peça 62, p. 543
	Peça 71, p. 9

		8/2012
	1.602,00
	Peça 62, p. 562
	Peça 62, p. 561
	Peça 71, p. 10

		9/2012
	1.602,00
	Não há
	Não há
	Peça 71, p. 11

		10/2012
	1.602,00
	Peça 62, p. 584
	Peça 62, p. 583
	Peça 71, p. 12

		11/2012
	1.602,00
	Peça 62, p. 604
	Peça 62, p. 603
	Peça 71, p. 13

		12/2012
	1.602,00
	Peça 62, p. 622
	Peça 62, p. 621
	Peça 71, p. 13

* Há pagamentos de diárias no valor total de R$ 160,00, com data de 29/3/2012, para participação no I Encontro Nacional dos Centros de Referência em Direitos Humanos, ocorrido em março de 2012 na cidade de Brasília/DF (documentos à peça 62, p. 443-442 e à peça 71, p. 4) .
* Há pagamento de diárias no valor total de R$ 1.235,00, com data de 13/11/2012, para participação no II Encontro Nacional dos Centros de Referência em Direitos Humanos, ocorrido em novembro de 2012 na cidade de Brasília/DF (documentos à peça 62, p. 599-600, e à peça 71, p. 12) .
	Funcionária
	Mês/Ano
	Valor (R$) 
	Recibo
	TED
	Extrato Bancário

	Leide Patrícia Lopes de Araújo
 (Assistente Social) 
	2/2012
	1.602,00
	Peça 62, p. 452
	Peça 62, p. 451
	Peça 71, p. 4

		3/2012
	1.602,00
	Peça 62, p. 470
	Peça 62, p. 469
	Peça 71, p. 5

		4/2012
	1.602,00
	Peça 62, p. 502
	Peça 62, p. 501
	Peça 71, p. 6

		5/2012
	1.602,00
	Peça 62, p. 508
	Peça 62, p. 507
	Peça 71, p. 7

		6/2012
	1.602,00
	Peça 62, p. 528
	Peça 62, p. 527
	Peça 71, p. 8

		7/2012
	1.602,00
	Peça 62, p. 546
	Peça 62, p. 545
	Peça 71, p. 9

		8/2012
	1.602,00
	Peça 62, p. 564
	Peça 62, p. 563
	Peça 71, p. 10

		9/2012
	1.602,00
	Não há
	Não há
	Peça 71, p. 11

		10/2012
	1.602,00
	Peça 62, p. 581
	Peça 62, p. 582
	Peça 71, p. 12

		11/2012
	1.602,00
	Peça 62, p. 606
	Peça 62, p. 605
	Peça 71, p. 13

		12/2012
	1.602,00
	Peça 62, p. 624
	Peça 62, p. 623
	Peça 71, p. 13

	Funcionária
	Mês/Ano
	Valor (R$) 
	Recibo
	TED
	Extrato Bancário

	Herika Vanessa Costa Duarte
 (Psicóloga) 
	2/2012
	1.602,00
	Peça 62, p. 464
	Peça 62, p. 463
	Peça 71, p. 4

		3/2012
	1.602,00
	Peça 62, p. 478
	Peça 62, p. 477
	Peça 71, p. 5

		4/2012
	1.602,00
	Peça 62, p. 488
	Peça 62, p. 487
	Peça 71, p. 6

		5/2012
	1.602,00
	Peça 62, p. 519
	Peça 62, p. 520
	Peça 71, p. 7

		6/2012
	1.602,00
	Peça 62, p. 537
	Peça 62, p. 538
	Peça 71, p. 8

		7/2012
	1.602,00
	Peça 62, p. 556
	Peça 62, p. 555
	Peça 71, p. 9

		8/2012
	1.602,00
	Peça 62, p. 576
	Peça 62, p. 575
	Peça 71, p. 10

		9/2012
	1.602,00
	Não há 
	Não há 
	Peça 71, p. 11

		10/2012
	1.602,00
	Peça 62, p. 592
	Peça 62, p. 591
	Peça 71, p. 12

		11/2012
	1.602,00
	Peça 62, p. 618
	Peça 62, p. 617
	Peça 71, p. 13

		12/2012
	1.602,00
	Peça 62, p. 636
	Peça 62, p. 635
	Peça 71, p. 13

	Funcionário
	Mês/Ano
	Valor (R$) 
	Recibo
	TED
	Extrato Bancário

	Lucidio Carvalho Mendes
 (Auxiliar Administrativo) 
	2/2012
	712,00
	Peça 62, p. 456
	Peça 62, p. 455
	Peça 71, p. 4

		3/2012
	712,00
	Peça 62, p. 473
	Peça 62, p. 474
	Peça 71, p. 5

		4/2012
	712,00
	Peça 62, p. 493
	Peça 62, p. 494
	Peça 71, p. 6

		5/2012
	712,00
	Peça 62, p. 512
	Peça 62, p. 511
	Peça 71, p. 7

		6/2012
	712,00
	Peça 62, p. 536
	Peça 62, p. 535
	Peça 71, p. 8

		7/2012
	712,00
	Peça 62, p. 550
	Peça 62, p. 549
	Peça 71, p. 9

		8/2012
	712,00
	Peça 62, p. 568
	Peça 62, p. 567
	Peça 71, p. 10

		9/2012
	712,00
	Não há 
	Não há
	Peça 71, p. 11

		10/2012
	712,00
	Peça 62, p. 586
	Peça 62, p. 585
	Peça 71, p. 12

		11/2012
	712,00
	Peça 62, p. 610
	Peça 62, p. 609
	Peça 71, p. 13

		12/2012
	712,00
	Peça 62, p. 628
	Peça 62, p. 627
	Peça 71, p. 13

	Funcionária
	Mês/Ano
	Valor (R$) 
	Recibo
	TED
	Extrato Bancário

	Vera Lúcia Veloso da Silva
 (Auxiliar Administrativa) 
	2/2012
	712,00
	Peça 62, p. 454
	Peça 62, p. 453
	Peça 71, p. 4

		3/2012
	712,00
	Peça 62, p. 480
	Peça 62, p. 479
	Peça 71, p. 5

		4/2012
	712,00
	Peça 62, p. 492
	Peça 62, p. 491
	Peça 71, p. 6

		5/2012
	712,00
	Peça 62, p. 510
	Peça 62, p. 509
	Peça 71, p. 7

		6/2012
	712,00
	Peça 62, p. 530
	Peça 62, p. 529
	Peça 71, p. 8

		7/2012
	712,00
	Peça 62, p. 548
	Peça 62, p. 547
	Peça 71, p. 9

		8/2012
	712,00
	Peça 62, p. 566
	Peça 62, p. 565
	Peça 71, p. 10

		9/2012
	712,00
	Não há 
	Não há 
	Peça 71, p. 11

		10/2012
	712,00
	Peça 62, p. 594
	Peça 62, p. 593
	Peça 71, p. 12

		11/2012
	712,00
	Peça 62, p. 608
	Peça 62, p. 607
	Peça 71, p. 13

		12/2012
	712,00
	Peça 62, p. 626
	Peça 62, p. 625
	Peça 71, p. 13

	Funcionário
	Mês/Ano
	Valor (R$) 
	Recibo
	TED
	Extrato Bancário

	Elias Ferreira da Silva
 (Auxiliar de Serviços Gerais) 
	2/2012
	551,80
	Peça 62, p. 458
	Peça 62, p. 457
	Peça 71, p. 4

		3/2012
	551,80
	Peça 62, p. 472
	Peça 62, p. 471
	Peça 71, p. 5

		4/2012
	551,80
	Peça 62, p. 496
	Peça 62, p. 495
	Peça 71, p. 6

		5/2012
	551,80
	Peça 62, p. 518
	Peça 62, p. 517
	Peça 71, p. 7

		6/2012
	551,80
	Peça 62, p. 532
	Peça 62, p. 531
	Peça 71, p. 8

		7/2012
	551,80
	Peça 62, p. 558
	Peça 62, p. 557
	Peça 71, p. 9

		8/2012
	551,80
	Peça 62, p. 570
	Peça 62, p. 569
	Peça 71, p. 10

		9/2012
	551,80
	Não há 
	Não há 
	Peça 71, p. 11

		10/2012
	551,80
	Peça 62, p. 596
	Peça 62, p. 595
	Peça 71, p. 12

		11/2012
	551,80
	Peça 62, p. 612
	Peça 62, p. 611
	Peça 71, p. 13

		12/2012
	551,80
	Peça 62, p. 630
	Peça 62, p. 629
	Peça 71, p. 13

	Funcionário
	Mês/Ano
	Valor (R$) 
	Recibo
	TED
	Extrato Bancário

	Pedro Marques da Silva Filho
 (Coordenador Geral) 
	2/2012
	1.602,00
	Peça 62, p. 462
	Peça 62, p. 461
	Peça 71, p. 4

		3/2012
	1.602,00
	Peça 62, p. 476
	Peça 62, p. 475
	Peça 71, p. 5

		4/2012
	1.602,00
	Peça 62, p. 498
	Peça 62, p. 497
	Peça 71, p. 6

		5/2012
	1.602,00
	Peça 62, p. 516
	Peça 62, p. 515
	Peça 71, p. 7

		6/2012
	1.602,00
	Peça 62, p. 524
	Peça 62, p. 523
	Peça 71, p. 8

		7/2012
	1.602,00
	Peça 62, p. 554
	Peça 62, p. 553
	Peça 71, p. 9

		8/2012
	1.602,00
	Peça 62, p. 574
	Peça 62, p. 573
	Peça 71, p. 10

		9/2012
	1.602,00
	Não há
	Não há
	Peça 71, p. 11

		10/2012
	1.602,00
	Peça 62, p. 590
	Peça 62, p. 589
	Peça 71, p. 12

		11/2012
	1.602,00
	Peça 62, p. 616
	Peça 62, p. 615
	Peça 71, p. 13

		12/2012
	1.602,00
	Peça 62, p. 634
	Peça 62, p. 633
	Peça 71, p. 13

* Há pagamento de diárias no valor total de R$ 160,00, com data de 29/3/2012, para participação no I Encontro Nacional dos Centros de Referência em Direitos Humanos, ocorrido em março de 2012 na cidade de Brasília/DF (documentos à peça 62, p. 445-446 e à peça 71, p. 4) .
* Há pagamento de diárias no valor total de R$ 1.235,00, com data de 13/11/2012, para participação no II Encontro Nacional dos Centros de Referência em Direitos Humanos, ocorrido em novembro de 2012 na cidade de Brasília/DF (documentos à peça 62, p. 601-602, e à peça 71, p. 12) .
	Funcionário
	Mês/Ano
	Valor (R$) 
	Recibo
	TED
	Extrato Bancário

	Flávio Vale dos Santos
 (Coordenador Administrativo) 
	2/2012
	1.602,00
	Peça 62, p. 460
	Peça 62, p. 459
	Peça 71, p. 4

		3/2012
	1.602,00
	Peça 62, p. 482
	Peça 62, p. 481
	Peça 71, p. 5

		4/2012
	1.602,00
	Peça 62, p. 500
	Peça 62, p. 499
	Peça 71, p. 6

		5/2012
	1.602,00
	Peça 62, p. 514
	Peça 62, p. 513
	Peça 71, p. 7

		6/2012
	1.602,00
	Peça 62, p. 534
	Peça 62, p. 533
	Peça 71, p. 8

		7/2012
	1.602,00
	Peça 62, p. 552
	Peça 62, p. 551
	Peça 71, p. 9

		8/2012
	1.602,00
	Peça 62, p. 572
	Peça 62, p. 571
	Peça 71, p. 10

		9/2012
	1.602,00
	Não há
	Não há
	Peça 71, p. 11

		10/2012
	1.602,00
	Peça 62, p. 588
	Peça 62, p. 587
	Peça 71, p. 12

		11/2012
	1.602,00
	Peça 62, p. 614
	Peça 62, p. 613
	Peça 71, p. 13

		12/2012
	1.602,00
	Peça 62, p. 632
	Peça 62, p. 631
	Peça 71, p. 13

	Funcionário
	Mês/Ano
	Valor (R$) 
	Recibo
	TED
	Extrato Bancário

	Mainan dos Santos Sirqueira
 (Auxiliar de Serviço Social) 
	2/2012
	620,00
	Peça 62, p. 448
	Peça 62, p. 447
	Peça 71, p. 4

		3/2012
	620,00
	Peça 62, p. 466
	Peça 62, p. 465
	Peça 71, p. 5

		4/2012
	620,00
	Peça 62, p. 484
	Peça 62, p. 483
	Peça 71, p. 6

		5/2012
	620,00
	Peça 62, p. 504
	Peça 62, p. 503
	Peça 71, p. 7

		6/2012
	620,00
	Peça 61, p. 75
	Peça 61, p. 76
	Peça 71, p. 8

		7/2012
	620,00
	Peça 62, p. 542
	Peça 61, p. 541
	Peça 71, p. 9

		8/2012
	620,00
	Peça 62, p. 560
	Peça 62, p. 559
	Peça 71, p. 10

		9/2012
	620,00
	Não há 
	Não há 
	Peça 71, p. 11

		10/2012
	620,00
	Peça 62, p. 580
	Peça 62, p. 579
	Peça 71, p. 12

		11/2012
	620,00
	Peça 62, p. 598
	Peça 62, p. 597
	Peça 71, p. 13

		12/2012
	620,00
	Peça 62, p. 620
	Peça 62, p. 619
	Peça 71, p. 13

* Não foi indicado desconto previdenciário nos recibos de pagamento para este funcionário
4.15.	Para localizar os lançamentos no extrato bancário, foi utilizado como referência o número do documento, que possuía final idêntico ao número da conta bancária de destino da transferência, sem dígito.
4.16.	Não há comprovantes de transferência em relação ao mês de setembro de 2012. E os recibos juntados à peça 63, p. 249-259, não possuem assinaturas. No entanto, é possível localizar lançamento no extrato bancário em relação a este mês, a partir do número do documento com final idêntico ao número da conta bancária de destino dos funcionários (peça 71, p. 11) . 
4.17.	No ano de 2013, alguns dos recibos deixaram de indicar o mês a que se referiam e passaram a descrever o pagamento como contraprestação de serviços, com indicação das atividades previstas nos contratos de trabalho. A informação das competências nas tabelas abaixo utilizou como referência a data das assinaturas dos recibos. E foi apontado o lançamento no extrato da conta bancária, quando foi possível identificar alguma correlação. A tabela também consolida os meses de janeiro e fevereiro de 2014:
	Funcionária
	Mês/Ano
	Valor (R$) 
	Recibo
	TED
	Extrato Bancário

	Leide Patrícia Lopes de Araújo
 (Assistente Social) 
	3/2013
	1.602,00
	Peça 62, p. 642
	Não há 
	Não há 

		4/2013
	1.602,00
	Peça 62, p. 648
	Não há 
	Peça 71, p. 17

		5/2013
	1.602,00
	Peça 62, p. 672
	Peça 62, p. 653
	Peça 71, p. 18

		6/2013
	1.602,00
	Peça 62, p. 690
	Não há 
	Peça 71, p. 19

		7/2013
	1.602,00
	Peça 62, p. 708
	Peça 62, p. 681
	Peça 71, p. 20

		8/2013
	1.602,00
	Peça 62, p. 726
	Peça 62, p. 699
	Peça 71, p. 21

		9/2013
	1.602,00
	Peça 62, p. 744
	Peça 62, p. 717
	Peça 71, p. 22

		10/2013
	1.602,00
	Peça 62, p. 761
	Peça 62, p. 735
	Peça 71, p. 23

		11/2013
	1.602,00
	Peça 62, p. 778
	Peça 62, p. 751
	Peça 71, p. 24

		12/2013
	1.602,00
	Peça 62, p. 796
	Peça 62, p. 770
	Peça 71, p. 25

	2014
	1/2014
	1.602,00
	Não há
	Peça 62, p. 787
	Peça 71, p. 26

		2/2014
	1.602,00
	Não há
	Não há
	Peça 71, p. 27

	Funcionária
	Mês/Ano
	Valor (R$) 
	Recibo
	TED
	Extrato Bancário

	Herika Vanessa Costa Duarte
 (Psicóloga) 
	3/2013
	1.602,00
	Peça 62, p. 641
	Não há
	Peça 71, p. 16

		4/2013
	1.602,00
	Peça 62, p. 660
	Não há
	Peça 71, p. 17

		5/2013
	1.602,00
	Peça 62, p. 671
	Peça 62, p. 652
	Peça 71, p. 18

		6/2013
	1.602,00
	Peça 62, p. 689
	Peça 62, p. 666
	Peça 71, p. 19

		7/2013
	1.602,00
	Peça 62, p. 707
	Peça 62, p. 680
	Peça 71, p. 20

		8/2013
	1.602,00
	Peça 62, p. 725
	Peça 62, p. 698
	Peça 71, p. 21

		9/2013
	1.602,00
	Peça 62, p. 743
	Peça 62, p. 716
	Peça 71, p. 22

		10/2013
	1.602,00
	Peça 62, p. 760
	Peça 62, p. 734
	Peça 71, p. 23

		11/2013
	1.602,00
	Peça 62, p. 777
	Peça 62, p. 750
	Peça 71, p. 24

		12/2013
	1.602,00
	Peça 62, p. 795
	Peça 62, p. 786
	Peça 71, p. 25

	2014
	1/2014
	1.602,00
	Não há
	Peça 62, p. 808
	Peça 71, p. 26

		2/2014
	1.602,00
	Não há
	Peça 64, p. 357
	Peça 71, p. 27

* A funcionária possui duas contas bancárias distintas, como se observa nos comprovantes de transferência à peça 62, p. 652 e 808.
	Funcionária
	Mês/Ano
	Valor (R$) 
	Recibo
	TED
	Extrato Bancário

	Vera Lúcia Veloso da Silva
 (Auxiliar Administrativa) 
	3/2013
	712,00
	Peça 62, p. 647
	Não há
	Peça 71, p. 16

		4/2013
	712,00
	Peça 62, p. 665
	Não há
	Peça 71, p. 17

		5/2013
	712,00
	Peça 62, p. 677
	Peça 62, p. 657
	Peça 71, p. 18

		6/2013
	712,00
	Peça 62, p. 695
	Não há
	Peça 71, p. 19

		7/2013
	712,00
	Peça 62, p. 713
	Peça 62, p. 686
	Peça 71, p. 20

		8/2013
	712,00
	Peça 62, p. 731
	Não há
	Peça 71, p. 21

		9/2013
	712,00
	Peça 62, p. 749
	Peça 62, p. 722
	Peça 71, p. 22

		10/2013
	712,00
	Peça 62, p. 766
	Peça 62, p. 739
	Peça 71, p. 23

		11/2013
	712,00
	Peça 62, p. 783
	Peça 62, p. 756
	Peça 71, p. 24

		12/2013
	712,00
	Peça 62, p. 792
	Peça 62, p. 774
	Peça 71, p. 25

	2014
	1/2014
	712,00
	Não há
	Peça 62, p. 820
	Peça 71, p. 26

		2/2014
	712,00
	Não há
	Não há
	Peça 71, p. 27

	Funcionário
	Mês/Ano
	Valor (R$) 
	Recibo
	TED
	Extrato Bancário

	Pedro Marques da Silva Filho
 (Coordenador Geral) 
	3/2013
	1.602,00
	Peça 62, p. 646
	Não há 
	Peça 71, p. 16

		4/2013
	1.602,00
	Peça 62, p. 664
	Não há 
	Peça 71, p. 17

		5/2013
	1.602,00
	Peça 62, p. 676
	Peça 62, p. 656
	Peça 71, p. 18

		6/2013
	1.602,00
	Peça 62, p. 694
	Não há 
	Peça 71, p. 19

		7/2013
	1.602,00
	Peça 62, p. 712
	Peça 62, p. 685
	Peça 71, p. 20

		8/2013
	1.602,00
	Peça 62, p. 730
	Peça 62, p. 703
	Peça 71, p. 21

		9/2013
	1.602,00
	Peça 62, p. 748
	Peça 62, p. 721
	Peça 71, p. 22

		10/2013
	1.602,00
	Peça 62, p. 765
	Peça 62, p. 738
	Peça 71, p. 23

		11/2013
	1.602,00
	Peça 62, p. 782
	Peça 62, p. 755
	Peça 71, p. 24

		12/2013
	1.602,00
	Peça 62, p. 800
	Peça 62, p. 773
	Peça 71, p. 25

	2014
	1/2014
	1.602,00
	Não há 
	Peça 62, p. 791
	Peça 71, p. 26

		2/2014
	1.602,00
	Não há 
	Não há 
	Peça 71, p. 27

	Funcionário
	Mês/Ano
	Valor (R$) 
	Recibo
	TED
	Extrato Bancário

	Mainan dos Santos Sirqueira
 (Auxiliar Administrativo) 
	3/2013
	712,00
	Peça 62, p. 643
	Peça 62, p. 
	Peça 71, p. 16

		4/2013
	712,00
	Peça 62, p. 661
	Peça 62, p. 
	Peça 71, p. 17

		5/2013
	712,00
	Peça 62, p. 673
	Peça 62, p. 649
	Peça 71, p. 18

		6/2013
	712,00
	Peça 62, p. 691
	Não há 
	Peça 71, p. 19

		7/2013
	712,00
	Peça 62, p. 709
	Peça 62, p. 682
	Peça 71, p. 20

		8/2013
	712,00
	Peça 62, p. 727
	Peça 62, p. 700
	Peça 71, p. 21

		9/2013
	712,00
	Peça 62, p. 745
	Peça 62, p. 718
	Peça 71, p. 22

		10/2013
	712,00
	Peça 62, p. 762
	Peça 62, p. 736
	Peça 71, p. 23

		11/2013
	712,00
	Peça 62, p. 779
	Peça 62, p. 752
	Peça 71, p. 24

		12/2013
	712,00
	Peça 62, p. 797
	Peça 62, p. 771
	Peça 71, p. 25

	2014
	1/2014
	712,00
	Não há 
	Peça 62, p. 788
	Peça 71, p. 26

		2/2014
	712,00
	Não há 
	Não há 
	Peça 71, p. 27

	Funcionário
	Mês/Ano
	Valor (R$) 
	Recibo
	TED
	Extrato Bancário

	Marcio Marques da Silva
 (Motorista) 
	3/2013
	712,00
	Peça 62, p. 644
	Não há 
	Não há

		4/2013
	712,00
	Peça 62, p. 662
	Não há 
	Peça 71, p. 17

		5/2013
	712,00
	Peça 62, p. 674
	Peça 62, p. 654
	Peça 71, p. 18

		6/2013
	712,00
	Peça 62, p. 692
	Não há
	Peça 71, p. 19

		7/2013
	712,00
	Peça 62, p. 710
	Peça 62, p. 683
	Peça 71, p. 20

		8/2013
	712,00
	Peça 62, p. 728
	Peça 62, p. 701
	Peça 71, p. 21

		9/2013
	712,00
	Peça 62, p. 746
	Peça 62, p. 719
	Peça 71, p. 22

		10/2013
	712,00
	Peça 62, p. 763
	Não há
	Peça 71, p. 23

		11/2013
	712,00
	Peça 62, p. 780
	Peça 62, p. 753
	Peça 71, p. 24

		12/2013
	712,00
	Peça 62, p. 798
	Peça 62, p. 772
	Peça 71, p. 25

	2014
	1/2014
	712,00
	Não há 
	Peça 62, p. 789
	Peça 71, p. 26

		2/2014
	712,00
	Não há 
	Peça 64, p. 359 
	Peça 71, p. 27

	Funcionário
	Mês/Ano
	Valor (R$) 
	Recibo
	TED
	Extrato Bancário

	Alex Araújo do Nascimento
 (Coordenador Administrativo) 
	3/2013
	1.602,00
	Não há
	Não há 
	Não há 

		4/2013
	1.602,00
	Peça 62, p. 658
	Não há 
	Não há 

		5/2013
	1.602,00
	Peça 62, p. 668
	Peça 62, p. 650
	Peça 71, p. 18

		6/2013
	1.602,00
	Peça 62, p. 687
	Não há
	Não há

		7/2013
	1.602,00
	Peça 62, p. 705
	Peça 62, p. 678
	Peça 71, p. 20

		8/2013
	1.602,00
	Peça 62, p. 723
	Peça 62, p. 696
	Peça 71, p. 21

		9/2013
	1.602,00
	Peça 62, p. 741
	Peça 62, p. 714
	Peça 71, p. 22

		10/2013
	1.602,00
	Peça 62, p. 758
	Peça 62, p. 732
	Peça 71, p. 23

		11/2013
	1.602,00
	Peça 62, p. 775
	Não há
	Não há

		12/2013
	1.602,00
	Peça 62, p. 793
	Peça 62, p. 767
	Peça 71, p. 25

	2014
	1/2014
	1.602,00
	Não há
	Peça 62, p. 784
	Peça 71, p. 26

		2/2014
	1.602,00
	Não há
	Peça 64, p. 355
	Peça 71, p. 27

	Funcionária
	Mês/Ano
	Valor (R$) 
	Recibo
	TED
	Extrato Bancário

	Michelle Pereira Sampaio
 (Advogada) 
	3/2013
	1.602,00
	Peça 62, p. 645
	Não há 
	Não há 

		4/2013
	1.602,00
	Peça 62, p. 663
	Não há 
	Não há 

		5/2013
	1.602,00
	Peça 62, p. 675
	Peça 62, p. 655
	Peça 71, p. 18

		6/2013
	1.602,00
	Peça 62, p. 693
	Não há 
	Não há

		7/2013
	1.602,00
	Peça 62, p. 711
	Peça 62, p. 684
	Peça 71, p. 20

		8/2013
	1.602,00
	Peça 62, p. 729
	Peça 62, p. 702
	Peça 71, p. 21

		9/2013
	1.602,00
	Peça 62, p. 747
	Peça 62, p. 720
	Peça 71, p. 22

		10/2013
	1.602,00
	Peça 62, p. 764
	Peça 62, p. 737
	Peça 71, p. 23

		11/2013
	1.602,00
	Peça 62, p. 781
	Peça 62, p. 754
	Peça 71, p. 24

		12/2013
	1.602,00
	Peça 62, p. 799
	Não há
	Não há

	2014
	1/2014
	1.602,00
	Não há 
	Peça 62, p. 790
	Peça 71, p. 26

	Funcionária
	Mês/Ano
	Valor (R$) 
	Recibo
	TED
	Extrato Bancário

	Eudilane Cruz Costa
 (Auxiliar de Serviços Gerais) 
	3/2013
	551,00
	Peça 78, p. 170 
	Peça 78, p. 170 
	Peça 71, p. 16

		4/2013
	551,00
	Peça 62, p. 659
	Não há
	Peça 71, p. 17

		5/2013
	551,00
	Peça 62, p. 669
	Peça 62, p. 651
	Peça 71, p. 18

		6/2013
	551,00
	Peça 62, p. 688
	Não há
	Peça 71, p. 19

		7/2013
	551,00
	Peça 62, p. 706
	Peça 62, p. 679
	Peça 71, p. 20

		8/2013
	551,00
	Peça 62, p. 724
	Peça 62, p. 697
	Peça 71, p. 21

		9/2013
	551,00
	Peça 62, p. 742
	Peça 62, p. 715
	Peça 71, p. 22

		10/2013
	551,00
	Peça 62, p. 759
	Peça 62, p. 733
	Peça 71, p. 23

		11/2013
	551,00
	Peça 62, p. 776
	Não há 
	Peça 71, p. 24

		12/2013
	551,00
	Peça 62, p. 794
	Peça 62, p. 768
	Peça 71, p. 25

	2014
	1/2014
	551,00
	Não há
	Peça 62, p. 785
	Peça 71, p. 26

		2/2014
	551,80
	Não há
	Não há
	Peça 71, p. 27

* A funcionária possui duas contas bancárias distintas, como se observa nos comprovantes de transferência à peça 62, p. 651 e 785. O valor informado nos recibos é de R$ 551,80, mas no extrato bancário e transferências apenas o mês de 2/2014 corresponde a este valor. Os demais lançamentos no extrato bancário são de R$ 551,00.
4.18.	Em relação ao exercício de 2014, há recibos sem assinaturas, como na peça 62, pp. 803, 809, 811 e 821. De qualquer modo, quando encontrado lançamento correspondente nos extratos bancários, a informação foi devidamente indicada nas tabelas de cada funcionário.
4.19.	A relação de funcionários elaborada pelos recorrentes no demonstrativo de despesas à peça 61, p. 2-21, em especial notas explicativas às p. 5-6 e 12-13, inclui também estagiários que não possuem contrato de estágio nos autos (Gleyce Karen Ribeiro de Sousa, Rafael Gomes da Silva, Jaqueline Maria Pereira dos Santos e Eliana Lima Sousa) . Por meio da peça 78, juntada aos autos em 17 de agosto de 2020, os recorrentes apresentam termos de compromisso de alguns estagiários (p. 81-88) . De qualquer modo, os pagamentos aos estagiários podem ser assim sintetizados:
	Estagiária
	Mês/Ano
	Valor (R$) 
	Recibo
	TED
	Extrato Bancário

	Gleyce Karen Ribeiro de Sousa
	2/2012
	620,00
	Peça 62, p. 92
	Peça 62, p. 91
	Peça 71, p. 4

		3/2012
	620,00
	Peça 62, p. 88
	Peça 62, p. 87
	Peça 71, p. 5

		4/2012
	620,00
	Peça 62, p. 84
	Peça 62, p. 83
	Peça 71, p. 6

		5/2012
	620,00
	Peça 62, p. 80
	Não há
	Peça 71, p. 7

		6/2012
	620,00
	Peça 62, p. 76
	Peça 62, p. 75
	Peça 71, p. 8

		7/2012
	620,00
	Peça 62, p. 72
	Peça 62, p. 73
	Peça 71, p. 9

		8/2012
	620,00
	Peça 62, p. 70
	Peça 62, p. 71
	Peça 71, p. 10

		9/2012
	620,00
	Não há
	Peça 62, p. 69
	Peça 71, p. 11

		10/2012
	620,00
	Peça 62, p. 64 e 66
	Peça 62, p. 63 e 65
	Peça 71, p. 12

		11/2012
	620,00
	Peça 62, p. 60
	Peça 62, p. 59
	Peça 71, p. 13

		12/2012
	620,00
	Peça 62, p. 58
	Peça 62, p. 57
	Peça 71, p. 13

	2013
	3/2013
	620,00
	Não há 
	Não há
	Peça 71, p. 16

		4/2013
	620,00
	Peça 62, p. 50
	Peça 62, p. 46
	Peça 71, p. 17

		5/2013
	620,00
	Peça 62, p. 42
	Não há 
	Peça 71, p. 18

		6/2013
	620,00
	Peça 62, p. 36
	Peça 62, p. 39
	Peça 71, p. 19

		7/2013
	620,00
	Peça 62, p. 32
	Peça 62, p. 
	Peça 71, p. 20

		8/2013
	620,00
	Peça 62, p. 26
	Peça 62, p. 29
	Peça 71, p. 21

		9/2013
	620,00
	Peça 62, p. 22
	Não há 
	Peça 71, p. 22

		10/2013
	620,00
	Peça 62, p. 16
	Peça 62, p. 19
	Peça 71, p. 23

		11/2013
	620,00
	Peça 62, p. 11
	Peça 62, p. 14
	Peça 71, p. 24

		12/2013
	620,00
	Peça 62, p. 5
	Peça 62, p. 3 e 8
	Peça 71, p. 25

	Estagiário
	Mês/Ano
	Valor (R$) 
	Recibo
	TED
	Extrato Bancário

	Rafael Gomes da Silva
	2/2012
	620,00
	Peça 62, p. 94
	Peça 62, p. 93
	Peça 71, p. 4

		3/2012
	620,00
	Peça 62, p. 90
	Peça 62, p. 89
	Peça 71, p. 5

		4/2012
	620,00
	Peça 62, p. 86
	Peça 62, p. 85
	Peça 71, p. 6

		5/2012
	620,00
	Peça 62, p. 82
	Peça 62, p. 81
	Peça 71, p. 7

		6/2012
	620,00
	Não há 
	Não há
	Peça 71, p. 8

		7/2012
	620,00
	Peça 62, p. 78
	Peça 62, p. 77
	Peça 71, p. 9

		8/2012
	620,00
	Peça 62, p. 68
	Peça 62, p. 67
	Peça 71, p. 10

		9/2012
	620,00
	Não há 
	Não há 
	Peça 71, p. 11

		10/2012
	620,00
	Não há 
	Não há 
	Peça 71, p. 12

		11/2012
	620,00
	Peça 62, p. 62
	Peça 62, p. 61
	Peça 71, p. 13

		12/2012
	620,00
	Peça 62, p. 56
	Peça 62, p. 55
	Peça 71, p. 13

	Estagiária
	Mês/Ano
	Valor (R$) 
	Recibo
	TED
	Extrato Bancário

	Jaqueline Maria Pereira dos Santos
	3/2013
	620,00
	Peça 62, p. 53
	Não há 
	Peça 71, p. 16

		4/2013
	620,00
	Peça 62, p. 45
	Peça 62, p. 49
	Peça 71, p. 17

		5/2013
	620,00
	Peça 62, p. 41
	Não há
	Peça 71, p. 18

		6/2013
	620,00
	Peça 62, p. 35
	Peça 62, p. 38
	Peça 71, p. 19

		7/2013
	620,00
	Peça 62, p. 31
	Não há
	Peça 71, p. 20

		8/2013
	620,00
	Peça 62, p. 25
	Peça 62, p. 28
	Peça 71, p. 21

		9/2013
	620,00
	Peça 62, p. 21
	Não há
	Peça 71, p. 22

		10/2013
	620,00
	Peça 62, p. 15
	Peça 62, p. 18
	Peça 71, p. 23

		11/2013
	620,00
	Peça 62, p. 10
	Peça 62, p. 13
	Peça 71, p. 24

		12/2013
	620,00
	Peça 62, p. 4
	Peça 62, p. 2 e 7
	Peça 71, p. 25

	Estagiária
	Mês/Ano
	Valor (R$) 
	Recibo
	TED
	Extrato Bancário

	Eliana Lima Sousa
	4/2013
	144,67
	Peça 62, p. 48
	Peça 62, p. 52
	Peça 71, p. 19

		5/2013
	620,00
	Peça 62, p. 43
	Peça 62, p. 44
	Peça 71, p. 19

		6/2013
	620,00
	Peça 62, p. 37
	Peça 62, p. 40
	Peça 71, p. 20

		7/2013
	620,00
	Peça 62, p. 33
	Peça 62, p. 34
	Peça 71, p. 21

		8/2013
	620,00
	Peça 62, p. 27
	Peça 62, p. 30
	Peça 71, p. 22

		9/2013
	620,00
	Peça 62, p. 23
	Peça 62, p. 24
	Peça 71, p. 23

		10/2013
	620,00
	Peça 62, p. 17
	Peça 62, p. 20
	Peça 71, p. 24

		11/2013
	620,00
	Peça 62, p. 12
	Não há
	Não há

		12/2013
	620,00
	Peça 62, p. 6
	Peça 62, p. 9
	Peça 71, p. 26

	2014
	1/2014
	620,00
	Não há 
	Não há
	Não há

		2/2014
	620,00
	Não há 
	Peça 64, p. 361 
	Peça 71, p. 27

4.20.	A partir das informações consolidadas, constata-se que há indícios de simulação do Processo Seletivo 1/2013, para contratação de motorista. O contrato de trabalho foi assinado por Márcio Marques da Silva antes da divulgação e homologação do procedimento (peça 61, p. 334, 368 e 350) . Não há nos autos a publicação do extrato contratual no Diário Oficial do Extrato, conforme previsto na Cláusula Terceira do contrato, o que impede aferir se houve mero erro material na indicação da data de assinatura do contrato de trabalho.
4.21.	Há também funcionários que assinaram contrato de trabalho sem terem sido aprovados em processo seletivo: Eudilane Cruz Costa, Mainan dos Santos Sirqueira, Michelle Pereira Sampaio e Alex Araújo do Nascimento. A situação do funcionário Mainan dos Santos Sirqueira é peculiar. Na relação de funcionários, contida no demonstrativo de despesas (nota explicativa à peça 61, p. 5-6) , há menção de que seja estagiário. No entanto, no ano de 2013 é possível localizar contrato de trabalho assinado por ele à peça 62, p. 436-441, com salário de R$ 800,00 mensal e atividades que não mencionam estágio. Nos recibos e transferências de 2012, no entanto, seu salário foi de R$ 620,00, sem desconto para o INSS, valores similares aos demais estagiários. Por meio da peça 78, p. 2-3, os recorrentes esclarecem que o profissional foi inicialmente contratado como estagiário e, no ano seguinte, como funcionário, ainda que não tenha participado de processo seletivo.
4.22.	Há ainda funcionários que somente assinaram contrato de trabalho um ano após a homologação do processo seletivo: Leide Patrícia Lopes de Araújo, Herika Vanessa Costa Duarte e Vera Lúcia Veloso da Silva. Por meio da peça 78, no entanto, os recorrentes apresentam cópia de novos documentos: contratos de trabalho destas funcionárias para o ano de 2012, respectivamente à p. 38-43, 74-79 e 44-49. Não foram juntadas as cópias da publicação dos extratos contratuais no Diário Oficial do Estado, conforme previsto na Cláusula Terceira dos contratos.
4.23.	Caso superadas estas irregularidades e inconsistências, cabe aferir inicialmente sobre a execução física do convênio.
4.24.	A meta 2 do ajuste, aqui examinada, foi descrita como 'Atendimento amplo' (peça 3, p. 41-43 e 197) , dividido em i) apoio na emissão de documentação civil básica, e ii) atendimento jurídico, psicológico e assistencial.
4.25.	A cláusula segunda, inciso II, alíneas 'l' e 'm', previu como obrigação da convenente (peça 1, p. 222) : 
'1) apresentar relatórios semestrais contendo avaliação qualitativa e quantitativa acerca dos resultados obtidos com a execução do projeto, detalhando a metodologia empregada para a execução das metas previstas no plano de trabalho, bem como análise do impacto social sobre o público alvo beneficiado e sobre o problema e/ou demanda que deu origem ao projeto;
m) manter os documentos relacionados ao convênio pelo prazo de 20 (vinte) anos, a contar do término da vigência do convênio;'
4.26.	Não foi possível localizar, dos documentos juntados pelos recorrentes, os relatórios semestrais com informações sobre resultados obtidos com o projeto, metodologia empregada para execução das metas ou análise do impacto social sobre o público. É possível observar apenas encaminhamentos para 'emissão de documentos (RG e CPF) ', assinados por alguns dos profissionais que teriam sido contratados pelos recorrentes (peça 48, p. 363-390) , e fichas de atendimento, que informam genericamente a prestação de serviços sociais, jurídicos ou psicológicos, e para casamento comunitário (peça 48, p. 516-650, peça 49 e peça 50, p. 1-909) .
4.27.	Do exposto, em face dos documentos incompletos juntados, vislumbra-se que não seria possível atestar a execução física do ajuste.
4.28.	De qualquer modo, caso o Exmo. Ministro-Relator entenda possível reconhecer o alcance do objeto do convênio, cabe examinar a regularidade financeira do ajuste.
4.29.	Nesse aspecto, há correspondência entre parte dos recursos do convênio e os pagamentos de funcionários contratados pela Associação Daniel Comboni.
4.30.	O extrato bancário apresenta correlação com grande parte dos comprovantes de transferência e recibos, quando possível localizar tais documentos nos autos, nos termos das tabelas elaboradas nos subitens 4.14, 4.17 e 4.19 desta instrução.
4.31.	É possível observar correspondência em especial no ano de 2012, com exceção do mês de setembro, pois não foram localizados recibos assinados e comprovantes de transferência. No referido mês, de qualquer modo, houve lançamentos no extrato bancário, nos termos das tabelas contidas nos subitens 4.14 e 4.19 desta instrução. Os valores totais pagos em 2012 a cada um dos funcionários podem ser assim consolidados:
	Funcionário
	Cargo
	Período
	Valor total (R$) 

	Williams José da Silva Gomes
	Advogado
	Meses 
2 a 12/2012
	17.622,00

	Leide Patrícia Lopes de Aráujo
	Assistente Social
		17.622,00

	Herika Vanessa Costa Duarte
	Psicóloga
		17.622,00

	Lucídio Carvalho Mendes
	Auxiliar Administrativo
		7.832,00

	Vera Lúcia Veloso da Silva
	Auxiliar Administrativa
		7.832,00

	Elias Ferreira da Silva
	Auxiliar de Serviços Gerais
		6.069,80

	Pedro Marquês da Silva Filho
	Coordenador Geral
		17.622,00

	Flávio Vale dos Santos
	Coordenador Administrativo
		17.622,00

	Mainan dos Santos Sirqueira
	Auxiliar de Serviço Social
		6.820,00

	Gleyce Karen Ribeiro de Sousa
	Estagiária
		6.820,00

	Rafael Gomes da Silva
	Estagiário
		6.820,00

4.32.	No ano de 2013 e nos meses de janeiro e fevereiro de 2014, não foi possível localizar alguns recibos, comprovantes de transferência e lançamentos no extrato bancário, conforme discriminado nas tabelas contidas nos subitens 4.17 e 4.19 desta instrução. As informações desse período foram consolidadas com base nos lançamentos identificados no extrato bancário:
	Funcionário
	Cargo
	Período
	Valor total (R$) 

	Michelle Pereira Sampaio
	Advogada
	Meses 
3 a 12/2013 e                 1 e 2/2014
	11.214,00

	Leide Patrícia Lopes de Aráujo
	Assistente Social
		17.622,00

	Herika Vanessa Costa Duarte
	Psicóloga
		19.224,00

	Alex Araújo do Nascimento
	Coordenador Administrativo
		12.816,00

	Vera Lúcia Veloso da Silva
	Auxiliar Administrativa
		8.544,00

	Mainan dos Santos Sirqueira
	Auxiliar de Serviço Social
		8.544,00

	Pedro Marquês da Silva Filho
	Coordenador Geral
		19.224,00

	Márcio Marquês da Silva
	Motorista
		7.832,00

	Eudilane Cruz Costa
	Auxiliar de Serviços Gerais
		6.612,80

	Gleyce Karen Ribeiro de Sousa
	Estagiária
	3 a 12/2013
	6.200,00

	Jaqueline Maria Pereira dos Santos
	Estagiária
		6.200,00

	Eliana Lima Sousa
	Estagiária
	4 a 10/2013 e 12/2013
	5.724,67

4.33.	Com relação à despesa de pessoal, portanto, é possível estabelecer correlação financeira entre os recursos do convênio e os gastos consolidados acima, no valor total de R$ 260.061,27.
4.34.	A despeito de indicar o percentual de 20% como desconto previdenciário sobre os salários nos editais (peça 62, p. 312, e peça 61, p. 356) , nos recibos de pagamento dos funcionários foram feitos descontos no percentual de 11% sobre o salário bruto, com exceção de Mainan dos Santos Sirqueira, no ano de 2012, e dos estagiários, cujos recibos não apresentaram descontos previdenciários.
4.35.	No ano de 2012, utilizando como referência o mês de fevereiro, as despesas de pessoal e o desconto para INSS podem ser assim sintetizados:
	Funcionário / Estagiário
	Salário Bruto
	Contribuição INSS
	Salário Líquido

	Williams José da Silva Gomes
	R$ 1.800,00
	R$ 198,00
	R$ 1.602,00

	Leide Patrícia Lopes de Aráujo
	R$ 1.800,00
	R$ 198,00
	R$ 1.602,00

	Herika Vanessa Costa Duarte
	R$ 1.800,00
	R$ 198,00
	R$ 1.602,00

	Lucídio Carvalho Mendes
	R$ 800,00
	R$ 88,00
	R$ 712,00

	Vera Lúcia Veloso da Silva
	R$ 800,00
	R$ 88,00
	R$ 712,00

	Elias Ferreira da Silva
	R$ 620,00
	R$ 68,20
	R$ 551,80

	Pedro Marquês da Silva Filho
	R$ 1.800,00
	R$ 198,00
	R$ 1.602,00

	Flávio Vale dos Santos
	R$ 1.800,00
	R$ 198,00
	R$ 1.602,00

	Mainan dos Santos Sirqueira
	R$ 620,00
	-
	R$ 620,00

	Gleyce Karen Ribeiro de Sousa
	R$ 620,00
	-
	R$ 620,00

	Rafael Gomes da Silva
	R$ 620,00
	-
	R$ 620,00

	TOTAL
	R$ 13.080,00
	R$ 1.234,20
	R$ 11.845,80

4.36.	Já com relação ao exercício de 2013, utilizando-se o mês de maio como referência, as despesas de pessoal e de INSS podem ser assim consolidadas:
	Funcionário
	Salário Bruto
	Contribuição INSS
	Salário Líquido

	Michelle Pereira Sampaio
	R$ 1.800,00
	R$ 198,00
	R$ 1.602,00

	Leide Patrícia Lopes de Aráujo
	R$ 1.800,00
	R$ 198,00
	R$ 1.602,00

	Herika Vanessa Costa Duarte
	R$ 1.800,00
	R$ 198,00
	R$ 1.602,00

	Alex Araújo do Nascimento
	R$ 1.800,00
	R$ 198,00
	R$ 1.602,00

	Vera Lúcia Veloso da Silva
	R$ 800,00
	R$ 88,00
	R$ 712,00

	Mainan dos Santos Sirqueira
	R$ 800,00
	R$ 88,00
	R$ 712,00

	Pedro Marquês da Silva Filho
	R$ 1.800,00
	R$ 198,00
	R$ 1.602,00

	Márcio Marquês da Silva
	R$ 800,00
	R$ 88,00
	R$ 712,00

	Eudilane Cruz Costa
	R$ 620,00
	R$ 68,20
	R$ 551,00

	Gleyce Karen Ribeiro de Sousa
	R$ 620,00
	-
	R$ 620,00

	Jaqueline Maria Pereira dos Santos
	R$ 620,00
	-
	R$ 620,00

	Eliana Lima Sousa
	R$ 620,00
	-
	R$ 620,00

	TOTAL
	R$ 13.880,00
	R$ 1.322,20
	R$ 12.557,00

4.37.	Apenas com relação à Eudilane Cruz Costa, cabe observar que os recibos assinados, quando existentes, indicam desconto de INSS no valor de R$ 68,20, com pagamento de salário líquido de R$ 551,80. No entanto, os lançamentos do extrato bancário indicam esse salário líquido apenas no mês de fevereiro de 2014. Para os demais meses de 2013 e para janeiro de 2014, houve pagamento líquido de R$ 551,00, a despeito de os recibos indicarem R$ 551,80.
4.38.	Em relação aos pagamentos para o INSS, foi possível localizar as seguintes guias de pagamentos:
	Competência
	Valor (R$) 
	Localização da guia GPS
	Extrato Bancário

	2/2012
	3.478,20
	Peça 61, p. 39
	Peça 71, p. 4

	3/2012
	4.032,27
	Peça 61, p. 65
	Não há

	4/2012
	3.478,20
	Peça 61, p. 48 e 59
	Peça 71, p. 6

	5/2012
	3.478,20
	Não há
	Peça 71, p. 7

	6/2012
	3.478,20
	Peça 61, p. 71
	Peça 71, p. 8

	7/2012
	3.478,20
	Peça 61, p. 95
	Peça 71, p. 9

	8/2012
	3.478,20
	Não há
	Peça 71, p. 10

	9/2012
	3.478,20
	Peça 61, p. 23
	Peça 71, p. 11

	10/2012
	3.478,20
	Peça 61, p. 32
	Peça 71, p. 12

	11/2012
	3.478,20
	Peça 61, p. 79
	Peça 71, p. 13

	12/2012
	3.478,20
	Peça 61, p. 81
	Peça 71, p. 13

	1/2013
	Não há

	2/2013
	3.478,20
	Não há
	Peça 71, p. 16

	3/2013
	Não há

	4/2013
	3.726,20
	Não há
	Peça 71, p. 18

	5/2013
	3.726,20
	Não há
	Peça 71, p. 19

	6/2013
	3.726,20
	Não há
	Peça 71, p. 20

	7/2013
	3.726,20
	Não há
	Peça 71, p. 21

	8/2013
	3.750,79
	Não há
	Peça 71, p. 22

	9/2013
	3.726,20
	Não há
	Peça 71, p. 23

	10/2013
	3.726,20
	Não há
	Peça 71, p. 24

	11/2013
	3.726,20
	Não há
	Peça 71, p. 25

	12/2013
	3.726,20
	Peça 61, p. 114
	Peça 71, p. 26

	1/2014
	3.726,20
	Peça 61, p. 111
	Peça 71, p. 27

4.39.	A guia referente ao mês 3/2012 foi acrescida de multa e juros no valor de R$ 554,07 (peça 61, p. 65) , totalizando R$ 4.032,27. Não foi possível localizar débito correspondente a esse valor nos extratos bancários.
4.40.	Foi possível identificar também pagamentos de 'impostos' nos extratos bancários dos meses de junho e setembro de 2012, e março a dezembro de 2013, exceto abril desse ano (peça 71, p. 7, 10, 16, 18, 19, 20, 21, 22, 23, 24 e 25) . Não foi possível localizar guias previdenciários sobre esses meses, mas vislumbra-se oportuno presumir que os débitos nos extratos sejam despesas com previdência social, em razão dos valores similares às guias dos demais meses localizadas nos autos. As exceções referem-se aos meses de março de 2012 e janeiro e março de 2013, para os quais não foi possível localizar recolhimentos previdenciários.
4.41.	Os valores recolhidos a título de INSS, quando possível localizar as guias previdenciárias, possuem correspondência com os descontos efetuados sobre os salários dos funcionários indicados pelos recorrentes, somada à contribuição previdenciária do empregador.
4.42.	No novo documento colacionado à peça 78, os recorrentes sustentam que (p. 4) :
'Quanto à guia de INSS R$ 3.478,20, esclareço que houve recolhimento dos tributos, conforme a quantidade de profissionais prestadores de serviços, excluindo-se os estagiários, sendo:
R$ 1.234,20 (descontado da remuneração dos 08 prestadores de serviços) 
R$ 2.244,00 (contribuição patronal) '
4.43.	Com base no documento dos autos, observa-se que, no ano de 2012, utilizando como referência o mês de fevereiro, os recibos dos funcionários apresentavam descontos que somavam o montante de R$ 1.234,20, conforme tabela contida no item 4.35 desta instrução. 
4.44.	Em relação à contribuição patronal, nos termos do art. 22, inciso I, da Lei 8.212/1991, a contribuição previdenciária do empregador seria de 20% sobre o total das remunerações pagas. No caso concreto, os salários pagos em 2012 aos empregados/prestadores de serviço, excluídos os estagiários, somavam R$ 11.220,00, correspondendo a contribuição patronal a R$ 2.244,00, perfazendo o total recolhido no valor de R$ 3.478,20, conforme peça 61, p. 39.
4.45.	No ano de 2013 e 2014, utilizando como referência os meses de dezembro e janeiro, respectivamente, os recibos dos funcionários apresentavam descontos que somavam R$ 1.322,20 cada mês (tabela contida no item 4.36 desta instrução) , enquanto o recolhimento previdenciário total foi de R$ 3.726,20 para cada mês (peça 61, p. 111 e 114) .
4.46.	Nesse período, houve acréscimo de mais um funcionário/prestador de serviço em relação ao ano de 2012. O total com salários, excluídos os estagiários, somou R$ 12.020,00, correspondendo a contribuição do empregador a R$ 2.404,00. A soma das contribuições previdenciárias, portanto, foi de R$ 3.726,20, correspondendo aos recolhimentos verificados nos extratos bancários, ainda que não tenha sido apresentada todas as guias de previdência.
4.47.	Para o período de fevereiro de 2012 a janeiro de 2014, portanto, somente não foi possível localizar recolhimentos previdenciários correspondentes aos meses de março de 2012, e janeiro e março de 2013. Cabe ressalvar que não é possível afirmar que os valores recolhidos se refiram aos funcionários pagos com recursos do convênio, uma vez que não foi juntado documentos formais que indiquem os beneficiários dos recolhimentos.
CONCLUSÃO
5.	De todo o exposto e em atendimento ao despacho de peça 77, vislumbra-se que não foi possível atestar a execução física do convênio, em face da documentação incompleta juntada pela Associação Daniel Comboni. Ratifica-se, desse modo, proposta desta Serur às peças 73-75, no sentido de negar provimento ao recurso.
5.1.	Caso seja possível superar este aspecto, sobre a execução financeira do ajuste, é possível estabelecer correlação entre recursos do convênio e despesas de pessoal no valor total de R$ 260.061,27, além das despesas de previdência no período de fevereiro de 2012 a janeiro de 2014, com exceção dos meses de março de 2012 e janeiro e março de 2013. Cabe ressalvar apenas que não é possível afirmar que os valores recolhidos se refiram aos funcionários pagos com recursos do convênio, uma vez que não foi juntado documentos formais que indiquem os beneficiários dos recolhimentos.
PROPOSTA DE ENCAMINHAMENTO
6.	Ante o exposto, em atendimento ao despacho de peça 77 do Exmo. Ministro Relator, apresenta-se os esclarecimentos solicitados, acerca das despesas de pessoal e de previdência no âmbito do Convênio Siconv 756269/2011-SDR/PR, celebrado entre a União e a Associação Daniel Comboni, a partir dos documentos juntados pelos convenentes.
6.1.	E com fundamento nos arts. 32, I, e 33 da Lei 8.443/1992, submetem-se os autos à consideração superior, propondo-se ratificar proposta contida nas instruções desta Serur às peças 73-75, no sentido de:
a) conhecer do recurso e, no mérito, negar-lhe provimento;
b) comunicar aos recorrentes e aos demais interessados, a deliberação que vier a ser proferida por esta Corte."
2.	O diretor e o secretário da Serur ratificaram a instrução acima (peças 83 e 84) .
3.	O representante do Ministério Público junto ao Tribunal de Contas da União (MP/TCU) , em sua intervenção regimental, assim se manifestou (peça 100) :
Trata-se de recurso de reconsideração interposto pela Associação Daniel Comboni e pelo Sr. Armindo da Silva Dinis, que a presidia à época dos fatos, contra o Acórdão 2008/2018-TCU-Primeira Câmara, por meio do qual foram considerados revéis e tiveram suas contas julgadas irregulares, sendo-lhes imputado débito (R$ 440.767,16, em valores históricos) e multa (no valor individual de R$ 300.000,00) .
2.	O débito em questão foi apurado a partir de Tomada de Contas Especial instaurada pela Secretaria de Direitos Humanos da Presidência da República (SDH/PR) , em razão da não apresentação da prestação de contas das despesas realizadas pela Associação com recursos do Convênio Siconv 756269/2011-SDH/PR, o qual tinha por objeto a implantação do Centro de Referência em Direitos Humanos na cidade de Timon/MA.
3.	Em seu primeiro parecer nos autos, este Parquet especializado destacou a reiterada omissão dos responsáveis em seu dever legal para com a prestação de contas dos recursos federais recebidos, manifestando-se em consonância com a proposta que culminou na prolação do Acórdão recorrido (peça 21) :
'3. Ademais, verifica-se que, embora não tenha sido apresentada a defesa pelos citados, existem elementos nos autos que denotam a ausência de boa-fé dos responsáveis. Nesse sentido, há pelos menos três notificações (peça 6, pp. 1-36) feitas aos Convenente para que prestasse contas, informando que, se assim não procedesse, poderia ser instaurada a TCE. Dessa forma, os responsáveis tinham plena consciência da irregularidade cometida e não cumpriram o seu dever jurídico de prestar contas, seja em razão de desídia, seja de forma deliberada, dolosa. Neste contexto, tal conduta omissiva mostra-se incompatível com o instituto da boa-fé, em que o agente acredita que está agindo de acordo com o direito, mesmo que erroneamente.'
4.	A partir da petição inicial do recurso de reconsideração, constatou-se que os responsáveis tinham enviado a prestação de contas, ainda que de forma intempestiva e possivelmente incompleta, ao órgão concedente, de sorte que, em 31/7/2017, a documentação foi considerada 'em análise' no âmbito da SDH/PR (peça 35, p. 25-26) .
5.	Depois que o recurso foi conhecido pelo Relator sorteado, Exmo. Ministro Benjamin Zymler (peça 42) , documentação a título de prestação de contas foi juntada aos autos (peças 47-54) e analisada pela unidade técnica, que a considerou compatível com algumas das metas estabelecidas no plano de trabalho sob o prisma da execução física, porém sem o indispensável respaldo documental à comprovação do nexo causal relacionado à execução financeira (peça 55, p. 8-9) :
'9.10. No plano de trabalho contido à peça 1, p. 37-41 (aprovado pelo termo do convênio à peça 1, p. 219-242) , observa-se que o ajuste buscou implantar centro de referência em direitos humanos (meta 1) , com aquisição de material de consumo, divulgação do centro e manutenção do espaço físico. Como meta 2 do convênio, foi previsto o atendimento amplo à população, e como meta 3, a capacitação em direitos humanos.
9.11. Os documentos juntados ao recurso parecem demonstrar a realização de diversas atividades que poderiam se relacionar às metas 2 e 3 do plano de trabalho. Foram colacionadas relações de inscritos e participantes em cursos, folhas de frequência, fichas de atendimento do centro de referência, dentre outros documentos.
9.12. No entanto, não é possível associar tais atividades com os recursos repassados pela Secretaria Especial de Direitos Humanos da Presidência da República (SDH/PR) .
9.13. Em especial, não foram juntadas as notas fiscais, recibos ou extratos bancários da conta específica, que demonstrem a aplicação dos recursos públicos nas atividades apontadas pelos responsáveis. Por meio do recurso, somente foi juntado extrato bancário do dia 1/6/2017, indicando saldo zero na conta específica em 31/5/2017 (peças 48, p. 515, repetido à peça 51, p. 402) .
9.14. As relações de supostos beneficiários e pagamentos, documentos confeccionados pelos próprios recorrentes, não são documentos idôneos para demonstrar o nexo de causalidade entre recursos e despesas, conforme consolidada jurisprudência desta Corte de Contas.
9.15. De qualquer modo, a mera execução física do objeto, por si só, não comprova que os recursos foram aplicados corretamente, cabendo aos responsáveis demonstrar o nexo causal entre os recursos que lhe foram repassados e a consecução do objeto. (...) '
6.	Por tal razão, a Secretaria de Recursos (Serur) apresentou proposta, a qual contou com a concordância desta representante do Ministério Público junto ao Tribunal de Contas da União (peça 58) , no sentido de se conhecer do recurso para, no mérito, negar-lhe provimento (peça 55-57) .
7.	Alguns meses depois de concluído o pronunciamento da unidade técnica e parecer do MP/TCU, os recorrentes juntaram aos autos documentação que supostamente versaria sobre a prestação de contas financeira do convênio, incluindo notas fiscais, recibos e movimentação bancária (peças 61-64) , a qual foi excepcionalmente recebida pelo Relator em deferência à busca da verdade material e em homenagem ao princípio do formalismo moderado (peça 65) .
8.	Após a realização de diligência ao Banco do Brasil para a obtenção de extratos da conta específica, uma vez que os que foram encaminhados pelos recorrentes estavam ilegíveis e/ou incompletos, a unidade técnica, em nova instrução, mais uma vez propôs, com a anuência do MP/TCU, negar provimento ao recurso (peças 73-75) , em razão de um conjunto de irregularidades verificadas na prestação de contas (peça 73, p. 15) :
'5.1. Embora algumas falhas pudessem ser relevadas, quando isoladamente consideradas, a gravidade e a multiplicidade das irregularidades justificam a irregularidade das contas, com imputação de débito e a apenação dos responsáveis mediante a cominação de multa.'
9.	No tocante ao preenchimento das vagas destinadas ao funcionamento do Centro de Referência em Direitos Humanos, a Serur verificou que algumas contratações de pessoal foram efetivadas em 1º de fevereiro de 2012, ou seja, dois dias antes da data consignada na 'Ata de Sessão de Entrevista' do processo seletivo realizado (peça 62, p. 124) , ao passo que outras somente um ano depois, em fevereiro de 2013. Além disso, identificou gastos, em 2012, com o pessoal que teria sido contratado a partir de fevereiro de 2013, além de pagamentos a participantes do processo seletivo que não ficaram dentre os oito que obtiveram melhores pontuações e foram inicialmente escolhidos pela Associação.
10. No despacho que se seguiu, o Relator rebateu alguns desses pontos e levantou a possibilidade de que ao menos parte das despesas com pessoal pudesse ser aceita (peça 77) :
'Observa-se que parte das despesas impugnadas se referem a despesas de pessoal e de INSS a eles relacionadas. Há nos autos, porém, recibos de pagamentos a autônomos compatíveis com o extrato bancário e, considerando que despesas de pessoal faziam parte do plano de trabalho do convênio, em princípio, esses comprovantes poderiam ser aceitos.
A Serur, porém, rejeita esses documentos sob o argumento de que "em 2012, há pagamentos feitos até mesmo para aqueles profissionais que assinaram contrato somente em 2013 (peça 62, p. 451-454, 463, 464, 469, 470, 479, 480, 487, 488, 491, 492, 501, 502, 507-510, 519, 520, 527-530, 537-538, 547, 548, 555-556, 563-566, 575, 576, 581, 582, 591-594, 605-608, 617-618, 623-626, 635-636) ". Contudo, nesse caso, é possível que tenha havido a prestação de serviços sem cobertura contratual por alguns meses. E isso pode ser evidenciado, por exemplo, no caso das sras. Vera Lúcia Veloso, Leide Patrícia Lopes de Araújo e Hérika Vanessa Costa Duarte. Embora os documentos constantes dos autos indiquem que suas contratações foram formalizadas em 4/2/2013, há comprovantes de prestação de serviços por estas profissionais já em 2012 (vide peça 48, p. 363, 367, 368-370, 374-377, 379-385, 387-390, 516, 518-529, 534-541, 543-556, 559-566, 572, 579, 632-633, 635, 637, 643-644, 649-650, e peça 49, p. 1-3, 16, 135, 244, 249, 251, 314, 317 e 321-324) e há, também, guia de pagamento de previdência relativa a 2012 (peça 61, 2-3) .
Ademais, há que se atentar para que eventuais inconsistências não resultem na impugnação de serviços prestados após a formalização dos contratos.
Verifica-se, ainda, que foram juntados aos autos diversos comprovantes de transferências bancárias para pessoas cujo vínculo com o convênio a Serur entendeu não demonstrado (peça 62, p. 639, 640, 643, 658, 659, 661, 669, 670, 673, 691, 705, 706, 709, 727, 745, 762, 779, dentre outros) . Como exemplo, cita-se o sr. Mainan dos Santos Sirqueira, o qual teria participado do processo de Seleção Simplificada 1/2012, mas não teria sido selecionado (peça 62, p. 121-123 e 359-360) . Entretanto, há no processo diversas fichas de atendimento preenchidas por este profissional ao longo de 2012, o que indica que ele pode, sim, ter sido convocado ainda neste ano para prestar serviços à entidade (vide peça 48, p. 530, 604, e peça 49, p. 20, 24, 221-222, 253, 255, 259, 261, 267, 270-274, 276, 280, 282-283, 285-286, 292, 294-296, 298, 300-301, 336-337 e 373) .
Outro exemplo seria a sra. Eudilane Cruz Costa, que participou do processo de Seleção Simplificada 1/2012, mas não foi inicialmente selecionada (peça 62, p. 121-123 e 359-360) . Diversamente do que apontou a Serur, essa profissional assinou contrato com a Associação em 4/2/2013 (peça 62, p. 418-423) . Logo, caso haja, no processo, comprovantes de despesas compatíveis com o extrato, poder-se-ia aceitar essas despesas.'
11. Após minudente trabalho, desenvolvido a partir de uma prestação de contas desordenada e com documentos por vezes repetidos, a Serur logrou identificar, mês a mês, e para cada funcionário contratado pela associação, o valor percebido e o respectivo recibo, além da transferência realizada e do lançamento no extrato bancário da conta específica, o que permitiu concluir o seguinte (peça 82, p. 17) :
'4.33 Com relação à despesa de pessoal, portanto, é possível estabelecer correlação financeira entre os recursos do convênio e os gastos consolidados acima, no valor de R$ 260.061,27.'
12. Todavia, a proposta final da unidade técnica continuou sendo pela negativa de provimento ao recurso por não vislumbrar a possibilidade de atestar a execução física do convênio (peça 82, p. 20) :
'5. De todo o exposto e em atendimento ao despacho de peça 77, vislumbra-se que não foi possível atestar a execução física do convênio, em face da documentação incompleta juntada pela Associação Daniel Comboni. Ratifica-se, desse modo, proposta desta Serur às peças 73-75, no sentido de negar provimento ao recurso.
5.1. Caso seja possível superar este aspecto, sobre a execução financeira do ajuste, é possível estabelecer correlação entre recursos do convênio e despesas de pessoal no valor total de R$ 260.061,27, além das despesas de previdência no período de fevereiro de 2012 a janeiro de 2014, com exceção dos meses de março de 2012 e janeiro e março de 2013. Cabe ressalvar apenas que não é possível afirmar que os valores recolhidos se refiram aos funcionários pagos com recursos do convênio, uma vez que não foi juntado documentos formais que indiquem os beneficiários dos recolhimentos.'
13. Com relação à execução física, a documentação que primeiro ingressou no Tribunal depois da prolação do Acórdão 2008/2018-TCU-Primeira Câmara (peças 48-54) , apesar de não sistematizada, está essencialmente correlacionada a tal tipo de comprovação, como se verifica da documentação mapeada pela Serur (peça 55, p. 7) :
'9.9 Trouxeram-se aos autos tão somente: (...) 
viii) questionários sobre 'Teatro do Oprimido' (peça 48, p. 1-62, repetidos à peça 50, p. 926-987) ;
ix) fichas de inscrição em eventos e registros de participação e frequência (peça 48, p. 63-182, peça 53, p. 424-453 e 456-510, e peça 54, p. 1-7 e 25-38, repetidos à peça 50, p. 988-1038 e peça 51, p. 1-69) ;
x) documentos relativos a casamentos comunitários (peça 48, p. 183-186, repetidos à peça 51, p. 70-73) ;
xvi) fichas de protocolo ou atendimento, e relação de controle das fichas (peça 48, p. 516- 650, peça 49, e peça 50, p. 1-909, também repetidos à peça 51, p. 403-868, peça 52 e peça 53, p. 1- 424) ;'	
14. É possível identificar, a partir das fichas de atendimento ou de protocolo, a prestação de serviços de natureza jurídica, psicológica e social, além de atendimentos voltados à emissão de documentos, à realização de casamentos comunitários, à inscrição em palestras, ao recebimento de denúncias, à inscrição em programas habitacionais e à inscrição em exames para ingresso no ensino superior, dentre outras atividades exercidas pela associação.
15. Tais atividades estão associadas à meta 2 do plano de trabalho - atendimento amplo, a qual envolve (peça 3, p. 41-43 e 197) :
i) apoio na emissão de documentos de documentação civil básica; e
ii) atendimento jurídico, psicológico e assistencial.
16. Assim, embora não tenham sido apresentados 'relatórios semestrais contendo avaliação qualitativa e quantitativa acerca dos resultados obtidos com a execução do projeto', conforme exigido pelo convênio (peça 1, 222) , a documentação inicialmente apresentada, mesmo sem considerar os relatórios incorporados aos autos para preencher essa lacuna documental detectada pela Serur (peças 86-88) , já denotavam que as atividades inerentes à meta 2 do plano de trabalho tinham sido realizadas.
17. Nesse sentido, a despeito das falhas documentais acertadamente detectadas pela unidade técnica, entende-se que existem outros elementos nos autos que podem ser considerados aptos a atestar a execução física ao menos de parte do objeto, em especial daquela correlacionada com a meta 2 do plano de trabalho.
18. O obstáculo principal à aceitação de parte dos desembolsos efetuados pela Associação Daniel Comboni com os recursos conveniados, que residia na ausência de comprovação da execução financeira, restou em grande parte superada a partir do louvável trabalho realizado pela Serur na aridez de uma prestação de contas apresentada extemporaneamente e de forma desordenada, conduta omissiva que enseja rigorosa punição por parte do Tribunal.
19. Entretanto, com relação ao débito, com as devidas vênias à unidade técnica, esta representante do Ministério Público entende que as falhas documentais não impedem que se comprove a execução física do objeto, razão por que manifesta-se por que o recurso de reconsideração seja parcialmente provido, de sorte a reduzir o valor do débito imputado aos responsáveis em relação aos dispêndios para os quais foi possível estabelecer correlação entre recursos do convênio e despesas de pessoal, incluídas as rubricas previdenciárias, conforme apuração contida na instrução à peça 82."
4.	Encerrada a instrução processual, os recorrentes juntaram aos autos a documentação de peças 85 a 99 e 101 a 112.
	É o relatório.

Raissa Viana Rosa (OAB/DF 54.355).

Procuradora-Geral Cristina Machado da Costa e Silva

RECURSO DE RECONSIDERAÇÃO EM TOMADA DE CONTAS ESPECIAL. CONTAS IRREGULARES. DÉBITO. MULTA. CONHECIMENTO. DOCUMENTOS APTOS A COMPROVAR A REGULAR APLICAÇÃO DA MAIOR PARTE DOS RECURSOS. REDUÇÃO EXPRESSIVA DO DÉBITO. PECULIARIDADES DO CASO CONCRETO. CONTAS REGULARES COM RESSALVA. QUITAÇÃO.

TOMADA DE CONTAS ESPECIAL (TCE)

Secretaria de Recursos (Serur)

Em exame, recurso de reconsideração interposto pela Associação Daniel Comboni e pelo sr. Armindo da Silva Dinis, presidente da entidade à época, contra o Acórdão 2008/2018-TCU-Primeira Câmara, proferido em tomada de contas especial instaurada pela Secretaria Especial de Direitos Humanos da Presidência da República (SDH/PR) em decorrência de omissão no dever de prestar contas dos recursos repassados por força do Convênio 756269/2011-SDR/PR (peça 3, p. 69-93) .
2.	Referido convênio, celebrado com a Associação Daniel Comboni, teve como objeto a instalação do Centro de Referência em Direitos Humanos na cidade de Timon/MA. Segundo o plano de trabalho (peça 3, p. 41-45) , o ajuste abrangia as seguintes metas:
	a) Meta 1: implantação do Centro de Referência em Direitos Humanos (aquisição de material de consumo, divulgação e manutenção do espaço físico) - R$ 10.522,80;
	b) Meta 2: atendimento amplo (apoio na emissão de documentação civil básica e atendimento jurídico e psicológico) - R$ 176.955,73;
	c) Meta 3: capacitação em direitos humanos (realização de dez palestras/encontros, atendendo a quinhentas pessoas, e atividades junto a mil jovens das escolas públicas) - R$ 6.813,43;
	d) Meta 4: Encontro Nacional dos Centros de Referência em Direitos Humanos (participação no 1º e no 2º Encontro Nacional do Centros de Referência em Direitos Humanos) - R$ 3.640,00.
3.	Para tanto, foi repassada, pela União, a quantia de R$ 197.931,96, sendo que a convenente arcou com o montante de R$ 17.160,00, a título de contrapartida (peça 3, p. 75, 105 e 107) . Posteriormente, a parcela de recursos federais foi suplementada em R$ 242.835,20, com vistas a dar continuidade e consolidar os trabalhos desenvolvidos pelo Centro de Referência em Direitos Humanos. A contrapartida, por sua vez, foi suplantada em R$ 7.150,00 (peça 5, p. 103, 105, 158; e peça 6, p. 61) .
4.	O ajuste vigeu, inicialmente, no período de 26/12/2011 a 26/12/2012. O primeiro termo aditivo prorrogou a vigência até 26/12/2013. Posteriormente, devido a atraso na liberação dos recursos, houve a prorrogação de ofício do convênio por mais 72 dias, estendendo-o até 8/3/2014 (peça 5, p. 83-85 e 193-195, 202-203) . Já o prazo para apresentar a prestação de contas final foi estipulado em até trinta dias após o fim da vigência, isto é, 8/4/2014 (peça 1, p. 238) .
5.	Na fase interna da tomada de contas especial, embora notificados pela SDH/PR, os responsáveis deixaram de prestar contas dos recursos recebidos. Diante disso, foi instaurada a competente tomada de contas especial sob a responsabilidade solidária da entidade e do sr. Armindo da Silva Dinis, com dano ao erário correspondente à totalidade dos recursos repassados.
II
6.	No âmbito desta Corte de Contas, os responsáveis foram citados pela "não apresentação final da prestação de contas das despesas realizadas com os recursos do Convênio"  (peças 13 e 14) .
7.	Embora o sr. Armindo da Silva Dinis tenha solicitado prorrogação de prazo para atendimento ao ofício de citação (peça 17) , não houve a apresentação de alegações de defesa nem o recolhimento do débito. 
8.	O feito prosseguiu regularmente e, mediante a decisão ora vergastada, houve o julgamento pela irregularidade das contas dos responsáveis, com condenação em débito solidário correspondente ao valor original de R$ 440.767,16. Além disso, houve a aplicação de multa individual no valor de R$ 300.000,00.
9.	É contra essa decisão que se insurgem os recorrentes.
III
10.	Por estarem presentes os requisitos de admissibilidade previstos nos arts. 32, inciso I, e 33 da Lei 8.443/1992, conheci dos recursos de reconsideração interpostos. Passo, neste momento, ao exame de mérito.
11.	Em suas alegações recursais, os recorrentes aduzem que: (i) seria equivocada a informação que deu origem à presente tomada de contas especial no sentido de que teria havido omissão no dever de prestar contas, pois, conforme consta do Siconv, o primeiro envio de documentação ocorreu em 26/9/2014 e a última movimentação, com a inserção de documentos complementares, deu-se em 13/7/2017; (ii) as ações programadas no cronograma físico do ajuste tiveram início e fim, tanto que, em face das prestações de contas parciais, os recursos foram liberados; (iii) não obstante o atraso na prestação de contas, matéria publicada pelo Governo do Estado do Maranhão noticia que o Centro de Referência em Direitos Humanos "Mãos Dadas", objeto do convênio sob exame, está situado no município de Timon, na Região dos Cocais; (iv) o centro foi inaugurado em 9/8/2012 e, desde então, vem prestando serviços à população; (v) a Associação Daniel Comboni é uma entidade que tem como objetivo geral a realização de atividades filantrópicas, sem fins lucrativos, em defesa e promoção da vida e da cidadania dos mais pobres e marginalizados da sociedade; (vi) como entidade filantrópica, a associação enfrenta muitas dificuldades, inclusive de natureza técnica e, sobretudo, no que diz respeito à prestação de contas; (vii) os funcionários que faziam parte do centro já não estavam presentes na instituição por ocasião da notificação; e (viii) somente em 2017 a associação conseguiu constituir equipe técnica habilitada que fizesse o levantamento, a organização e a inserção da documentação no Siconv.
12.	As alegações recursais vieram acompanhadas da documentação inserta à peça 35, p. 21-111.
13.	Posteriormente, os recorrentes juntaram aos autos a documentação apresentada no Siconv a título de prestação de contas dos recursos recebidos (peças 47 a 54) .
14.	Os recorrentes trouxeram aos autos os seguintes documentos: (i) telas do sistema Siconv (peça 35, p. 22-24) ; (ii) e-mails trocados com a SDH/PR (peça 35, p. 25-26) ; (iii) nota explicativa do atraso na apresentação das contas (peças 35, p. 27-28) ; (iv) tabelas de endereços de pessoas físicas (peça 35, p. 29-79) ; (v) relação de pagamentos a pessoas físicas e jurídicas prestadoras de serviços ou de fornecimento de água e esgoto, energia elétrica e telefone (peça 35, p. 80-106) ; (vi) quadro de aplicação dos recursos (peça 35, p. 108-109) ; (vii) relatório de execução do objeto (peça 35, p. 110-111) ; (viii) questionários de capacitação para atividade chamada "Teatro do Oprimido" (peça 48, p. 1-62) ; (ix) fichas de inscrição em eventos promovidos pela Associação Daniel Comboni e registros de participação e frequência de reuniões e encontros promovidos pela entidade (peça 48, p. 63-182; peça 53, p. 424-453 e 456-510; e peça 54, p. 1-7 e 25-38) ; (x) documentos relativos a casamentos comunitários (peça 48, p. 183-186) ; (xi) Guias de Recolhimento da União (peça 48, p. 187-188; peça 51, p. 74-75; e peça 54, p. 55-56) ; (xii) formulários de pedidos de emissão de CPF, relação de beneficiários e avisos de comunicações (peça 48, p. 189-362; e peça 54, p. 39-53) ; (xiii) cartas de encaminhamento para emissão de RG, dentre outras (peça 48, p. 363-390) ; (xiv) relação de transferências bancárias (peça 48, p. 497-512) ; (xv) extrato bancário da conta específica do dia 1/6/2017, indicando saldo zero em 31/5/2017 (peça 48, p. 515) ; (xvi) fichas de protocolo ou atendimento à população e relação de controle das fichas (peça 48, p. 516-650; peça 49; e peça 50, p. 1-909) ; (xvii) relação de pagamentos (peça 50, p. 910-925) ; (xviii) lista de participantes em audiência pública do Ministério Público do Estado do Maranhão (peça 53, p. 454) ; e (xix) formulários de entrega de segunda via de certidão de nascimento (peça 53, p. 455) .
IV
15.	A Serur, em sua primeira análise (peça 55) , considerou não elidida a omissão no dever de prestar contas, uma vez que os responsáveis não teriam logrado comprovar que apresentaram a prestação de contas final antes de 5/12/2014, data da subscrição do expediente de notificação de sua inadimplência. Ao contrário, os recorrentes reconheceriam a não apresentação da prestação de contas final até o prazo estabelecido para tanto (8/4/2014) .
16.	Quanto ao mérito, a unidade técnica entendeu não terem sido carreados aos autos os documentos fundamentais da prestação de contas, conforme fixado pelo termo de convênio. Para a Serur, a notícia da inauguração do centro, isoladamente, não se mostraria apta a demonstrar que os recursos do convênio foram regularmente aplicados, pois não comprovaria o nexo de causalidade entre tais valores e eventuais despesas efetuadas.
17.	Embora reconheça que alguns dos documentos juntados (relações de inscritos e participantes em cursos, folhas de frequência, fichas de atendimento, dentre outros) parecem demonstrar a realização de diversas atividades que poderiam se relacionar às metas 2 (atendimento amplo à população) e 3 (capacitação em direitos humanos) do plano de trabalho, a unidade técnica entendeu, no entanto, não ser possível associar tais atividades aos recursos repassados. Isso porque não foram juntadas as notas fiscais, recibos ou extratos bancários da conta específica que demonstrassem a aplicação dos recursos públicos nas atividades apontadas.
18.	Desse modo, a Serur sugeriu o não provimento do apelo.
19.	O MP/TCU endossou a proposta de encaminhamento acima (peça 58) . 
V
20.	Vieram aos autos, em seguida, elementos adicionais por meio dos quais os recorrentes intentam suprir as falhas apontadas por este Tribunal na prestação de contas, incluindo notas fiscais, recibos, contratos e outros documentos relacionados à movimentação dos recursos (peças 61 a 64) .
21.	Em busca da verdade material e em homenagem ao princípio do formalismo moderado, que norteia o desenvolvimento dos processos no âmbito desta Corte, bem como aos princípios do contraditório e da ampla defesa, recebi, em caráter excepcional, a documentação supracitada como complemento ao recurso de reconsideração interposto pelos responsáveis.
22.	Ato contínuo, determinei à Serur que examinasse os novos documentos com o fim de verificar seus reflexos na elucidação dos fatos reputados como irregulares.
VI
23.	Ao analisar a documentação apresentada, a unidade técnica identificou alguns extratos bancários com baixa nitidez ou incompletos (peça 63, p. 363; peça 64, p. 97, 208, 304, 342 e 368) .
24.	Por conseguinte, preliminarmente ao exame de mérito, entendeu necessário o saneamento dos autos com a realização de diligência ao Banco do Brasil para que encaminhasse os extratos bancários da conta específica do convênio durante todo o período até o seu encerramento.
25.	Em resposta, o Banco do Brasil encaminhou os extratos do período de dezembro de 2011 (mês de abertura da conta) a julho de 2019 (mês de encerramento) .
VII
26.	Em nova instrução, a Serur reiterou seu posicionamento no sentido de que não foram acostados aos autos documentos essenciais à comprovação da realização do objeto do convênio e da regularidade financeira das contas.
27.	Sobre a meta 1, a unidade técnica destacou que, "em que pese a documentação apresentada com aquisição de material de consumo, a contratação da empresa fornecedora não seguiu as normas legais para o processo licitatório, além de haver inconsistências nos pagamentos e notas fiscais sem informação sobre o convênio. Soma-se a isso inexistência de comprovação sobre a divulgação do centro e a manutenção do espaço físico"  (peça 73, p. 15) .
28.	Acerca da meta 2, a Serur igualmente considerou que a documentação apresentada não teria o condão de comprovar o seu cumprimento, dadas as inconsistências nas contratações e nos pagamentos, bem como a não comprovação da prestação dos serviços.
29.	Sobre a meta 3, entendeu que não foi demonstrada a realização da capacitação em direitos humanos, com a realização de dez encontros/palestras, atendendo a quinhentas pessoas, além de atividades junto a mil jovens.
30.	Por fim, em relação à meta 4, a Serur apontou que "não foram apresentados documentos comprobatórios da realização dos dois encontros nacionais dos centros de referência em direitos humanos, a serem realizados em março e abril de 2012 e outubro a dezembro de 2012" (peça 73, p. 16) .
31.	Logo, o encaminhamento sugerido foi o de negar provimento aos recursos de reconsideração.
32.	O representante do MP/TCU concordou com o posicionamento supracitado (peça 76) . 
VIII
33.	Por meio do despacho inserto à peça 77, expressei entendimento segundo o qual o presente feito ainda possuía aspectos a serem esclarecidos antes da apreciação de seu mérito.
34.	Nesse sentido, observei que:
	" (...) parte das despesas impugnadas se referem a despesas de pessoal e de INSS a eles relacionadas. Há nos autos, porém, recibos de pagamentos a autônomos compatíveis com o extrato bancário e, considerando que despesas de pessoal faziam parte do plano de trabalho do convênio, em princípio, esses comprovantes poderiam ser aceitos.
A Serur, porém, rejeita esses documentos sob o argumento de que 'em 2012, há pagamentos feitos até mesmo para aqueles profissionais que assinaram contrato somente em 2013 (peça 62, p. 451-454, 463, 464, 469, 470, 479, 480, 487, 488, 491, 492, 501, 502, 507-510, 519, 520, 527-530, 537-538, 547, 548, 555-556, 563-566, 575, 576, 581, 582, 591-594, 605-608, 617-618, 623-626, 635-636) '. Contudo, nesse caso, é possível que tenha havido a prestação de serviços sem cobertura contratual por alguns meses. E isso pode ser evidenciado, por exemplo, no caso das sras. Vera Lúcia Veloso, Leide Patrícia Lopes de Araújo e Hérika Vanessa Costa Duarte. Embora os documentos constantes dos autos indiquem que suas contratações foram formalizadas em 4/2/2013, há comprovantes de prestação de serviços por estas profissionais já em 2012 (vide peça 48, p. 363, 367, 368-370, 374-377, 379-385, 387-390, 516, 518-529, 534-541, 543-556, 559-566, 572, 579, 632-633, 635, 637, 643-644, 649-650, e peça 49, p. 1-3, 16, 135, 244, 249, 251, 314, 317 e 321-324) e há, também, guia de pagamento de previdência relativa a 2012 (peça 61, 2-3) .
Ademais, há que se atentar para que eventuais inconsistências não resultem na impugnação de serviços prestados após a formalização dos contratos.
Verifica-se, ainda, que foram juntados aos autos diversos comprovantes de transferências bancárias para pessoas cujo vínculo com o convênio a Serur entendeu não demonstrado (peça 62, p. 639, 640, 643, 658, 659, 661, 669, 670, 673, 691, 705, 706, 709, 727, 745, 762, 779, dentre outros) . Como exemplo, cita-se o sr. Mainan dos Santos Sirqueira, o qual teria participado do processo de Seleção Simplificada 1/2012, mas não teria sido selecionado (peça 62, p. 121-123 e 359-360) . Entretanto, há no processo diversas fichas de atendimento preenchidas por este profissional ao longo de 2012, o que indica que ele pode, sim, ter sido convocado ainda neste ano para prestar serviços à entidade (vide peça 48, p. 530, 604, e peça 49, p. 20, 24, 221-222, 253, 255, 259, 261, 267, 270-274, 276, 280, 282-283, 285-286, 292, 294-296, 298, 300-301, 336-337 e 373) .
Outro exemplo seria a sra. Eudilane Cruz Costa, que participou do processo de Seleção Simplificada 1/2012, mas não foi inicialmente selecionada (peça 62, p. 121-123 e 359-360) . Diversamente do que apontou a Serur, essa profissional assinou contrato com a Associação em 4/2/2013 (peça 62, p. 418-423) . Logo, caso haja, no processo, comprovantes de despesas compatíveis com o extrato, poder-se-ia aceitar essas despesas."
35.	Assim, solicitei à Serur que consolidasse e confrontasse todas as informações constantes do feito acerca das despesas de pessoal e de INSS de modo a averiguar a possiblidade de que fossem aceitas para fins de comprovação da regularidade dessa parcela de despesas.
36.	Outro aspecto que julguei que merecia ser melhor esclarecido dizia respeito à constatação da Serur de que "das cinco contratações feitas em 2012, três profissionais recebiam salário de R$ 1.800,00, um recebia R$ 800,00 e outro recebia R$ 620,00, o que resulta em despesa bruta de R$ 6.820,00 (R$ 6.069,80 referente a salários líquidos e R$ 750,20 referente à previdência) . Todavia, o demonstrativo de despesa referente ao mês de março de 2012 (peça 61, p. 2-3) aponta R$ 11.845,80 como despesa de pessoal, além de R$ 3.478,20 relativos a INSS".
37.	Destaquei, portanto, que cabia averiguar a razão dessa discrepância, como, eventualmente, a ocorrência de outra contratação além das cinco mencionadas ou mero erro de preenchimento no demonstrativo de despesas. De qualquer forma, era necessário que se verificasse se havia compatibilidade entre os recibos de pagamento e os extratos bancários para fins de afastamento do débito em relação a esses comprovantes.
38.	Por conseguinte, em homenagem à verdade material, determinei o retorno do feito à Serur para que fossem esclarecidas as questões acima apontadas.
IX
39.	Em instrução conclusiva (peça 82) , a Serur identificou, mês a mês, e para cada funcionário contratado pela associação, o valor percebido e o respectivo recibo, além da transferência realizada e do lançamento no extrato bancário da conta específica.
40.	A conclusão a que chegou a unidade técnica foi a de que, com relação à despesa de pessoal, seria possível estabelecer correlação financeira entre os recursos do convênio e os gastos consolidados (vide tabelas constantes do relatório precedente) no valor de R$ 260.061,27.
41.	Todavia, a proposta final da unidade técnica continuou sendo pela negativa de provimento ao recurso por não vislumbrar a possibilidade de atestar a execução física do convênio.
42.	Alternativamente, caso se entendesse superado este aspecto, a Serur considerou ser possível estabelecer correlação entre os recursos repassados e as despesas de pessoal, no valor total de R$ 260.061,27, além das despesas de previdência no período de fevereiro de 2012 a janeiro de 2014, com exceção dos meses de março de 2012 e janeiro e março de 2013.
43.	O representante do MP/TCU, por sua vez, entendeu que (peça 100) :
	"14. É possível identificar, a partir das fichas de atendimento ou de protocolo, a prestação de serviços de natureza jurídica, psicológica e social, além de atendimentos voltados à emissão de documentos, à realização de casamentos comunitários, à inscrição em palestras, ao recebimento de denúncias, à inscrição em programas habitacionais e à inscrição em exames para ingresso no ensino superior, dentre outras atividades exercidas pela Associação. (...) 
	16. Assim, embora não tenham sido apresentados 'relatórios semestrais contendo avaliação qualitativa e quantitativa acerca dos resultados obtidos com a execução do projeto', conforme exigido pelo convênio (peça 1, 222) , a documentação inicialmente apresentada, mesmo sem considerar os relatórios incorporados aos autos para preencher essa lacuna documental detectada pela Serur (peças 86-88) , já denotavam que as atividades inerentes à meta 2 do plano de trabalho tinham sido realizadas.
	17. Nesse sentido, a despeito das falhas documentais acertadamente detectadas pela unidade técnica, entende-se que existem outros elementos nos autos que podem ser considerados aptos a atestar a execução física ao menos de parte do objeto, em especial daquela correlacionada com a meta 2 do plano de trabalho."
44.	Logo, embora tenha entendido que a prestação de contas extemporânea deva ensejar punição por parte deste Tribunal, o MP/TCU, com relação ao débito, divergiu da unidade técnica e posicionou-se no sentido de que as falhas documentais não impedem que se comprove a execução física do objeto. Por essa razão, o Parquet sugeriu que o recurso de reconsideração seja parcialmente provido, de sorte a reduzir o valor do débito em relação aos dispêndios para os quais foi possível estabelecer correlação entre recursos do convênio e despesas de pessoal, incluídas as rubricas previdenciárias.
X
45.	Estou de acordo, em parte, com o exame empreendido pela Serur e pelo MP/TCU.
X.1 - Da omissão no dever de prestar contas
46.	Como já dito, o ajuste vigeu de 26/12/2011 a 8/3/2014, sendo que o prazo para apresentar a prestação de contas final foi estipulado em até trinta dias após o fim da vigência, isto é, 8/4/2014.
47.	O sr. Armindo da Silva Dinis foi notificado pelo órgão concedente acerca da inadimplência (em 22/7/2014 - devolvido - e em 29/8/2014 - vide peça 6, p. 3 e 24-25) , sendo que, na última notificação, foi-lhe concedido prazo até 29/9/2014 para o envio dos documentos. Em 25/9/2014, a associação, por meio de sua vice-presidente, requereu a prorrogação, por 45 dias, do prazo para desincumbir-se de tal obrigação (peça 6, p. 38) . Seu pedido, contudo, foi indeferido. No entanto, foram-lhe concedidos mais 15 dias, a contar do aviso de recebimento (datado de 14/10/2014) , para a apresentação da prestação de contas (peça 6, p. 40-41) .
48.	Logo, observa-se que os responsáveis tinham até 29/10/2014 para enviar a prestação de contas à SDH/PR.  
49.	Diante da omissão, o feito foi remetido a esta Corte de Contas.
50.	Os recorrentes sustentam que não teria havia omissão, pois o primeiro envio de documentação teria ocorrido em 26/9/2014, conforme comprovaria a tela do Siconv inserta à peça 35, p. 22.
51.	De fato, a reprodução da tela do Siconv indica que houve o envio da prestação de contas em 26/9/2014 e que, em 23/10/2014, a situação era "prestação de contas em análise" e, em seguida, "prestação de contas em complementação - solicitação de complementação".
52.	Contudo, não há como afirmar que os responsáveis tenham apresentado, em 26/9/2014, qualquer documento consistente a título de prestação de contas final. Mesmo porque, na véspera, já haviam requerido a prorrogação do prazo sob a justificativa de que somente naquele momento haviam conseguido alguém com capacidade técnica para alimentar o sistema com os arquivos necessários. Além disso, conforme registrou o órgão concedente ao exarar o Parecer Financeiro 10/2015, "a prestação de contas final foi apresentada incompleta, houve registro apenas na aba de 'Processo de Execução', mas sem nenhum arquivo. Quanto às demais abas (contrato, documento de liquidação, pagamento, relatórios e prestação de contas) , encontram-se sem os devidos preenchimentos e respectivos arquivos. Registra-se, ainda, que não houve devolução aos Cofres Públicos referente a este instrumento. Assim, a entidade foi devidamente notificada da ausência da documentação por meio dos ofícios nº 923/2014, 1023/2014 1215/2014-CGC/SGPDH/SDH/PR, de 25/08/2014, 06/10/2014 e 05/12/2014, ambos com comprovação de recebimento, conforme Aviso de Recebimento - AR, apensado nos documentos, o qual a entidade ainda não atendeu. Desta forma, diante da ação da convenente, fica caracterizado omissão no dever da Prestação de Contas" (peça 6, p. 61) 
53.	Em 5/12/2014, a SDH/PR enviou notificação aos responsáveis comunicando-lhes o registro de inadimplência no Siafi (AR datado de 17/12/2014 - peça 6, p. 56-57) . 
54.	O argumento dos recorrentes, pois, de que teria sido indevida a classificação deste processo como omissão no dever de prestar contas não procede.
55.	
Quanto aos argumentos oferecidos para justificar a mora no exercício do dever de prestar contas (falta de pessoal técnico qualificado, troca de funcionários, desentendimentos internos - vide peça 35, p. 7-8) , não há como acolhê-los. Isso porque, a partir da celebração do convênio, os responsáveis ficaram cientes da obrigação que assumiam. De acordo com a cláusula décima sexta, § 1º, do termo de ajuste, in verbis  (peça 1, p. 238) :
	"A prestação de contas final, abrangendo todo o período da vigência do Convênio, será apresentada em até 30 dias após o vencimento do prazo de execução e será composta, além dos documentos e informações apresentadas pela Convenente no Siconv, dos seguintes documentos:
	I. Relatório de cumprimento do objeto;
	II. Declaração de realização dos objetivos a que se propunha o instrumento;
	III. Relação de bens adquiridos, construídos ou produzidos, quando for o caso;
	IV. Relação de treinados ou capacitados, quando for o caso;
	V. Relação dos serviços prestados, quando for o caso;
	VI. Comprovante de recolhimento do saldo de recursos, quando houver; e
	VII. Termo de compromisso por meio do qual a CONVENENTE se obriga a manter os documentos relativos, ao Convênio, na forma do parágrafo quinto desta cláusula."
56.	Tendo os recorrentes sido revéis por ocasião do primeiro julgamento deste feito, cabe examinar, nesta assentada, se a extensa documentação carreada aos autos serve ao propósito de comprovar a regular aplicação dos recursos, ainda que de forma intempestiva. É o que se fará a seguir.
X.2 - Das despesas com estagiários e com seguro
57.	No plano de aplicação detalhado do ajuste (peça 3, p. 55) , constava a previsão da contratação de estagiários.
58.	A esse respeito, os recorrentes apresentaram cópias de recibos e de algumas transferências bancárias da conta específica do convênio para a conta de estagiários (lista de nomes produzida pela própria entidade - peça 62, p. 1) . Por meio da peça 78, os recorrentes apresentaram, também, termos de compromisso de alguns estagiários (p. 81-88) . Os pagamentos referem-se a alguns meses de 2012 a 2014.
59.	A documentação constante dos autos permite identificar despesas com estagiários conforme o quadro abaixo:
	Estagiária
	Mês/Ano
	Valor (R$) 
	Recibo
	TED
	Extrato Bancário

	Gleyce Karen Ribeiro de Sousa - auxiliar de psicologia
	2/2012
	620,00
	Peça 62, p. 92
	Peça 62, p. 91
	Peça 71, p. 4

		3/2012
	620,00
	Peça 62, p. 88
	Peça 62, p. 87
	Peça 71, p. 5

		4/2012
	620,00
	Peça 62, p. 84
	Peça 62, p. 83
	Peça 71, p. 6

		5/2012
	620,00
	Peça 62, p. 80
	Não há
	Peça 71, p. 7

		6/2012
	620,00
	Peça 62, p. 76
	Peça 62, p. 75
	Peça 71, p. 8

		7/2012
	620,00
	Peça 62, p. 72
	Peça 62, p. 73
	Peça 71, p. 9

		8/2012
	620,00
	Peça 62, p. 70
	Peça 62, p. 71
	Peça 71, p. 10

		9/2012
	620,00
	Não há
	Peça 62, p. 69
	Peça 71, p. 11

		10/2012
	620,00
	Peça 62, p. 64 e 66
	Peça 62, p. 63 e 65
	Peça 71, p. 12

		11/2012
	620,00
	Peça 62, p. 60
	Peça 62, p. 59
	Peça 71, p. 13

		12/2012
	620,00
	Peça 62, p. 58
	Peça 62, p. 57
	Peça 71, p. 13

	2013
	3/2013
	620,00
	Não há 
	Não há
	Peça 71, p. 16

		4/2013
	620,00
	Peça 62, p. 50
	Peça 62, p. 46
	Peça 71, p. 17

		5/2013
	620,00
	Peça 62, p. 42
	Não há 
	Peça 71, p. 18

		6/2013
	620,00
	Peça 62, p. 36
	Peça 62, p. 39
	Peça 71, p. 19

		7/2013
	620,00
	Peça 62, p. 32
	Peça 62, p. 
	Peça 71, p. 20

		8/2013
	620,00
	Peça 62, p. 26
	Peça 62, p. 29
	Peça 71, p. 21

		9/2013
	620,00
	Peça 62, p. 22
	Não há 
	Peça 71, p. 22

		10/2013
	620,00
	Peça 62, p. 16
	Peça 62, p. 19
	Peça 71, p. 23

		11/2013
	620,00
	Peça 62, p. 11
	Peça 62, p. 14
	Peça 71, p. 24

		12/2013
	620,00
	Peça 62, p. 5
	Peça 62, p. 3 e 8
	Peça 71, p. 25

	Estagiário
	Mês/Ano
	Valor (R$) 
	Recibo
	TED
	Extrato Bancário

	Rafael Gomes da Silva - auxiliar de serviço jurídico
	2/2012
	620,00
	Peça 62, p. 94
	Peça 62, p. 93
	Peça 71, p. 4

		3/2012
	620,00
	Peça 62, p. 90
	Peça 62, p. 89
	Peça 71, p. 5

		4/2012
	620,00
	Peça 62, p. 86
	Peça 62, p. 85
	Peça 71, p. 6

		5/2012
	620,00
	Peça 62, p. 82
	Peça 62, p. 81
	Peça 71, p. 7

		6/2012
	620,00
	Não há 
	Não há
	Peça 71, p. 8

		7/2012
	620,00
	Peça 62, p. 78
	Peça 62, p. 77
	Peça 71, p. 9

		8/2012
	620,00
	Peça 62, p. 68
	Peça 62, p. 67
	Peça 71, p. 10

		9/2012
	620,00
	Não há 
	Não há 
	Peça 71, p. 11

		10/2012
	620,00
	Não há 
	Não há 
	Peça 71, p. 12

		11/2012
	620,00
	Peça 62, p. 62
	Peça 62, p. 61
	Peça 71, p. 13

		12/2012
	620,00
	Peça 62, p. 56
	Peça 62, p. 55
	Peça 71, p. 13

	Estagiária
	Mês/Ano
	Valor (R$) 
	Recibo
	TED
	Extrato Bancário

	Jaqueline Maria Pereira dos Santos - auxiliar de serviço social
	3/2013
	620,00
	Peça 62, p. 53
	Não há 
	Peça 71, p. 16

		4/2013
	620,00
	Peça 62, p. 45
	Peça 62, p. 49
	Peça 71, p. 17

		5/2013
	620,00
	Peça 62, p. 41
	Não há
	Peça 71, p. 18

		6/2013
	620,00
	Peça 62, p. 35
	Peça 62, p. 38
	Peça 71, p. 19

		7/2013
	620,00
	Peça 62, p. 31
	Não há
	Peça 71, p. 20

		8/2013
	620,00
	Peça 62, p. 25
	Peça 62, p. 28
	Peça 71, p. 21

		9/2013
	620,00
	Peça 62, p. 21
	Não há
	Peça 71, p. 22

		10/2013
	620,00
	Peça 62, p. 15
	Peça 62, p. 18
	Peça 71, p. 23

		11/2013
	620,00
	Peça 62, p. 10
	Peça 62, p. 13
	Peça 71, p. 24

		12/2013
	620,00
	Peça 62, p. 4
	Peça 62, p. 2 e 7
	Peça 71, p. 25

	Estagiária
	Mês/Ano
	Valor (R$) 
	Recibo
	TED
	Extrato Bancário

	Eliana Lima Sousa - auxiliar de serviço jurídico
	4/2013
	144,67
	Peça 62, p. 48
	Peça 62, p. 52
	Peça 71, p. 19

		5/2013
	620,00
	Peça 62, p. 43
	Peça 62, p. 44
	Peça 71, p. 19

		6/2013
	620,00
	Peça 62, p. 37
	Peça 62, p. 40
	Peça 71, p. 20

		7/2013
	620,00
	Peça 62, p. 33
	Peça 62, p. 34
	Peça 71, p. 21

		8/2013
	620,00
	Peça 62, p. 27
	Peça 62, p. 30
	Peça 71, p. 22

		9/2013
	620,00
	Peça 62, p. 23
	Peça 62, p. 24
	Peça 71, p. 23

		10/2013
	620,00
	Peça 62, p. 17
	Peça 62, p. 20
	Peça 71, p. 24

		11/2013
	620,00
	Peça 62, p. 12
	Não há
	Não há

		12/2013
	620,00
	Peça 62, p. 6
	Peça 62, p. 9
	Peça 71, p. 26

	2014
	1/2014
	620,00
	Não há 
	Não há
	Não há

		2/2014
	620,00
	Não há 
	Peça 64, p. 361 
	Peça 71, p. 27

	Estagiário
	Mês/Ano
	Valor (R$) 
	Recibo
	TED
	Extrato Bancário

	Erlon Ribeiro da Silva - auxiliar de serviço jurídico
	3/2013
	620,00
	Peça 62, p. 54
	Não há
	Não há

		4/2013
	413,33
	Peça 62, p. 47 
	Peça 62, p. 51
	Não há

	ESTÁGIÁRIO_PAGO_Jaqueline Maria Pereira dos Santos - auxiliar de serviço social
	R$ 6.200,00

	Gleyce Karen Ribeiro - auxiliar de psicologia
	R$ 13.020,00

	Eliana Lima Sousa - auxiliar de serviço jurídico
	R$ 6.344,67

	Erlon Ribeiro da Silva - auxiliar de serviço jurídico
	R$ 1.033,33

	Rafael Gomes da Silva - auxiliar de serviço jurídico
	R$ 6.820,00

	TOTAL
	R$ 33.418,00

60.	Para a Serur, o nexo de causalidade somente poderia ser estabelecido caso fossem apresentados "o contrato de estágio assinado à época dos fatos, documentos de matrícula dos estudantes com instituição de ensino que confirmem a atividade por eles prestadas e a correspondente relação com o objeto do convênio"  (peça 73, p. 6) . 
61.	Contudo, ainda que se possa reconhecer a existência de falhas formais, considero que a previsão da contratação de estagiários no plano de trabalho e a existência de recibos de pagamentos e de comprovantes de transferência dos salários a partir da conta corrente vinculada ao convênio permitem que tais despesas possam ser tidas como regularmente comprovadas. Assim, o valor total aceito é de R$ 33.418,00.
62.	Sobre a contratação de seguro para estagiários, em que pese a sua previsão no plano de trabalho, não foi possível identificar, dentre os documentos apresentados, quaisquer comprovantes desses pagamentos.
X.3 - Da contratação de funcionários
63.	Segundo os documentos apresentados pelos recorrentes, em 2012, foi realizada a Seleção Pública Simplificada 1/2012, cujo objeto era a contratação de pessoal para atender às necessidades do Centro de Referência de Diretos Humanos (vide edital à peça 62, p. 308-319) . A sessão ocorreu em 31/1/2012 (peça 62, p. 121) e resultou na habilitação de oito pessoas para diversos cargos (peça 62, p. 122-123) . Após, nos dias 2 e 3/2/2012, ocorreria a fase de entrevistas. O resultado do certame foi homologado pelo sr. Armindo da Silva Dinis em 3/2/2012 (peça 62, p. 353) .
64.	Foram carreados, ainda, aos autos, os contratos firmados com os oito profissionais selecionados neste certame (peça 62, p. 363-368, 369-374, 375-381, 382-387, 388-393, 394-399, 400-405 e 406-411) .
65.	Observa-se que cinco desses contratos (aqueles celebrados com Elias Ferreira da Silva, Flávio Vale dos Santos, Lucídio Carvalho Mendes, Pedro Marques da Silva Filho e Willams José da Silva Gomes) foram assinados em 1/2/2012 (peça 62, p. 368, 374, 393, 399 e 411) , o que evidencia inconsistência cronológica, na medida em que a contratação teria precedido a fase de entrevistas e a homologação do processo de seleção.
66.	Já quanto às contratações de Hérika Vanessa Costa Duarte, Leide Patrícia Lopes de Araújo e Vera Lúcia Veloso da Silva, inicialmente, constava dos autos documentos que indicavam a sua formalização apenas em 4/2/2013 (peça 62, p. 380, 387 e 405) , ou seja, um ano após a homologação do certame. Posteriormente, por meio da peça 78, os recorrentes juntaram contratos assinados pelas referidas funcionárias também em 1/2/2012.
67.	Segundo os contratos, o objeto deveria ser executado em onze ou doze meses a partir da publicação do extrato do ajuste no diário oficial do estado. Essas publicações, porém, não constam dos autos.
68.	Os documentos juntados pelos recorrentes podem ser assim consolidados em relação aos funcionários contratados por meio da Seleção Simplificada 1/2012 (peça 62, p. 359-360) :
	Profissional
	Cargo
	Contrato

	Williams José da Silva Gomes
	Advogado
	Peça 62, p. 406-411

	Leide Patrícia Lopes de Araújo
	Assistente social
	Peça 62, p. 382-387
Peça 78, p. 38-43, 74-79 e 44-49

	Hérika Vanessa Costa Duarte
	Psicóloga
	Peça 62, p. 375-381
Peça 78, p. 74-79

	Lucídio Carvalho Mendes
	Auxiliar administrativo
	Peça 62, p. 388-393

	Vera Lúcia Veloso da Silva
	Auxiliar administrativo
	Peça 62, p. 400-405
Peça 78, p. 44-49

	Elias Ferreira da Silva
	Auxiliar de serviços gerais
	Peça 62, p. 363-368

	Pedro Marques da Silva Filho
	Coordenador-geral
	Peça 62, p. 394-399

	Flávio Vale dos Santos
	Coordenador-administrativo
	Peça 62, p. 369-374

69.	E, ainda que não tenham sido aprovados na Seleção Simplificada 1/2012, também constam dos autos contratos firmados com os seguintes funcionários, assinados em 4/2/2013:
	Profissional
	Cargo
	Contrato

	Eudilane Cruz Costa
	Auxiliar de serviços gerais
	Peça 62, p. 418-423

	Mainan dos Santos Sirqueira
	Auxiliar administrativo
	Peça 62, p. 436-441

	Márcio Marques da Silva
	Motorista
	Peça 62, p. 430-435

	Michelle Pereira Sampaio
	Advogada
	Peça 62, p. 412-417

	Alex Araújo do Nascimento
	Coordenador administrativo
	Peça 62, p. 424-429

70.	Conforme destacou a Serur, os salários e contribuições previdenciárias para os cargos contratados foram informados no anexo I dos editais dos processos seletivos (peças 62, p. 312, e 61, p. 356) :
	Profissional
	Proventos (R$) 
	20% INSS (R$) 

	Advogado
	1.800,00
	360,00

	Assistente social
	1.800,00
	360,00

	Psicólogo
	1.800,00
	360,00

	Auxiliar administrativo
	800,00
	160,00

	Auxiliar de serviços gerais
	620,00
	124,00

	Coordenador geral
	1.800,00
	360,00

	Coordenador administrativo
	1.800,00
	360,00

	Motorista
	780,00
	130,00

71.	Transcreve-se, abaixo, as informações consolidadas pela Serur acerca dos pagamentos de funcionários efetuados em 2012:
	Funcionário
	Mês/Ano
	Valor (R$) 
	Recibo
	TED
	Extrato Bancário

	Williams José da Silva Gomes
 (Advogado) 
	2/2012
	1.602,00
	Peça 62, p. 450
	Peça 62, p. 449
	Peça 71, p. 4

		3/2012
	1.602,00
	Peça 62, p. 468
	Peça 62, p. 467
	Peça 71, p. 5

		4/2012
	1.602,00
	Peça 62, p. 490
	Peça 62, p. 489
	Peça 71, p. 6

		5/2012
	1.602,00
	Peça 62, p. 506
	Peça 62, p. 505
	Peça 71, p. 7

		6/2012
	1.602,00
	Peça 62, p. 526
	Peça 62, p. 525
	Peça 71, p. 8

		7/2012
	1.602,00
	Peça 62, p. 544
	Peça 62, p. 543
	Peça 71, p. 9

		8/2012
	1.602,00
	Peça 62, p. 562
	Peça 62, p. 561
	Peça 71, p. 10

		9/2012
	1.602,00
	Não há
	Não há
	Peça 71, p. 11

		10/2012
	1.602,00
	Peça 62, p. 584
	Peça 62, p. 583
	Peça 71, p. 12

		11/2012
	1.602,00
	Peça 62, p. 604
	Peça 62, p. 603
	Peça 71, p. 13

		12/2012
	1.602,00
	Peça 62, p. 622
	Peça 62, p. 621
	Peça 71, p. 13

* Há pagamentos de diárias no valor total de R$ 160,00, com data de 29/3/2012, para participação no I Encontro Nacional dos Centros de Referência em Direitos Humanos, ocorrido em março de 2012 em Brasília/DF (peças 62, p. 443-442, e 71, p. 4) .
* Há pagamento de diárias no valor total de R$ 1.235,00, com data de 13/11/2012, para participação no II Encontro Nacional dos Centros de Referência em Direitos Humanos, ocorrido em novembro de 2012 em Brasília/DF (peças 62, p. 599-600, e 71, p. 12) .
	Funcionária
	Mês/Ano
	Valor (R$) 
	Recibo
	TED
	Extrato Bancário

	Leide Patrícia Lopes de Araújo
 (Assistente Social) 
	2/2012
	1.602,00
	Peça 62, p. 452
	Peça 62, p. 451
	Peça 71, p. 4

		3/2012
	1.602,00
	Peça 62, p. 470
	Peça 62, p. 469
	Peça 71, p. 5

		4/2012
	1.602,00
	Peça 62, p. 502
	Peça 62, p. 501
	Peça 71, p. 6

		5/2012
	1.602,00
	Peça 62, p. 508
	Peça 62, p. 507
	Peça 71, p. 7

		6/2012
	1.602,00
	Peça 62, p. 528
	Peça 62, p. 527
	Peça 71, p. 8

		7/2012
	1.602,00
	Peça 62, p. 546
	Peça 62, p. 545
	Peça 71, p. 9

		8/2012
	1.602,00
	Peça 62, p. 564
	Peça 62, p. 563
	Peça 71, p. 10

		9/2012
	1.602,00
	Não há
	Não há
	Peça 71, p. 11

		10/2012
	1.602,00
	Peça 62, p. 581
	Peça 62, p. 582
	Peça 71, p. 12

		11/2012
	1.602,00
	Peça 62, p. 606
	Peça 62, p. 605
	Peça 71, p. 13

		12/2012
	1.602,00
	Peça 62, p. 624
	Peça 62, p. 623
	Peça 71, p. 13

	Funcionária
	Mês/Ano
	Valor (R$) 
	Recibo
	TED
	Extrato Bancário

	Hérika Vanessa Costa Duarte
 (Psicóloga) 
	2/2012
	1.602,00
	Peça 62, p. 464
	Peça 62, p. 463
	Peça 71, p. 4

		3/2012
	1.602,00
	Peça 62, p. 478
	Peça 62, p. 477
	Peça 71, p. 5

		4/2012
	1.602,00
	Peça 62, p. 488
	Peça 62, p. 487
	Peça 71, p. 6

		5/2012
	1.602,00
	Peça 62, p. 519
	Peça 62, p. 520
	Peça 71, p. 7

		6/2012
	1.602,00
	Peça 62, p. 537
	Peça 62, p. 538
	Peça 71, p. 8

		7/2012
	1.602,00
	Peça 62, p. 556
	Peça 62, p. 555
	Peça 71, p. 9

		8/2012
	1.602,00
	Peça 62, p. 576
	Peça 62, p. 575
	Peça 71, p. 10

		9/2012
	1.602,00
	Não há 
	Não há 
	Peça 71, p. 11

		10/2012
	1.602,00
	Peça 62, p. 592
	Peça 62, p. 591
	Peça 71, p. 12

		11/2012
	1.602,00
	Peça 62, p. 618
	Peça 62, p. 617
	Peça 71, p. 13

		12/2012
	1.602,00
	Peça 62, p. 636
	Peça 62, p. 635
	Peça 71, p. 13

	Funcionário
	Mês/Ano
	Valor (R$) 
	Recibo
	TED
	Extrato Bancário

	Lucídio Carvalho Mendes
 (Auxiliar administrativo) 
	2/2012
	712,00
	Peça 62, p. 456
	Peça 62, p. 455
	Peça 71, p. 4

		3/2012
	712,00
	Peça 62, p. 473
	Peça 62, p. 474
	Peça 71, p. 5

		4/2012
	712,00
	Peça 62, p. 493
	Peça 62, p. 494
	Peça 71, p. 6

		5/2012
	712,00
	Peça 62, p. 512
	Peça 62, p. 511
	Peça 71, p. 7

		6/2012
	712,00
	Peça 62, p. 536
	Peça 62, p. 535
	Peça 71, p. 8

		7/2012
	712,00
	Peça 62, p. 550
	Peça 62, p. 549
	Peça 71, p. 9

		8/2012
	712,00
	Peça 62, p. 568
	Peça 62, p. 567
	Peça 71, p. 10

		9/2012
	712,00
	Não há 
	Não há
	Peça 71, p. 11

		10/2012
	712,00
	Peça 62, p. 586
	Peça 62, p. 585
	Peça 71, p. 12

		11/2012
	712,00
	Peça 62, p. 610
	Peça 62, p. 609
	Peça 71, p. 13

		12/2012
	712,00
	Peça 62, p. 628
	Peça 62, p. 627
	Peça 71, p. 13

	Funcionária
	Mês/Ano
	Valor (R$) 
	Recibo
	TED
	Extrato Bancário

	Vera Lúcia Veloso da Silva
 (Auxiliar administrativa) 
	2/2012
	712,00
	Peça 62, p. 454
	Peça 62, p. 453
	Peça 71, p. 4

		3/2012
	712,00
	Peça 62, p. 480
	Peça 62, p. 479
	Peça 71, p. 5

		4/2012
	712,00
	Peça 62, p. 492
	Peça 62, p. 491
	Peça 71, p. 6

		5/2012
	712,00
	Peça 62, p. 510
	Peça 62, p. 509
	Peça 71, p. 7

		6/2012
	712,00
	Peça 62, p. 530
	Peça 62, p. 529
	Peça 71, p. 8

		7/2012
	712,00
	Peça 62, p. 548
	Peça 62, p. 547
	Peça 71, p. 9

		8/2012
	712,00
	Peça 62, p. 566
	Peça 62, p. 565
	Peça 71, p. 10

		9/2012
	712,00
	Não há 
	Não há 
	Peça 71, p. 11

		10/2012
	712,00
	Peça 62, p. 594
	Peça 62, p. 593
	Peça 71, p. 12

		11/2012
	712,00
	Peça 62, p. 608
	Peça 62, p. 607
	Peça 71, p. 13

		12/2012
	712,00
	Peça 62, p. 626
	Peça 62, p. 625
	Peça 71, p. 13

	Funcionário
	Mês/Ano
	Valor (R$) 
	Recibo
	TED
	Extrato Bancário

	Elias Ferreira da Silva
 (Auxiliar de serviços gerais) 
	2/2012
	551,80
	Peça 62, p. 458
	Peça 62, p. 457
	Peça 71, p. 4

		3/2012
	551,80
	Peça 62, p. 472
	Peça 62, p. 471
	Peça 71, p. 5

		4/2012
	551,80
	Peça 62, p. 496
	Peça 62, p. 495
	Peça 71, p. 6

		5/2012
	551,80
	Peça 62, p. 518
	Peça 62, p. 517
	Peça 71, p. 7

		6/2012
	551,80
	Peça 62, p. 532
	Peça 62, p. 531
	Peça 71, p. 8

		7/2012
	551,80
	Peça 62, p. 558
	Peça 62, p. 557
	Peça 71, p. 9

		8/2012
	551,80
	Peça 62, p. 570
	Peça 62, p. 569
	Peça 71, p. 10

		9/2012
	551,80
	Não há 
	Não há 
	Peça 71, p. 11

		10/2012
	551,80
	Peça 62, p. 596
	Peça 62, p. 595
	Peça 71, p. 12

		11/2012
	551,80
	Peça 62, p. 612
	Peça 62, p. 611
	Peça 71, p. 13

		12/2012
	551,80
	Peça 62, p. 630
	Peça 62, p. 629
	Peça 71, p. 13

	Funcionário
	Mês/Ano
	Valor (R$) 
	Recibo
	TED
	Extrato Bancário

	Pedro Marques da Silva Filho
 (Coordenador geral) 
	2/2012
	1.602,00
	Peça 62, p. 462
	Peça 62, p. 461
	Peça 71, p. 4

		3/2012
	1.602,00
	Peça 62, p. 476
	Peça 62, p. 475
	Peça 71, p. 5

		4/2012
	1.602,00
	Peça 62, p. 498
	Peça 62, p. 497
	Peça 71, p. 6

		5/2012
	1.602,00
	Peça 62, p. 516
	Peça 62, p. 515
	Peça 71, p. 7

		6/2012
	1.602,00
	Peça 62, p. 524
	Peça 62, p. 523
	Peça 71, p. 8

		7/2012
	1.602,00
	Peça 62, p. 554
	Peça 62, p. 553
	Peça 71, p. 9

		8/2012
	1.602,00
	Peça 62, p. 574
	Peça 62, p. 573
	Peça 71, p. 10

		9/2012
	1.602,00
	Não há
	Não há
	Peça 71, p. 11

		10/2012
	1.602,00
	Peça 62, p. 590
	Peça 62, p. 589
	Peça 71, p. 12

		11/2012
	1.602,00
	Peça 62, p. 616
	Peça 62, p. 615
	Peça 71, p. 13

		12/2012
	1.602,00
	Peça 62, p. 634
	Peça 62, p. 633
	Peça 71, p. 13

* Há pagamento de diárias no valor total de R$ 160,00, com data de 29/3/2012, para participação no I Encontro Nacional dos Centros de Referência em Direitos Humanos, ocorrido em março de 2012 em Brasília/DF (peças 62, p. 445-446, e 71, p. 4) .
* Há pagamento de diárias no valor total de R$ 1.235,00, com data de 13/11/2012, para participação no II Encontro Nacional dos Centros de Referência em Direitos Humanos, ocorrido em novembro de 2012 em Brasília/DF (peças 62, p. 601-602, e 71, p. 12) .
	Funcionário
	Mês/Ano
	Valor (R$) 
	Recibo
	TED
	Extrato Bancário

	Flávio Vale dos Santos
 (Coordenador administrativo) 
	2/2012
	1.602,00
	Peça 62, p. 460
	Peça 62, p. 459
	Peça 71, p. 4

		3/2012
	1.602,00
	Peça 62, p. 482
	Peça 62, p. 481
	Peça 71, p. 5

		4/2012
	1.602,00
	Peça 62, p. 500
	Peça 62, p. 499
	Peça 71, p. 6

		5/2012
	1.602,00
	Peça 62, p. 514
	Peça 62, p. 513
	Peça 71, p. 7

		6/2012
	1.602,00
	Peça 62, p. 534
	Peça 62, p. 533
	Peça 71, p. 8

		7/2012
	1.602,00
	Peça 62, p. 552
	Peça 62, p. 551
	Peça 71, p. 9

		8/2012
	1.602,00
	Peça 62, p. 572
	Peça 62, p. 571
	Peça 71, p. 10

		9/2012
	1.602,00
	Não há
	Não há
	Peça 71, p. 11

		10/2012
	1.602,00
	Peça 62, p. 588
	Peça 62, p. 587
	Peça 71, p. 12

		11/2012
	1.602,00
	Peça 62, p. 614
	Peça 62, p. 613
	Peça 71, p. 13

		12/2012
	1.602,00
	Peça 62, p. 632
	Peça 62, p. 631
	Peça 71, p. 13

	Funcionário
	Mês/Ano
	Valor (R$) 
	Recibo
	TED
	Extrato Bancário

	Mainan dos Santos Sirqueira
 (Auxiliar de serviço social) 
	2/2012
	620,00
	Peça 62, p. 448
	Peça 62, p. 447
	Peça 71, p. 4

		3/2012
	620,00
	Peça 62, p. 466
	Peça 62, p. 465
	Peça 71, p. 5

		4/2012
	620,00
	Peça 62, p. 484
	Peça 62, p. 483
	Peça 71, p. 6

		5/2012
	620,00
	Peça 62, p. 504
	Peça 62, p. 503
	Peça 71, p. 7

		6/2012
	620,00
	Peça 61, p. 75
	Peça 61, p. 76
	Peça 71, p. 8

		7/2012
	620,00
	Peça 62, p. 542
	Peça 61, p. 541
	Peça 71, p. 9

		8/2012
	620,00
	Peça 62, p. 560
	Peça 62, p. 559
	Peça 71, p. 10

		9/2012
	620,00
	Não há 
	Não há 
	Peça 71, p. 11

		10/2012
	620,00
	Peça 62, p. 580
	Peça 62, p. 579
	Peça 71, p. 12

		11/2012
	620,00
	Peça 62, p. 598
	Peça 62, p. 597
	Peça 71, p. 13

		12/2012
	620,00
	Peça 62, p. 620
	Peça 62, p. 619
	Peça 71, p. 13

* Não foi indicado desconto previdenciário nos recibos de pagamento para este funcionário
72.	Nos anos de 2013 e de 2014, os pagamentos efetuados foram assim sintetizados:
	Funcionária
	Mês/Ano
	Valor (R$) 
	Recibo
	TED
	Extrato Bancário

	Leide Patrícia Lopes de Araújo
 (Assistente social) 
	3/2013
	1.602,00
	Peça 62, p. 642
	Não há 
	Não há 

		4/2013
	1.602,00
	Peça 62, p. 648
	Não há 
	Peça 71, p. 17

		5/2013
	1.602,00
	Peça 62, p. 672
	Peça 62, p. 653
	Peça 71, p. 18

		6/2013
	1.602,00
	Peça 62, p. 690
	Não há 
	Peça 71, p. 19

		7/2013
	1.602,00
	Peça 62, p. 708
	Peça 62, p. 681
	Peça 71, p. 20

		8/2013
	1.602,00
	Peça 62, p. 726
	Peça 62, p. 699
	Peça 71, p. 21

		9/2013
	1.602,00
	Peça 62, p. 744
	Peça 62, p. 717
	Peça 71, p. 22

		10/2013
	1.602,00
	Peça 62, p. 761
	Peça 62, p. 735
	Peça 71, p. 23

		11/2013
	1.602,00
	Peça 62, p. 778
	Peça 62, p. 751
	Peça 71, p. 24

		12/2013
	1.602,00
	Peça 62, p. 796
	Peça 62, p. 770
	Peça 71, p. 25

	2014
	1/2014
	1.602,00
	Não há
	Peça 62, p. 787
	Peça 71, p. 26

		2/2014
	1.602,00
	Não há
	Não há
	Peça 71, p. 27

	Funcionária
	Mês/Ano
	Valor (R$) 
	Recibo
	TED
	Extrato Bancário

	Hérika Vanessa Costa Duarte
 (Psicóloga) 
	3/2013
	1.602,00
	Peça 62, p. 641
	Não há
	Peça 71, p. 16

		4/2013
	1.602,00
	Peça 62, p. 660
	Não há
	Peça 71, p. 17

		5/2013
	1.602,00
	Peça 62, p. 671
	Peça 62, p. 652
	Peça 71, p. 18

		6/2013
	1.602,00
	Peça 62, p. 689
	Peça 62, p. 666
	Peça 71, p. 19

		7/2013
	1.602,00
	Peça 62, p. 707
	Peça 62, p. 680
	Peça 71, p. 20

		8/2013
	1.602,00
	Peça 62, p. 725
	Peça 62, p. 698
	Peça 71, p. 21

		9/2013
	1.602,00
	Peça 62, p. 743
	Peça 62, p. 716
	Peça 71, p. 22

		10/2013
	1.602,00
	Peça 62, p. 760
	Peça 62, p. 734
	Peça 71, p. 23

		11/2013
	1.602,00
	Peça 62, p. 777
	Peça 62, p. 750
	Peça 71, p. 24

		12/2013
	1.602,00
	Peça 62, p. 795
	Peça 62, p. 786
	Peça 71, p. 25

	2014
	1/2014
	1.602,00
	Não há
	Peça 62, p. 808
	Peça 71, p. 26

		2/2014
	1.602,00
	Não há
	Peça 64, p. 357
	Peça 71, p. 27

	Funcionária
	Mês/Ano
	Valor (R$) 
	Recibo
	TED
	Extrato Bancário

	Vera Lúcia Veloso da Silva
 (Auxiliar administrativa) 
	3/2013
	712,00
	Peça 62, p. 647
	Não há
	Peça 71, p. 16

		4/2013
	712,00
	Peça 62, p. 665
	Não há
	Peça 71, p. 17

		5/2013
	712,00
	Peça 62, p. 677
	Peça 62, p. 657
	Peça 71, p. 18

		6/2013
	712,00
	Peça 62, p. 695
	Não há
	Peça 71, p. 19

		7/2013
	712,00
	Peça 62, p. 713
	Peça 62, p. 686
	Peça 71, p. 20

		8/2013
	712,00
	Peça 62, p. 731
	Não há
	Peça 71, p. 21

		9/2013
	712,00
	Peça 62, p. 749
	Peça 62, p. 722
	Peça 71, p. 22

		10/2013
	712,00
	Peça 62, p. 766
	Peça 62, p. 739
	Peça 71, p. 23

		11/2013
	712,00
	Peça 62, p. 783
	Peça 62, p. 756
	Peça 71, p. 24

		12/2013
	712,00
	Peça 62, p. 792
	Peça 62, p. 774
	Peça 71, p. 25

	2014
	1/2014
	712,00
	Não há
	Peça 62, p. 820
	Peça 71, p. 26

		2/2014
	712,00
	Não há
	Não há
	Peça 71, p. 27

	Funcionário
	Mês/Ano
	Valor (R$) 
	Recibo
	TED
	Extrato Bancário

	Pedro Marques da Silva Filho
 (Coordenador geral) 
	3/2013
	1.602,00
	Peça 62, p. 646
	Não há 
	Peça 71, p. 16

		4/2013
	1.602,00
	Peça 62, p. 664
	Não há 
	Peça 71, p. 17

		5/2013
	1.602,00
	Peça 62, p. 676
	Peça 62, p. 656
	Peça 71, p. 18

		6/2013
	1.602,00
	Peça 62, p. 694
	Não há 
	Peça 71, p. 19

		7/2013
	1.602,00
	Peça 62, p. 712
	Peça 62, p. 685
	Peça 71, p. 20

		8/2013
	1.602,00
	Peça 62, p. 730
	Peça 62, p. 703
	Peça 71, p. 21

		9/2013
	1.602,00
	Peça 62, p. 748
	Peça 62, p. 721
	Peça 71, p. 22

		10/2013
	1.602,00
	Peça 62, p. 765
	Peça 62, p. 738
	Peça 71, p. 23

		11/2013
	1.602,00
	Peça 62, p. 782
	Peça 62, p. 755
	Peça 71, p. 24

		12/2013
	1.602,00
	Peça 62, p. 800
	Peça 62, p. 773
	Peça 71, p. 25

	2014
	1/2014
	1.602,00
	Não há 
	Peça 62, p. 791
	Peça 71, p. 26

		2/2014
	1.602,00
	Não há 
	Não há 
	Peça 71, p. 27

	Funcionário
	Mês/Ano
	Valor (R$) 
	Recibo
	TED
	Extrato Bancário

	Mainan dos Santos Sirqueira
 (Auxiliar administrativo) 
	3/2013
	712,00
	Peça 62, p. 643
	Peça 62, p. 
	Peça 71, p. 16

		4/2013
	712,00
	Peça 62, p. 661
	Peça 62, p. 
	Peça 71, p. 17

		5/2013
	712,00
	Peça 62, p. 673
	Peça 62, p. 649
	Peça 71, p. 18

		6/2013
	712,00
	Peça 62, p. 691
	Não há 
	Peça 71, p. 19

		7/2013
	712,00
	Peça 62, p. 709
	Peça 62, p. 682
	Peça 71, p. 20

		8/2013
	712,00
	Peça 62, p. 727
	Peça 62, p. 700
	Peça 71, p. 21

		9/2013
	712,00
	Peça 62, p. 745
	Peça 62, p. 718
	Peça 71, p. 22

		10/2013
	712,00
	Peça 62, p. 762
	Peça 62, p. 736
	Peça 71, p. 23

		11/2013
	712,00
	Peça 62, p. 779
	Peça 62, p. 752
	Peça 71, p. 24

		12/2013
	712,00
	Peça 62, p. 797
	Peça 62, p. 771
	Peça 71, p. 25

	2014
	1/2014
	712,00
	Não há 
	Peça 62, p. 788
	Peça 71, p. 26

		2/2014
	712,00
	Não há 
	Não há 
	Peça 71, p. 27

	Funcionário
	Mês/Ano
	Valor (R$) 
	Recibo
	TED
	Extrato Bancário

	Márcio Marques da Silva
 (Motorista) 
	3/2013
	712,00
	Peça 62, p. 644
	Não há 
	Não há

		4/2013
	712,00
	Peça 62, p. 662
	Não há 
	Peça 71, p. 17

		5/2013
	712,00
	Peça 62, p. 674
	Peça 62, p. 654
	Peça 71, p. 18

		6/2013
	712,00
	Peça 62, p. 692
	Não há
	Peça 71, p. 19

		7/2013
	712,00
	Peça 62, p. 710
	Peça 62, p. 683
	Peça 71, p. 20

		8/2013
	712,00
	Peça 62, p. 728
	Peça 62, p. 701
	Peça 71, p. 21

		9/2013
	712,00
	Peça 62, p. 746
	Peça 62, p. 719
	Peça 71, p. 22

		10/2013
	712,00
	Peça 62, p. 763
	Não há
	Peça 71, p. 23

		11/2013
	712,00
	Peça 62, p. 780
	Peça 62, p. 753
	Peça 71, p. 24

		12/2013
	712,00
	Peça 62, p. 798
	Peça 62, p. 772
	Peça 71, p. 25

	2014
	1/2014
	712,00
	Não há 
	Peça 62, p. 789
	Peça 71, p. 26

		2/2014
	712,00
	Não há 
	Peça 64, p. 359 
	Peça 71, p. 27

	Funcionário
	Mês/Ano
	Valor (R$) 
	Recibo
	TED
	Extrato Bancário

	Alex Araújo do Nascimento
 (Coordenador administrativo) 
	3/2013
	1.602,00
	Não há
	Não há 
	Não há 

		4/2013
	1.602,00
	Peça 62, p. 658
	Não há 
	Não há 

		5/2013
	1.602,00
	Peça 62, p. 668
	Peça 62, p. 650
	Peça 71, p. 18

		6/2013
	1.602,00
	Peça 62, p. 687
	Não há
	Não há

		7/2013
	1.602,00
	Peça 62, p. 705
	Peça 62, p. 678
	Peça 71, p. 20

		8/2013
	1.602,00
	Peça 62, p. 723
	Peça 62, p. 696
	Peça 71, p. 21

		9/2013
	1.602,00
	Peça 62, p. 741
	Peça 62, p. 714
	Peça 71, p. 22

		10/2013
	1.602,00
	Peça 62, p. 758
	Peça 62, p. 732
	Peça 71, p. 23

		11/2013
	1.602,00
	Peça 62, p. 775
	Não há
	Não há

		12/2013
	1.602,00
	Peça 62, p. 793
	Peça 62, p. 767
	Peça 71, p. 25

	2014
	1/2014
	1.602,00
	Não há
	Peça 62, p. 784
	Peça 71, p. 26

		2/2014
	1.602,00
	Não há
	Peça 64, p. 355
	Peça 71, p. 27

	Funcionária
	Mês/Ano
	Valor (R$) 
	Recibo
	TED
	Extrato Bancário

	Michelle Pereira Sampaio
 (Advogada) 
	3/2013
	1.602,00
	Peça 62, p. 645
	Não há 
	Não há 

		4/2013
	1.602,00
	Peça 62, p. 663
	Não há 
	Não há 

		5/2013
	1.602,00
	Peça 62, p. 675
	Peça 62, p. 655
	Peça 71, p. 18

		6/2013
	1.602,00
	Peça 62, p. 693
	Não há 
	Não há

		7/2013
	1.602,00
	Peça 62, p. 711
	Peça 62, p. 684
	Peça 71, p. 20

		8/2013
	1.602,00
	Peça 62, p. 729
	Peça 62, p. 702
	Peça 71, p. 21

		9/2013
	1.602,00
	Peça 62, p. 747
	Peça 62, p. 720
	Peça 71, p. 22

		10/2013
	1.602,00
	Peça 62, p. 764
	Peça 62, p. 737
	Peça 71, p. 23

		11/2013
	1.602,00
	Peça 62, p. 781
	Peça 62, p. 754
	Peça 71, p. 24

		12/2013
	1.602,00
	Peça 62, p. 799
	Não há
	Não há

	2014
	1/2014
	1.602,00
	Não há 
	Peça 62, p. 790
	Peça 71, p. 26

	Funcionária
	Mês/Ano
	Valor (R$) 
	Recibo
	TED
	Extrato Bancário

	Eudilane Cruz Costa
 (Auxiliar de serviços gerais) 
	3/2013
	551,00
	Peça 78, p. 170 
	Peça 78, p. 170 
	Peça 71, p. 16

		4/2013
	551,00
	Peça 62, p. 659
	Não há
	Peça 71, p. 17

		5/2013
	551,00
	Peça 62, p. 669
	Peça 62, p. 651
	Peça 71, p. 18

		6/2013
	551,00
	Peça 62, p. 688
	Não há
	Peça 71, p. 19

		7/2013
	551,00
	Peça 62, p. 706
	Peça 62, p. 679
	Peça 71, p. 20

		8/2013
	551,00
	Peça 62, p. 724
	Peça 62, p. 697
	Peça 71, p. 21

		9/2013
	551,00
	Peça 62, p. 742
	Peça 62, p. 715
	Peça 71, p. 22

		10/2013
	551,00
	Peça 62, p. 759
	Peça 62, p. 733
	Peça 71, p. 23

		11/2013
	551,00
	Peça 62, p. 776
	Não há 
	Peça 71, p. 24

		12/2013
	551,00
	Peça 62, p. 794
	Peça 62, p. 768
	Peça 71, p. 25

	2014
	1/2014
	551,00
	Não há
	Peça 62, p. 785
	Peça 71, p. 26

		2/2014
	551,80
	Não há
	Não há
	Peça 71, p. 27

72.	Observa-se, portanto, que, embora com algumas inconsistências e lacunas na documentação carreada aos autos, é possível reconhecer a existência de correspondência entre os recursos do convênio e os pagamentos de funcionários contratados pela Associação Daniel Comboni.
73.	Segundo salientou a Serur, os extratos bancários apresentam correlação com grande parte dos comprovantes de transferência e recibos, nos termos das tabelas acima transcritas.
74.	Logo, sendo possível o estabelecimento de um nexo causal mínimo entre despesas e recursos, considero que todas as despesas acima listadas possam ser aceitas como regularmente comprovadas.
75.	Em resumo, portanto, tem-se os seguintes valores totais pagos a cada um dos funcionários:
	- em 2012:
	Funcionário
	Cargo
	Período
	Valor total (R$) 

	Williams José da Silva Gomes
	Advogado
	Meses 
2 a 12/2012
	17.622,00

	Leide Patrícia Lopes de Aráujo
	Assistente Social
		17.622,00

	Herika Vanessa Costa Duarte
	Psicóloga
		17.622,00

	Lucídio Carvalho Mendes
	Auxiliar administrativo
		7.832,00

	Vera Lúcia Veloso da Silva
	Auxiliar administrativa
		7.832,00

	Elias Ferreira da Silva
	Auxiliar de serviços gerais
		6.069,80

	Pedro Marquês da Silva Filho
	Coordenador geral
		17.622,00

	Flávio Vale dos Santos
	Coordenador administrativo
		17.622,00

	Mainan dos Santos Sirqueira
	Auxiliar de serviço social
		6.820,00

	- em 2013 e em 2014:
	Funcionário
	Cargo
	Período
	Valor total (R$) 

	Michelle Pereira Sampaio
	Advogada
	Meses 
3 a 12/2013 e                 1 e 2/2014
	17.622,00

	Leide Patrícia Lopes de Aráujo
	Assistente social
		20.826,00

	Herika Vanessa Costa Duarte
	Psicóloga
		19.224,00

	Alex Araújo do Nascimento
	Coordenador administrativo
		19.224,00

	Vera Lúcia Veloso da Silva
	Auxiliar administrativa
		8.544,00

	Mainan dos Santos Sirqueira
	Auxiliar de serviço social
		8.544,00

	Pedro Marquês da Silva Filho
	Coordenador geral
		19.224,00

	Márcio Marquês da Silva
	Motorista
		8.544,00

	Eudilane Cruz Costa
	Auxiliar de serviços gerais
		6.612,80

76.	Com relação às despesas de contratação de funcionários, portanto, o valor total aceito é de R$ 245.028,60, os quais, somados aos R$ 33.418,00 relativos aos estagiários, alcança o montante final de R$ 278.446,60 a título de despesas com pessoal.
X.4 - Das despesas com INSS
77.	Conforme indicou a unidade técnica, a despeito de haver a indicação do percentual de 20% como desconto previdenciário sobre os salários nos editais (peças 62, p. 312, e 61, p. 356) , nos recibos de pagamento dos funcionários foram feitos descontos no percentual de 11% sobre o salário bruto, com exceção do funcionário Mainan dos Santos Sirqueira, no ano de 2012, e dos estagiários, cujos recibos não apresentaram descontos previdenciários.
78.	No ano de 2012, utilizando como referência o mês de fevereiro, as despesas de pessoal e o desconto para o INSS foram assim sintetizados pela Serur:
	Funcionário / Estagiário
	Salário Bruto
	Contribuição INSS
	Salário Líquido

	Williams José da Silva Gomes
	R$ 1.800,00
	R$ 198,00
	R$ 1.602,00

	Leide Patrícia Lopes de Aráujo
	R$ 1.800,00
	R$ 198,00
	R$ 1.602,00

	Hérika Vanessa Costa Duarte
	R$ 1.800,00
	R$ 198,00
	R$ 1.602,00

	Lucídio Carvalho Mendes
	R$ 800,00
	R$ 88,00
	R$ 712,00

	Vera Lúcia Veloso da Silva
	R$ 800,00
	R$ 88,00
	R$ 712,00

	Elias Ferreira da Silva
	R$ 620,00
	R$ 68,20
	R$ 551,80

	Pedro Marquês da Silva Filho
	R$ 1.800,00
	R$ 198,00
	R$ 1.602,00

	Flávio Vale dos Santos
	R$ 1.800,00
	R$ 198,00
	R$ 1.602,00

	Mainan dos Santos Sirqueira
	R$ 620,00
	-
	R$ 620,00

	Gleyce Karen Ribeiro de Sousa
	R$ 620,00
	-
	R$ 620,00

	Rafael Gomes da Silva
	R$ 620,00
	-
	R$ 620,00

	TOTAL
	R$ 13.080,00
	R$ 1.234,20
	R$ 11.845,80

79.	Já quanto ao exercício de 2013, utilizando-se o mês de maio como referência, as despesas de pessoal e de INSS foram consolidadas do seguinte modo:
	Funcionário
	Salário Bruto
	Contribuição INSS
	Salário Líquido

	Michelle Pereira Sampaio
	R$ 1.800,00
	R$ 198,00
	R$ 1.602,00

	Leide Patrícia Lopes de Aráujo
	R$ 1.800,00
	R$ 198,00
	R$ 1.602,00

	Hérika Vanessa Costa Duarte
	R$ 1.800,00
	R$ 198,00
	R$ 1.602,00

	Alex Araújo do Nascimento
	R$ 1.800,00
	R$ 198,00
	R$ 1.602,00

	Vera Lúcia Veloso da Silva
	R$ 800,00
	R$ 88,00
	R$ 712,00

	Mainan dos Santos Sirqueira
	R$ 800,00
	R$ 88,00
	R$ 712,00

	Pedro Marquês da Silva Filho
	R$ 1.800,00
	R$ 198,00
	R$ 1.602,00

	Márcio Marquês da Silva
	R$ 800,00
	R$ 88,00
	R$ 712,00

	Eudilane Cruz Costa
	R$ 620,00
	R$ 68,20
	R$ 551,00

	Gleyce Karen Ribeiro de Sousa
	R$ 620,00
	-
	R$ 620,00

	Jaqueline Maria Pereira dos Santos
	R$ 620,00
	-
	R$ 620,00

	Eliana Lima Sousa
	R$ 620,00
	-
	R$ 620,00

	TOTAL
	R$ 13.880,00
	R$ 1.322,20
	R$ 12.557,00

80.	De acordo com o levantamento feito pela Serur, em relação aos gastos com o INSS, foi possível localizar as seguintes guias de pagamentos:
	Competência
	Valor (R$) 
	Localização da guia GPS
	Extrato Bancário

	2/2012
	3.478,20
	Peça 61, p. 39
	Peça 71, p. 4

	3/2012
	4.032,27
	Peça 61, p. 65
	Não há

	4/2012
	3.478,20
	Peça 61, p. 48 e 59
	Peça 71, p. 6

	5/2012
	3.478,20
	Não há
	Peça 71, p. 7

	6/2012
	3.478,20
	Peça 61, p. 71
	Peça 71, p. 8

	7/2012
	3.478,20
	Peça 61, p. 95
	Peça 71, p. 9

	8/2012
	3.478,20
	Não há
	Peça 71, p. 10

	9/2012
	3.478,20
	Peça 61, p. 23
	Peça 71, p. 11

	10/2012
	3.478,20
	Peça 61, p. 32
	Peça 71, p. 12

	11/2012
	3.478,20
	Peça 61, p. 79
	Peça 71, p. 13

	12/2012
	3.478,20
	Peça 61, p. 81
	Peça 71, p. 13

	1/2013
	Não há

	2/2013
	3.478,20
	Não há
	Peça 71, p. 16

	3/2013
	3.726,20
	Peça 98, p. 1
	Não há

	4/2013
	3.726,20
	Não há
	Peça 71, p. 18

	5/2013
	3.726,20
	Não há
	Peça 71, p. 19

	6/2013
	3.726,20
	Não há
	Peça 71, p. 20

	7/2013
	3.726,20
	Não há
	Peça 71, p. 21

	8/2013
	3.750,79
	Não há
	Peça 71, p. 22

	9/2013
	3.726,20
	Não há
	Peça 71, p. 23

	10/2013
	3.726,20
	Não há
	Peça 71, p. 24

	11/2013
	3.726,20
	Não há
	Peça 71, p. 25

	12/2013
	3.726,20
	Peça 61, p. 114
	Peça 71, p. 26

	1/2014
	3.726,20
	Peça 61, p. 111
	Peça 71, p. 27

81.	Os valores recolhidos a título de INSS, quando possível localizar as guias previdenciárias ou débitos nos extratos, possuem correspondência com os descontos efetuados sobre os salários dos funcionários indicados pelos recorrentes, somada à contribuição previdenciária do empregador.
82.	A guia referente ao mês 3/2012 possui valor diferente porque foi acrescida de multa e juros no valor de R$ 554,07 (peça 61, p. 65) , totalizando R$ 4.032,27.
83.	Em relação à contribuição patronal, a Serur pontuou que, nos termos do art. 22, inciso I, da Lei 8.212/1991, a contribuição previdenciária do empregador seria de 20% sobre o total das remunerações pagas. No caso concreto, os salários pagos em 2012, excluídos os estagiários, somavam R$ 11.220,00, de forma que a contribuição patronal corresponderia a R$ 2.244,00, perfazendo o total recolhido, por mês, em R$ 3.478,20 (peça 61, p. 39) .
84.	Nos anos de 2013 e de 2014, utilizando como referência os meses de dezembro e janeiro, respectivamente, os recibos apresentavam descontos que somavam R$ 1.322,20 em cada mês, sendo que o recolhimento previdenciário total foi de R$ 3.726,20, por mês (peça 61, p. 111 e 114) .
85.	Desse modo, creio que tais despesas, no valor total de R$ 83.280,67, possam, igualmente, ser aceitas como comprovadas e correlacionadas aos recursos do convênio, apesar de eventuais falhas na documentação juntada ao feito. A exceção refere-se ao mês de janeiro de 2013, para o qual não foi possível localizar recolhimento previdenciário.
86.	Sobre o mês de janeiro de 2013, os recorrentes esclareceram que "os contratos de pessoal referente ao ano de 2012 encerraram em dezembro/2012 e foram renovados em fevereiro de 2013; por esse motivo, não houve recolhimento de INSS em janeiro de 2013" (peça 85, p. 2-3) . 
X.5 - Das despesas com palestrantes
87.	A respeito da contratação de palestrantes, essa era uma atividade prevista na meta 3 do convênio (capacitação em direitos humanos: realização de dez palestras/encontros, atendendo a quinhentas pessoas e atividades junto a mil jovens das escolas públicas) .
88.	Os recorrentes apresentaram lista com nomes de cinco palestrantes (peça 62, p. 95) , acompanhada de recibos assinados pelos profissionais, com a descrição do tema da palestra, e de comprovantes de transferências bancárias, conforme tabela abaixo:
	PROFISSIONAL
	VALOR (R$) 
	DATA
	SERVIÇOS PRESTADOS
	CARGA HORÁRIA

	Maria do Socorro Borges da Silva (peça 62, p. 96-97) 
	960,00
	12/5/2012 
	Módulo I: prática docente e educação em direitos humanos do "curso de formação docente em educação para os direitos da infância e juventude"
	8h/aula de R$ 120,00 cada

	Maria do Socorro Borges da Silva (peça 62, p. 98-99) 
	240,00
	26/5/2012
	Módulo II: infância e juventude - sujeitos de direitos e protagonismo na escola do "curso de formação docente em educação para os direitos da infância e juventude"
	2h/aula de R$ 120,00 cada

	Mariana Cavalcante Moura (peça 62, p. 100-101) 
	240,00
	26/5/2012
	Módulo II: infância e juventude - sujeitos de direitos e protagonismo na escola do "curso de formação docente em educação para os direitos da infância e juventude"
	3h/aula de R$ 80,00 cada

	Emerson de Sousa Farias (peça 62, p. 102-103) 
	320,00
	28/7/2012
	Módulo IV: estratégias de prevenção da violência e do uso de drogas na infância e juventude do "curso de formação docente em educação para os direitos da infância e juventude"
	4h/aula de R$ 80,00 cada

	Maria do Socorro Borges da Silva (peça 62, p. 104-105) 
	240,00
	28/7/2012
	Módulo IV: estratégias de prevenção da violência e do uso de drogas na infância e juventude do "curso de formação docente em educação para os direitos da infância e juventude"
	2h/aula de R$ 120,00 cada

	Vicelma Maria de Paula Barbosa Sousa (peças 106-107) 
	240,00
	28/7/2012
	Módulo IV: estratégias de prevenção da violência e do uso de drogas na infância e juventude do "curso de formação docente em educação para os direitos da infância e juventude"
	2h/aula de R$ 120,00 cada

	Maria do Socorro Borges da Silva (peça 62, p. 108-109) 
	960,00
	30/6/2012
	Módulo III: infância e juventude - sujeitos de direitos e protagonismo na escola do "curso de formação docente em educação para os direitos da infância e juventude
	8h/aula de R$ 120,00 cada

	Maria do Socorro Borges da Silva (peça 62, p. 110-111) 
	480,00
	25/8/2012
	Módulo V: caminhos metodológicos para uma educação promotora da paz e da justiça com demandas infanto-juvenis na escola do "curso de formação docente em educação para os direitos da infância e juventude
	4h/aula de R$ 120,00 cada

	Shara Jane Holanda Costa Adad (peça 62, p. 112-113) 
	600,00
	25/8/2012
	Módulo V: caminhos metodológicos para uma educação promotora da paz e da justiça com demandas infanto-juvenis na escola do "curso de formação docente em educação para os direitos da infância e juventude
	4h/aula de R$ 150,00 cada

	Maria do Socorro Borges da Silva (peça 62, p. 114-115) 
	240,00
	29/9/2012
	Módulo VI: elaboração de projetos sociais na temática da infância e juventude do "curso de formação docente em educação para os direitos da infância e juventude
	2h/aula de R$ 120,00 cada

	Maria do Socorro Borges da Silva (peça 62, p. 116-117) 
	360,00
	8 e 9/11/2013
	Diálogo e respeito às diferenças, no Fórum Regional de Direitos Humanos
	3h/aula de R$ 120,00 cada

	TOTAL
	4.880,00
			
89.	Os recibos e comprovantes de transferência bancária supracitados mencionam expressamente o número do convênio e, como dito, estão em consonância com a meta 3 do plano de trabalho do ajuste celebrado. Logo, entendo que possam ser aceitos para fins de comprovação das despesas a que se referem.
X.6 - Das despesas com transporte
90.	Dentre a documentação de prestação de contas apresentada pelos recorrentes, constam títulos e recibos emitidos pelo Sindicato das Empresas de Transportes Urbanos de Passageiros de Teresina, cujo sacado é a Associação Daniel Comboni (peça 61, p. 28-29, 36-37, 52-54, 55-57, 61-63, 68-69, 73-74, 87-88, 89-90, 99-101, 102-103, 126) .
91.	Nos extratos da conta específica do convênio, aparecem pagamentos com o mesmo valor daqueles citados nos títulos (peça 71, p. 5-9, 11-13) . Ademais, vale-transporte era despesa prevista no plano de trabalho. Assim, entendo que os pagamentos abaixo podem ser acatados:
	Valor (R$) __554,40
	19/10/2012 (peça 61, p. 28-30) 

	554,40
	9/11/2012 (peça 61, p. 36-37) 

	554,40
	2/5/2012 (peça 61, p. 52-54) 

	554,40
	21/5/2012 (peça 61, p. 55-57) 

	554,40
	24/4/2012 (peça 61, p. 61-63) 

	554,40
	26/6/2012 (peça 61, p. 68-69) 

	554,40
	13/7/2012 (peça 61, p. 73-74) 

	554,40
	6/12/2012 (peça 61, p. 87-88) 

	554,40
	21/12/2012 (peça 61, p. 89-90) 

	554,40
	28/8/2012 (peça 61, p. 99-101) 

	554,40
	28/8/2012 (peça 61, p. 102-103) 

	6.098,40
	TOTAL

X.7 - Das despesas com viagens
92.	Segundo o plano de trabalho do ajuste, a meta 4 referia-se à participação no 1º e no 2º Encontro Nacional dos Centros de Referência em Direitos Humanos (valor de R$ 3.640,00, divididos em duas parcelas de R$ 1.820,00 cada) .
93.	Há, nos autos, nota fiscal no valor de R$ 3.442,82 emitida, em 27/3/2012, pela empresa Boulevard Viagens e Turismo Ltda. Neste documento, no campo de descrição dos serviços, consta "remuneração referente a despesa relacionada ao processo 00008.003962/2011-10 Convênio nº 756259/2011 SDH/PR Meta 4 - Etapa 1" (peça 61, p. 41) . Para respaldar essa nota fiscal, há comprovantes de duas transferências bancárias da conta específica do convênio para B Viagens Tur Ltda., nos valores de R$ 2.888,52 e R$ 554,30 (peça 61, p. 42 e 46) .
94.	Consta, também, nota fiscal emitida pela Hotelaria Accor Brasil S/A, que está ilegível (peça 61, p. 43) . Sobre essa despesa, há comprovante de transferência da conta específica do convênio para Hotelaria Accor Brasil S/A no valor de R$ 896,70 (peça 61, p. 44) e existe, também, cópia de e-mail trocado entre o Centro de Referência em Direitos Humanos e o setor de reservas do hotel Mercure Brasília, em março de 2012, acerca de hospedagem para o Encontro Nacional dos Centros de Referência em Direitos Humanos. De acordo com esse e-mail, o valor das duas diárias foi de R$ 896,70. 
95.	Existem, também, despesas com diárias por meio de dois pagamentos no valor de R$ 160,00 cada. A primeira transferência bancária foi feita para Willams José da Silva Gomes (peças 62, p. 443-444, e 71, p. 4) e a segunda para Pedro Marques da Silva Filho (peças 62, p. 445-446, e 71, p. 4) . Em ambos os recibos, assinados por estes funcionários, há a declaração de que tais pagamentos se referem a duas diárias para o 1º Encontro Nacional dos Centros de Referência em Direitos Humanos, ocorrido nos dias 26 e 27/3/2012, em Brasília. Os dois recibos mencionam, ainda, expressamente, o convênio e o atendimento à sua meta 4.
96.	De forma consolidada, a partir da documentação constante dos autos, os valores gastos com viagens foram:
	Plano de trabalho (Meta 4) - peça 3, p. 43
	Despesas realizadas

	Evento
	Período
	Valor
	Notas Fiscais
	Período
	Valor

	1º Encontro Nacional dos Centros de Referência em Direitos Humanos
	1/3 a 30/4/2012
	R$ 1.820,00
	Nota 200
 (peça 61, p. 41) 
	27/3/2012
	R$ 3.442,82

				Recibos
 (peça 62, p. 443-446) 
	29/3/2012
	R$ 320,00

				Nota 204018
 (peça 61, p. 43-44) 
	22/3/2012
	R$ 896,70

	2º Encontro Nacional dos Centros de Referência em Direitos Humanos
	1/10 a 26/12/2012
	R$ 1.820,00
	Nota 231
 (peça 61, p. 97) 
	30/8/2012
	R$ 1.765,01

97.	Logo, apesar de carecer de uma comprovação mais robusta, é possível supor que os documentos citados digam respeito a despesas com a participação dos citados funcionários nos referidos eventos, razão pela qual considero que a documentação oferecida possa ser acolhida para fins de vinculação destes gastos ao convênio sob análise (total de R$ 6.424,53) .
X.8 - Das despesas com combustível
98.	A respeito da despesa com combustível, os recorrentes apresentaram nota fiscal sem identificação do número do convênio emitida pelo Posto Magnólia Ltda., em 25/5/2012, no valor de R$ 1.255,00, além de cópia da transferência bancária no mesmo valor (peça 61, p. 50-51) . 
99.	Existe, também, comprovante de outra transferência da conta específica do ajuste para o Posto Magnólia Ltda. realizada em 11/9/2012, no valor de R$ 900,00 (peça 63, p. 245) , acompanhada de nota fiscal ilegível (peça 63, p. 246) . 
100.	Houve, ainda, mais uma transferência para o Posto Magnólia Ltda. em 26/3/2013, no valor de R$ 2.690,00 (peça 63, p. 382) , referendada por cópia de nota fiscal com baixa legibilidade, emitida em 31/3/2013 (peça 63, p. 383) .
101.	O plano de trabalho previa gastos com combustível no montante de R$ 5.964,00. Entretanto, o fato de as notas fiscais apresentadas não conterem o número do convênio não permite vincular as transferências bancárias ao ajuste.
102.	Sobre o tema, cumpre destacar o art. 30 da Instrução Normativa STN 1/1997, que determina que as despesas sejam comprovadas mediante documentos originais fiscais ou equivalentes, devendo as notas fiscais serem emitidas em nome do convenente ou do executor, se for o caso, devidamente identificados com referência ao título e ao número do convênio. Do contrário, abrir-se-ia espaço para a utilização do mesmo documento fiscal para justificar a realização da despesa perante convênios diversos ou, então, em face de recursos recebidos de outras fontes.
X.9 - Da aquisição de material de consumo
103.	Conforme descrito no Parecer Jurídico 4/2012, exarado em 2/2/2012, a Associação Daniel Comboni lançou a Carta Convite 2/2012, em 16/1/2012, objetivando adquirir material de consumo para atender à implantação do Centro de Referência em Direitos Humanos. O edital foi retirado por três empresas, a saber: Pelgrafic Papelaria Ltda., RM Capuama e RB Portela Rego (peça 61, p. 190) . Aberto o certame, em 23/1/2012, não houve o comparecimento de interessados.
104.	Ato contínuo, houve a repetição da Carta Convite 2/2012 em 24/1/2012, e o edital, desta vez, foi retirado pelas mesmas empresas supracitadas e, também, pela empresa Shoppingráfica Ltda. (peça 61, p. 191) . A sessão, aberta em 31/1/2012 (peça 61, p. 191) , foi deserta.
105.	O citado parecer jurídico, assinado pelo advogado Zorbba Baependi da Rocha Igreja, atestou a regularidade dos procedimentos adotados (peça 61, p. 200-203) .
106.	Diante disso, a Associação Daniel Comboni promoveu, em 7/2/2012, a contratação direta da empresa Pelgrafic Papelaria Ltda. com base no inciso V do art. 24 da Lei 8.666/1993, no valor global de R$ 2.501,26. Consta à peça 61, p. 159, a proposta oferecida pela dita empresa e, à peça 61, p. 160-168, o contrato celebrado. Ambos fazem referência expressa à Carta Convite 2/2012. 
107.	À peça 61, p. 198-199, consta nota fiscal emitida, em 16/2/2012, pela empresa contratada, no valor de R$ 2.501,26. O documento, além de descriminar os itens fornecidos, faz menção expressa ao número de convênio.
108.	Desse modo, creio que tais despesas estão devidamente demonstradas e podem ser aceitas, pois atendem à meta 1 do ajuste (implantação do Centro de Referência em Direitos Humanos - aquisição de material de consumo, divulgação e manutenção do espaço físico) . A inexistência, nos autos, de pesquisa de mercado prévia à contratação, a meu ver, pode ser relevada neste caso.
109.	A Serur (peça 73) chama a atenção para o fato de a transferência bancária para a Pelgrafic Papelaria Ltda. ter sido efetuada apenas em 29/3/2012 (peça 61, p. 158) . Creio, porém, que esse atraso não se mostra apto a macular os elementos de comprovação da despesa acima detalhados.
110.	Os recorrentes juntam aos autos, também, documentos relativos à Carta Convite 1/2012, cujo objeto seria a aquisição de material gráfico, no valor estimado de R$ 4.074,25 (peça 61, p. 211-227, 260-261) . No caso deste certame, houve, igualmente, a contratação direta da empresa Pelgrafic Papelaria Ltda., em 6/2/2012 (peça 61, p. 263) , ante o não comparecimento de interessados (peça 61, p. 208) . À peça 61, p. 229-236, encontra-se juntado o termo de contrato, celebrado em 7/2/2012, que faz menção expressa à Carta Convite 1/2012 e ao convênio celebrado com a SDH/PR.
111.	Há, nos autos, cópia da nota fiscal 21, datada de 16/2/2012, além de recibo firmado pela empresa Pelgrafic Papelaria Ltda. e de comprovante da transferência bancária para a sua conta, todos no valor de R$ 4.074,25 (peça 61, p. 268, 275 e 228, respectivamente) . A transferência bancária, mais uma vez, foi feita em data posterior à emissão da nota fiscal (2/4/2012) .
112.	Percebe-se, como ressalta a Serur, a existência de alguns erros em determinados documentos relativos à condução interna dos certames, os quais, segundo meu juízo, mais parecem ser equívocos de digitação do que eventual tentativa de fraude. Exemplo disso é a ata da sessão de abertura da Carta Convite 1/2012. Apesar de o texto da ata mencionar o número 1/2012, ser datada de 23/1/2012 e citar que haveria a repetição do convite em 31/1/2012, o cabeçalho cita "Carta Convite 1/2011" (peça 61, p. 208) . A meu ver, esses erros podem ser relevados, na medida em que, ao se desconsiderar a documentação em que ocorrem, ainda é possível ter como comprovadas as despesas.
113.	Os recorrentes trouxeram, ainda, documentos que indicam ter havido outro procedimento licitatório no ano de 2013. 
114.	O Parecer Jurídico 1/2013/Comboni, datado de 6/9/2013 (peça 61, p. 324-325) , aprovou a Dispensa 1/2013, cujo objeto era a aquisição de material gráfico. Neste caso, houve a contratação direta, por dispensa de licitação, da empresa DM Locação Comércio e Serviços Ltda., uma vez que o valor da proposta (R$ 4.200,00) não ultrapassara o limite previsto na alínea "a" do inciso II do art. 24 da Lei 8.666/1993 (peça 61, p. 318-320) .
115.	Do que ressai dos autos, a referida empresa teria entregado o material, consoante nota de entrega e nota fiscal eletrônica, as quais, porém, não mencionam o convênio (peça 61, p. 322-323) . Ademais, enquanto a nota de entrega, datada de 23/11/2013, foi emitida no valor R$ 4.200,00, a nota fiscal, datada de 26/11/2013, indica o valor de R$ 4.116,00. O extrato bancário, por sua vez, aponta transferência on line em 27/11/2013, no valor de R$ 4.200,00 (peça 61, p. 299) . Ante a incongruência entre os documentos e a ausência de menção ao convênio, não há como acatá-los.
116.	A mesma impossibilidade se apresenta em relação à Dispensa 2/2013, cujo objeto ora é mencionado como aquisição de material gráfico, ora como de material de consumo (peça 61, p. 393-396) . O termo de ratificação e de adjudicação data de 10/9/2013 e indica ter havido a contratação da empresa Comércio de Mercadorias em Geral de Timon Ltda. para fornecer materiais de consumo, no valor de R$ 2.681,00 (peça 61, p. 393) .
117.	Embora haja comprovante de transferência realizada, em 13/12/2013, a partir da conta específica do convênio (peças 61, p. 377) , a nota fiscal carreada aos autos, datada de 25/11/2013, no valor de R$ 2.681,00, não cita qualquer informação que a vincule ao convênio (peça 61, p. 397-398) , o que impede o estabelecimento do necessário nexo causal.
118.	Os recorrentes juntam ao processo, também, documentação relativa à locação de um veículo junto à empresa MW Transportes e Locadora (peça 61, p. 119-126) .
119.	A fatura nº 00202, referente à locação de veículo realizada em dezembro de 2013, no valor de R$ 2.000,00, cita expressamente o convênio (peça 61, p. 121-122) . Para respaldar essa nota, há comprovante de transferência bancária a partir da conta do ajuste para a citada empresa, em 23/1/2014, no mesmo valor (peça 61, p. 123, e peça 71, p. 26) . Consta dos autos, ainda, recibo que confirma o recebimento da quantia (peça 61, p. 124) . Considero, portanto, que possa ser tida como comprovada tal despesa.   
120.	Já as cópias dos demonstrativos dos serviços prestado pela Empresa de Correios e Telégrafos, por estarem, em sua maioria, ilegíveis e não fazerem menção a que serviços se referem (peça 61, p. 78, 83-86, 91-93, 106-109 e 115-118) , não podem ser aceitas.
X.10 - Do atendimento à população
121.	A meta 2 do convênio dizia respeito a atendimento amplo à população (apoio na emissão de documentação civil básica e atendimento jurídico e psicológico) , com o valor total previsto em R$ 176.955,73.
122.	Para comprovar o seu cumprimento, os recorrentes carrearam aos autos extensa documentação composta por: (i) inúmeros pedidos de emissão de CPF em formulários da Empresa Brasileira de Correios e Telégrafos (peça 48, p. 194-362) ; (ii) diversos pedidos de emissão de RG junto ao Núcleo de Identificação de Timon/MA (peça 48, p. 363-390) ; (iii) fichas de atendimento efetuados pela entidade junto à população, relativas a visitas domiciliares, a serviços jurídicos, psicológicos e sociais, à emissão de documentos e a casamentos comunitários (peça 48, p. 516-650, e peça 49, p.1-400) ; (iv) controle das fichas de protocolo da entidade de 2013 (peça 49, p.401-438) ; e (v) fichas de protocolo de atendimentos diversos (peça 49, p. 442-1177, e peça 50, p. 1-909) .
123.	Os serviços acima listados foram prestados ao longo dos anos de 2012 e 2013.
124.	Também às peças 86 a 88, constam, ainda, relatórios de cumprimento do objeto com descrições detalhadas e fotos dos serviços prestados e das atividades desenvolvidas pela associação.
125.	Embora de forma simplória, não há como negar que a documentação apresentada evidencia a atuação da Associação Daniel Comboni, por meio do Centro de Referência em Direitos Humanos, junto à população de Timon/MA providenciando documentos de identificação civil, encaminhamentos para casamento ou orientações jurídicas e psicológicas.
126.	Por conseguinte, ao contrário do que entende a Serur, tenho como demonstrada a prestação dos serviços previstos, assim como defendeu o MP/TCU. Logo, considero tal documentação passível de aceitação para comprovar o atendimento à meta 2 da avença.
X.11 - Da capacitação em direitos humanos
127.	Segundo o plano de trabalho integrante da avença, a meta 3 abrangia a capacitação em direitos humanos (realização de dez palestras/encontros, atendendo a quinhentas pessoas e atividades junto a mil jovens das escolas públicas) , com o valor total estimado em R$ 6.813,43.
128.	Conforme já mencionado nos parágrafos 86 a 88 deste voto, entendi que os recorrentes lograram comprovar a contratação de palestrantes. Em reforço a esse entendimento, destaca-se haver, nos autos, listas com os nomes e assinaturas dos participantes dos cursos ministrados pelos profissionais elencados na tabela constante do parágrafo 87 deste voto (vide peça 53, p. 427-434) .
129.	Ainda sobre a meta em análise, os recorrentes juntaram, nessa fase recursal, listas com assinaturas dos participantes de diversos eventos, tais como: (i) curso de capacitação da equipe técnica da entidade, realizado em 20/4/2012 (peça 53, p. 435) ; (ii) reuniões com entidades parceiras realizadas em 20/1/2012, 27/1/2012 e 14/2/2012 (peça 53, p. 436-440) ; (iii) palestra ministrada pelo dr. Eduardo Borges, promotor de justiça, sobre abuso sexual contra crianças e adolescentes, em 10/5/2012 (peça 53, p. 442-445) ; (iv) palestras sobre DST/AIDS ministradas em 20/9/2012 e 6/11/2012 (peça 53, p. 446-448 e 449-450) ; dentre outros.
130.	Diante, portanto, dos elementos trazidos, entendo que a meta 3 pode ser dada como atendida.
XI
131.	
	Em exame, recurso de reconsideração interposto pela Associação Daniel Comboni e pelo sr. Armindo da Silva Dinis, presidente da entidade à época, contra o Acórdão 2008/2018-TCU-Primeira Câmara, proferido em tomada de contas especial instaurada pela Secretaria Especial de Direitos Humanos da Presidência da República (SDH/PR) em decorrência de omissão no dever de prestar contas dos recursos repassados por força do Convênio 756269/2011-SDR/PR (peça 3, p. 69-93) .
2.	Referido convênio, celebrado com a Associação Daniel Comboni, teve como objeto a instalação do Centro de Referência em Direitos Humanos na cidade de Timon/MA. Segundo o plano de trabalho (peça 3, p. 41-45) , o ajuste abrangia as seguintes metas:
	a) Meta 1: implantação do Centro de Referência em Direitos Humanos (aquisição de material de consumo, divulgação e manutenção do espaço físico) - R$ 10.522,80;
	b) Meta 2: atendimento amplo (apoio na emissão de documentação civil básica e atendimento jurídico e psicológico) - R$ 176.955,73;
	c) Meta 3: capacitação em direitos humanos (realização de dez palestras/encontros, atendendo a quinhentas pessoas, e atividades junto a mil jovens das escolas públicas) - R$ 6.813,43;
	d) Meta 4: Encontro Nacional dos Centros de Referência em Direitos Humanos (participação no I e no II Encontro Nacional do Centros de Referência em Direitos Humanos) - R$ 3.640,00.
3.	Para tanto, foi repassada, pela União, a quantia de R$ 197.931,96, sendo que a convenente arcou com o montante de R$ 17.160,00, a título de contrapartida (peça 3, p. 75, 105 e 107) . Posteriormente, a parcela de recursos federais foi suplementada em R$ 242.835,20, com vistas a dar continuidade e consolidar os trabalhos desenvolvidos pelo Centro de Referência em Direitos Humanos. A contrapartida, por sua vez, foi suplantada em R$ 7.150,00 (peça 5, p. 103, 105, 158; e peça 6, p. 61) .
4.	O ajuste vigeu, inicialmente, no período de 26/12/2011 a 26/12/2012. O primeiro termo aditivo prorrogou a vigência até 26/12/2013. Posteriormente, devido a atraso na liberação dos recursos, houve a prorrogação de ofício do convênio por mais 72 dias, estendendo-o até 8/3/2014 (peça 5, p. 83-85, 193-195 e 202-203) . Já o prazo para apresentar a prestação de contas final foi estipulado em até trinta dias após o fim da vigência, isto é, 8/4/2014 (peça 1, p. 238) .
5.	Na fase interna da tomada de contas especial, embora notificados pela SDH/PR, os responsáveis deixaram de prestar contas dos recursos recebidos. Diante disso, foi instaurada a competente tomada de contas especial sob a responsabilidade solidária da entidade e do sr. Armindo da Silva Dinis, com dano ao Erário correspondente à totalidade dos recursos repassados.
II
6.	No âmbito desta Corte de Contas, os responsáveis foram citados pela "não apresentação final da prestação de contas das despesas realizadas com os recursos do Convênio"  (peças 13 e 14) .
7.	Embora o sr. Armindo da Silva Dinis tenha solicitado prorrogação de prazo para atendimento ao ofício de citação (peça 17) , não houve a apresentação de alegações de defesa nem o recolhimento do débito. 
8.	O feito prosseguiu regularmente e, mediante a decisão ora vergastada, houve o julgamento pela irregularidade das contas dos responsáveis, com condenação em débito solidário correspondente ao valor original de R$ 440.767,16. Além disso, houve a aplicação de multa individual no valor de R$ 300.000,00.
9.	É contra essa decisão que se insurgem os recorrentes.
III
10.	Por estarem presentes os requisitos de admissibilidade previstos nos arts. 32, inciso I, e 33 da Lei 8.443/1992, conheci dos recursos de reconsideração interpostos. Passo, neste momento, ao exame de mérito.
11.	Em suas alegações recursais, os recorrentes aduzem que: (i) seria equivocada a informação que deu origem à presente tomada de contas especial no sentido de que teria havido omissão no dever de prestar contas, pois, conforme consta do Siconv, o primeiro envio de documentação ocorreu em 26/9/2014 e a última movimentação, com a inserção de documentos complementares, deu-se em 13/7/2017; (ii) as ações programadas no cronograma físico do ajuste tiveram início e fim, tanto que, em face das prestações de contas parciais, os recursos foram liberados; (iii) não obstante o atraso na prestação de contas, matéria publicada pelo Governo do Estado do Maranhão noticia que o Centro de Referência em Direitos Humanos "Mãos Dadas", objeto do convênio sob exame, está situado no município de Timon, na Região dos Cocais; (iv) o centro foi inaugurado em 9/8/2012 e, desde então, vem prestando serviços à população; (v) a Associação Daniel Comboni é uma entidade que tem como objetivo geral a realização de atividades filantrópicas, sem fins lucrativos, em defesa e promoção da vida e da cidadania dos mais pobres e marginalizados da sociedade; (vi) como entidade filantrópica, a associação enfrenta muitas dificuldades, inclusive de natureza técnica e, sobretudo, no que diz respeito à prestação de contas; (vii) os funcionários que faziam parte do centro já não estavam presentes na instituição por ocasião da notificação; e (viii) somente em 2017 a associação conseguiu constituir equipe técnica habilitada que fizesse o levantamento, a organização e a inserção da documentação no Siconv.
12.	As alegações recursais vieram acompanhadas da documentação inserta à peça 35, p. 21-111.
13.	Posteriormente, os recorrentes juntaram aos autos a documentação apresentada no Siconv a título de prestação de contas dos recursos recebidos (peças 47 a 54) .
14.	Os recorrentes trouxeram aos autos os seguintes documentos: (i) telas do sistema Siconv (peça 35, p. 22-24) ; (ii) e-mails trocados com a SDH/PR (peça 35, p. 25-26) ; (iii) nota explicativa do atraso na apresentação das contas (peças 35, p. 27-28) ; (iv) tabelas de endereços de pessoas físicas (peça 35, p. 29-79) ; (v) relação de pagamentos a pessoas físicas e jurídicas prestadoras de serviços ou de fornecimento de água e esgoto, energia elétrica e telefone (peça 35, p. 80-106) ; (vi) quadro de aplicação dos recursos (peça 35, p. 108-109) ; (vii) relatório de execução do objeto (peça 35, p. 110-111) ; (viii) questionários de capacitação para atividade chamada "Teatro do Oprimido" (peça 48, p. 1-62) ; (ix) fichas de inscrição em eventos promovidos pela Associação Daniel Comboni e registros de participação e frequência de reuniões e encontros promovidos pela entidade (peça 48, p. 63-182; peça 53, p. 424-453 e 456-510; e peça 54, p. 1-7 e 25-38) ; (x) documentos relativos a casamentos comunitários (peça 48, p. 183-186) ; (xi) Guias de Recolhimento da União (peça 48, p. 187-188; peça 51, p. 74-75; e peça 54, p. 55-56) ; (xii) formulários de pedidos de emissão de CPF, relação de beneficiários e avisos de comunicações (peça 48, p. 189-362; e peça 54, p. 39-53) ; (xiii) cartas de encaminhamento para emissão de RG, dentre outras (peça 48, p. 363-390) ; (xiv) relação de transferências bancárias (peça 48, p. 497-512) ; (xv) extrato bancário da conta específica do dia 1/6/2017, indicando saldo zero em 31/5/2017 (peça 48, p. 515) ; (xvi) fichas de protocolo ou atendimento à população e relação de controle das fichas (peça 48, p. 516-650; peça 49; e peça 50, p. 1-909) ; (xvii) relação de pagamentos (peça 50, p. 910-925) ; (xviii) lista de participantes em audiência pública do Ministério Público do Estado do Maranhão (peça 53, p. 454) ; e (xix) formulários de entrega de segunda via de certidão de nascimento (peça 53, p. 455) .
IV
15.	A Serur, em sua primeira análise (peça 55) , considerou não elidida a omissão no dever de prestar contas, uma vez que os responsáveis não teriam logrado comprovar que  a apresentaram antes de 5/12/2014, data da subscrição do expediente de notificação de sua inadimplência. Ao contrário, os recorrentes reconheceriam a não apresentação da prestação de contas final até o prazo estabelecido para tanto (8/4/2014) .
16.	Quanto ao mérito, a unidade técnica entendeu não terem sido carreados aos autos os documentos fundamentais da prestação de contas, conforme fixado pelo termo de convênio. Para a Serur, a notícia da inauguração do centro, isoladamente, não se mostraria apta a demonstrar que os recursos do convênio foram regularmente aplicados, pois não comprovaria o nexo de causalidade entre tais valores e eventuais despesas efetuadas.
17.	Embora reconheça que alguns dos documentos juntados (relações de inscritos e participantes em cursos, folhas de frequência, fichas de atendimento, dentre outros) parecem demonstrar a realização de diversas atividades que poderiam se relacionar às metas 2 (atendimento amplo à população) e 3 (capacitação em direitos humanos) do plano de trabalho, a unidade técnica entendeu, no entanto, não ser possível associar tais atividades aos recursos repassados. Isso porque não foram juntadas as notas fiscais, recibos ou extratos bancários da conta específica que demonstrassem a aplicação dos recursos públicos nas atividades apontadas.
18.	Desse modo, a Serur sugeriu o não provimento do apelo.
19.	O MP/TCU endossou a proposta de encaminhamento acima (peça 58) . 
V
20.	Vieram aos autos, em seguida, elementos adicionais por meio dos quais os recorrentes intentam suprir as falhas apontadas por este Tribunal na prestação de contas, incluindo notas fiscais, recibos, contratos e outros documentos relacionados à movimentação dos recursos (peças 61 a 64) .
21.	Em busca da verdade material e em homenagem ao princípio do formalismo moderado, que norteia o desenvolvimento dos processos no âmbito desta Corte, bem como aos princípios do contraditório e da ampla defesa, recebi, em caráter excepcional, a documentação supracitada como complemento ao recurso de reconsideração interposto pelos responsáveis.
22.	Ato contínuo, determinei à Serur que examinasse os novos documentos com o fim de verificar seus reflexos na elucidação dos fatos reputados como irregulares.
VI
23.	Ao analisar a documentação apresentada, a unidade técnica identificou alguns extratos bancários com baixa nitidez ou incompletos (peça 63, p. 363; peça 64, p. 97, 208, 304, 342 e 368) .
24.	Por conseguinte, preliminarmente ao exame de mérito, entendeu necessário o saneamento dos autos com a realização de diligência ao Banco do Brasil para que encaminhasse os extratos bancários da conta específica do convênio durante todo o período até o seu encerramento.
25.	Em resposta, o Banco do Brasil encaminhou os extratos do período de dezembro de 2011 (mês de abertura da conta) a julho de 2019 (mês de encerramento) .
VII
26.	Em nova instrução, a Serur reiterou seu posicionamento no sentido de que não foram acostados aos autos documentos essenciais à comprovação da realização do objeto do convênio e da regularidade financeira das contas.
27.	Sobre a meta 1, a unidade técnica destacou que, "em que pese a documentação apresentada com aquisição de material de consumo, a contratação da empresa fornecedora não seguiu as normas legais para o processo licitatório, além de haver inconsistências nos pagamentos e notas fiscais sem informação sobre o convênio. Soma-se a isso inexistência de comprovação sobre a divulgação do centro e a manutenção do espaço físico"  (peça 73, p. 15) .
28.	Acerca da meta 2, a Serur igualmente considerou que a documentação apresentada não teria o condão de comprovar o seu cumprimento, dadas as inconsistências nas contratações e nos pagamentos, bem como a não comprovação da prestação dos serviços.
29.	Sobre a meta 3, entendeu que não foi demonstrada a realização da capacitação em direitos humanos, com a realização de dez encontros/palestras, atendendo a quinhentas pessoas, além de atividades junto a mil jovens.
30.	Por fim, em relação à meta 4, a Serur apontou que "não foram apresentados documentos comprobatórios da realização dos dois encontros nacionais dos centros de referência em direitos humanos, a serem realizados em março e abril de 2012 e outubro a dezembro de 2012" (peça 73, p. 16) .
31.	Logo, o encaminhamento sugerido foi o de negar provimento aos recursos de reconsideração.
32.	O representante do MP/TCU concordou com o posicionamento supracitado (peça 76) . 
VIII
33.	Por meio do despacho inserto à peça 77, expressei entendimento segundo o qual o presente feito ainda possuía aspectos a serem esclarecidos antes da apreciação de seu mérito.
34.	Nesse sentido, observei que:
	"[...] parte das despesas impugnadas se referem a despesas de pessoal e de INSS a eles relacionadas. Há nos autos, porém, recibos de pagamentos a autônomos compatíveis com o extrato bancário e, considerando que despesas de pessoal faziam parte do plano de trabalho do convênio, em princípio, esses comprovantes poderiam ser aceitos.
A Serur, porém, rejeita esses documentos sob o argumento de que 'em 2012, há pagamentos feitos até mesmo para aqueles profissionais que assinaram contrato somente em 2013 (peça 62, p. 451-454, 463, 464, 469, 470, 479, 480, 487, 488, 491, 492, 501, 502, 507-510, 519, 520, 527-530, 537-538, 547, 548, 555-556, 563-566, 575, 576, 581, 582, 591-594, 605-608, 617-618, 623-626, 635-636) '. Contudo, nesse caso, é possível que tenha havido a prestação de serviços sem cobertura contratual por alguns meses. E isso pode ser evidenciado, por exemplo, no caso das sras. Vera Lúcia Veloso, Leide Patrícia Lopes de Araújo e Hérika Vanessa Costa Duarte. Embora os documentos constantes dos autos indiquem que suas contratações foram formalizadas em 4/2/2013, há comprovantes de prestação de serviços por estas profissionais já em 2012 (vide peça 48, p. 363, 367, 368-370, 374-377, 379-385, 387-390, 516, 518-529, 534-541, 543-556, 559-566, 572, 579, 632-633, 635, 637, 643-644, 649-650, e peça 49, p. 1-3, 16, 135, 244, 249, 251, 314, 317 e 321-324) e há, também, guia de pagamento de previdência relativa a 2012 (peça 61, 2-3) .
Ademais, há que se atentar para que eventuais inconsistências não resultem na impugnação de serviços prestados após a formalização dos contratos.
Verifica-se, ainda, que foram juntados aos autos diversos comprovantes de transferências bancárias para pessoas cujo vínculo com o convênio a Serur entendeu não demonstrado (peça 62, p. 639, 640, 643, 658, 659, 661, 669, 670, 673, 691, 705, 706, 709, 727, 745, 762, 779, dentre outros) . Como exemplo, cita-se o sr. Mainan dos Santos Sirqueira, o qual teria participado do processo de Seleção Simplificada 1/2012, mas não teria sido selecionado (peça 62, p. 121-123 e 359-360) . Entretanto, há no processo diversas fichas de atendimento preenchidas por este profissional ao longo de 2012, o que indica que ele pode, sim, ter sido convocado ainda neste ano para prestar serviços à entidade (vide peça 48, p. 530, 604, e peça 49, p. 20, 24, 221-222, 253, 255, 259, 261, 267, 270-274, 276, 280, 282-283, 285-286, 292, 294-296, 298, 300-301, 336-337 e 373) .
Outro exemplo seria a sra. Eudilane Cruz Costa, que participou do processo de Seleção Simplificada 1/2012, mas não foi inicialmente selecionada (peça 62, p. 121-123 e 359-360) . Diversamente do que apontou a Serur, essa profissional assinou contrato com a Associação em 4/2/2013 (peça 62, p. 418-423) . Logo, caso haja, no processo, comprovantes de despesas compatíveis com o extrato, poder-se-ia aceitar essas despesas."
35.	Assim, solicitei à Serur que consolidasse e confrontasse todas as informações constantes do feito acerca das despesas de pessoal e de INSS de modo a averiguar a possiblidade de que fossem aceitas para fins de comprovação da regularidade dessa parcela de despesas.
36.	Outro aspecto que julguei que merecia ser melhor esclarecido dizia respeito à constatação da Serur de que "das cinco contratações feitas em 2012, três profissionais recebiam salário de R$ 1.800,00, um recebia R$ 800,00 e outro recebia R$ 620,00, o que resulta em despesa bruta de R$ 6.820,00 (R$ 6.069,80 referente a salários líquidos e R$ 750,20 referente à previdência) . Todavia, o demonstrativo de despesa referente ao mês de março de 2012 (peça 61, p. 2-3) aponta R$ 11.845,80 como despesa de pessoal, além de R$ 3.478,20 relativos a INSS".
37.	Destaquei, portanto, que cabia averiguar a razão dessa discrepância, como, eventualmente, a ocorrência de outra contratação além das cinco mencionadas ou mero erro de preenchimento no demonstrativo de despesas. De qualquer forma, era necessário que se verificasse se havia compatibilidade entre os recibos de pagamento e os extratos bancários para fins de afastamento do débito em relação a esses comprovantes.
38.	Por conseguinte, em homenagem à verdade material, determinei o retorno do feito à Serur para que fossem esclarecidas as questões acima apontadas.
IX
39.	Em instrução conclusiva (peça 82) , a Serur identificou, mês a mês, e para cada funcionário contratado pela associação, o valor percebido e o respectivo recibo, além da transferência realizada e do lançamento no extrato bancário da conta específica.
40.	A conclusão a que chegou a unidade técnica foi a de que, com relação à despesa de pessoal, seria possível estabelecer correlação financeira entre os recursos do convênio e os gastos consolidados (vide tabelas constantes do relatório precedente) no valor de R$ 260.061,27.
41.	Todavia, a proposta final da unidade técnica continuou sendo pela negativa de provimento ao recurso por não vislumbrar a possibilidade de atestar a execução física do convênio.
42.	Alternativamente, caso se entendesse superado este aspecto, a Serur considerou ser possível estabelecer correlação entre os recursos repassados e as despesas de pessoal, no valor total de R$ 260.061,27, além das despesas de previdência no período de fevereiro de 2012 a janeiro de 2014, com exceção dos meses de março de 2012 e janeiro e março de 2013.
43.	O representante do MP/TCU, por sua vez, entendeu que (peça 100) :
	"14. É possível identificar, a partir das fichas de atendimento ou de protocolo, a prestação de serviços de natureza jurídica, psicológica e social, além de atendimentos voltados à emissão de documentos, à realização de casamentos comunitários, à inscrição em palestras, ao recebimento de denúncias, à inscrição em programas habitacionais e à inscrição em exames para ingresso no ensino superior, dentre outras atividades exercidas pela Associação. [...]
	16. Assim, embora não tenham sido apresentados 'relatórios semestrais contendo avaliação qualitativa e quantitativa acerca dos resultados obtidos com a execução do projeto', conforme exigido pelo convênio (peça 1, 222) , a documentação inicialmente apresentada, mesmo sem considerar os relatórios incorporados aos autos para preencher essa lacuna documental detectada pela Serur (peças 86-88) , já denotavam que as atividades inerentes à meta 2 do plano de trabalho tinham sido realizadas.
	17. Nesse sentido, a despeito das falhas documentais acertadamente detectadas pela unidade técnica, entende-se que existem outros elementos nos autos que podem ser considerados aptos a atestar a execução física ao menos de parte do objeto, em especial daquela correlacionada com a meta 2 do plano de trabalho."
44.	Logo, embora tenha entendido que a prestação de contas extemporânea deva ensejar punição por parte deste Tribunal, o MP/TCU, com relação ao débito, divergiu da unidade técnica e posicionou-se no sentido de que as falhas documentais não impedem que se comprove a execução física do objeto. Por essa razão, o Parquet sugeriu que o recurso de reconsideração seja parcialmente provido, de sorte a reduzir o valor do débito em relação aos dispêndios para os quais foi possível estabelecer correlação entre recursos do convênio e despesas de pessoal, incluídas as rubricas previdenciárias.
X
45.	Estou de acordo, em parte, com o exame empreendido pela Serur e pelo MP/TCU.
X.1 - Da omissão no dever de prestar contas
46.	Como já dito, o ajuste vigeu de 26/12/2011 a 8/3/2014, sendo que o prazo para apresentar a prestação de contas final foi estipulado em até trinta dias após o fim da vigência, isto é, 8/4/2014.
47.	O sr. Armindo da Silva Dinis foi notificado pelo órgão concedente acerca da inadimplência (em 22/7/2014 - devolvido - e em 29/8/2014 - vide peça 6, p. 3 e 24-25) , sendo que, na última notificação, foi-lhe concedido prazo até 29/9/2014 para o envio dos documentos. Em 25/9/2014, a associação, por meio de sua vice-presidente, requereu a prorrogação, por 45 dias, do prazo para desincumbir-se de tal obrigação (peça 6, p. 38) . Seu pedido, contudo, foi indeferido. No entanto, foram-lhe concedidos mais 15 dias, a contar do aviso de recebimento (datado de 14/10/2014) , para a apresentação da prestação de contas (peça 6, p. 40-41) .
48.	Logo, observa-se que os responsáveis tinham até 29/10/2014 para enviar a prestação de contas à SDH/PR.  
49.	Diante da omissão, o feito foi remetido a esta Corte de Contas.
50.	Os recorrentes sustentam que não teria havido omissão, pois o primeiro envio de documentação teria ocorrido em 26/9/2014, conforme comprovaria a tela do Siconv inserta à peça 35, p. 22.
51.	De fato, a reprodução da tela do Siconv indica que houve o envio da prestação de contas em 26/9/2014 e que, em 23/10/2014, a situação era "prestação de contas em análise" e, em seguida, "prestação de contas em complementação - solicitação de complementação".
52.	Contudo, não há como afirmar que os responsáveis tenham apresentado, em 26/9/2014, qualquer documento consistente a título de prestação de contas final. Mesmo porque, na véspera, já haviam requerido a prorrogação do prazo sob a justificativa de que somente naquele momento haviam conseguido alguém com capacidade técnica para alimentar o sistema com os arquivos necessários. Além disso, conforme registrou o órgão concedente ao exarar o Parecer Financeiro 10/2015, "a prestação de contas final foi apresentada incompleta, houve registro apenas na aba de 'Processo de Execução', mas sem nenhum arquivo. Quanto às demais abas (contrato, documento de liquidação, pagamento, relatórios e prestação de contas) , encontram-se sem os devidos preenchimentos e respectivos arquivos. Registra-se, ainda, que não houve devolução aos Cofres Públicos referente a este instrumento. Assim, a entidade foi devidamente notificada da ausência da documentação por meio dos ofícios nº 923/2014, 1023/2014 1215/2014-CGC/SGPDH/SDH/PR, de 25/08/2014, 06/10/2014 e 05/12/2014, ambos com comprovação de recebimento, conforme Aviso de Recebimento - AR, apensado nos documentos, o qual a entidade ainda não atendeu. Desta forma, diante da ação da convenente, fica caracterizado omissão no dever da Prestação de Contas" (peça 6, p. 61) 
53.	Em 5/12/2014, a SDH/PR enviou notificação aos responsáveis comunicando-lhes o registro de inadimplência no Siafi (AR datado de 17/12/2014 - peça 6, p. 56-57) . 
54.	O argumento dos recorrentes, pois, de que teria sido indevida a classificação deste processo como omissão no dever de prestar contas não procede.
55.	Já os argumentos oferecidos para justificar a mora no exercício do dever de prestar contas (falta de pessoal técnico qualificado, troca de funcionários - vide peça 35, p. 7-8) , embora não se prestem a elidir a falha, serão levados em consideração no encaminhamento final a ser proposto, diante das especificidades do caso concreto sob exame. 
56.	Tendo os recorrentes sido revéis por ocasião do primeiro julgamento deste feito, cabe examinar, nesta assentada, se a extensa documentação carreada aos autos serve ao propósito de comprovar a regular aplicação dos recursos, ainda que de forma intempestiva. É o que se fará a seguir.
X.2 - Das despesas com estagiários e com seguro
57.	No plano de aplicação detalhado do ajuste (peça 3, p. 55) , constava a previsão da contratação de estagiários.
58.	A esse respeito, os recorrentes apresentaram cópias de recibos e de algumas transferências bancárias da conta específica do convênio para a conta de estagiários (lista de nomes produzida pela própria entidade - peça 62, p. 1) . Por meio da peça 78, os recorrentes apresentaram, também, termos de compromisso de alguns estagiários (p. 81-88) . Os pagamentos referem-se a alguns meses de 2012 a 2014.
59.	A documentação constante dos autos permite identificar despesas com estagiários conforme o quadro abaixo:
	Estagiária
	Mês/Ano
	Valor (R$) 
	Recibo
	TED
	Extrato Bancário

	Gleyce Karen Ribeiro de Sousa - auxiliar de psicologia
	2/2012
	620,00
	Peça 62, p. 92
	Peça 62, p. 91
	Peça 71, p. 4

		3/2012
	620,00
	Peça 62, p. 88
	Peça 62, p. 87
	Peça 71, p. 5

		4/2012
	620,00
	Peça 62, p. 84
	Peça 62, p. 83
	Peça 71, p. 6

		5/2012
	620,00
	Peça 62, p. 80
	Não há
	Peça 71, p. 7

		6/2012
	620,00
	Peça 62, p. 76
	Peça 62, p. 75
	Peça 71, p. 8

		7/2012
	620,00
	Peça 62, p. 72
	Peça 62, p. 73
	Peça 71, p. 9

		8/2012
	620,00
	Peça 62, p. 70
	Peça 62, p. 71
	Peça 71, p. 10

		9/2012
	620,00
	Não há
	Peça 62, p. 69
	Peça 71, p. 11

		10/2012
	620,00
	Peça 62, p. 64 e 66
	Peça 62, p. 63 e 65
	Peça 71, p. 12

		11/2012
	620,00
	Peça 62, p. 60
	Peça 62, p. 59
	Peça 71, p. 13

		12/2012
	620,00
	Peça 62, p. 58
	Peça 62, p. 57
	Peça 71, p. 13

	2013
	3/2013
	620,00
	Não há 
	Não há
	Peça 71, p. 16

		4/2013
	620,00
	Peça 62, p. 50
	Peça 62, p. 46
	Peça 71, p. 17

		5/2013
	620,00
	Peça 62, p. 42
	Não há 
	Peça 71, p. 18

		6/2013
	620,00
	Peça 62, p. 36
	Peça 62, p. 39
	Peça 71, p. 19

		7/2013
	620,00
	Peça 62, p. 32
	Peça 62, p. 
	Peça 71, p. 20

		8/2013
	620,00
	Peça 62, p. 26
	Peça 62, p. 29
	Peça 71, p. 21

		9/2013
	620,00
	Peça 62, p. 22
	Não há 
	Peça 71, p. 22

		10/2013
	620,00
	Peça 62, p. 16
	Peça 62, p. 19
	Peça 71, p. 23

		11/2013
	620,00
	Peça 62, p. 11
	Peça 62, p. 14
	Peça 71, p. 24

		12/2013
	620,00
	Peça 62, p. 5
	Peça 62, p. 3 e 8
	Peça 71, p. 25

	Estagiário
	Mês/Ano
	Valor (R$) 
	Recibo
	TED
	Extrato Bancário

	Rafael Gomes da Silva - auxiliar de serviço jurídico
	2/2012
	620,00
	Peça 62, p. 94
	Peça 62, p. 93
	Peça 71, p. 4

		3/2012
	620,00
	Peça 62, p. 90
	Peça 62, p. 89
	Peça 71, p. 5

		4/2012
	620,00
	Peça 62, p. 86
	Peça 62, p. 85
	Peça 71, p. 6

		5/2012
	620,00
	Peça 62, p. 82
	Peça 62, p. 81
	Peça 71, p. 7

		6/2012
	620,00
	Não há 
	Não há
	Peça 71, p. 8

		7/2012
	620,00
	Peça 62, p. 78
	Peça 62, p. 77
	Peça 71, p. 9

		8/2012
	620,00
	Peça 62, p. 68
	Peça 62, p. 67
	Peça 71, p. 10

		9/2012
	620,00
	Não há 
	Não há 
	Peça 71, p. 11

		10/2012
	620,00
	Não há 
	Não há 
	Peça 71, p. 12

		11/2012
	620,00
	Peça 62, p. 62
	Peça 62, p. 61
	Peça 71, p. 13

		12/2012
	620,00
	Peça 62, p. 56
	Peça 62, p. 55
	Peça 71, p. 13

	Estagiária
	Mês/Ano
	Valor (R$) 
	Recibo
	TED
	Extrato Bancário

	Jaqueline Maria Pereira dos Santos - auxiliar de serviço social
	3/2013
	620,00
	Peça 62, p. 53
	Não há 
	Peça 71, p. 16

		4/2013
	620,00
	Peça 62, p. 45
	Peça 62, p. 49
	Peça 71, p. 17

		5/2013
	620,00
	Peça 62, p. 41
	Não há
	Peça 71, p. 18

		6/2013
	620,00
	Peça 62, p. 35
	Peça 62, p. 38
	Peça 71, p. 19

		7/2013
	620,00
	Peça 62, p. 31
	Não há
	Peça 71, p. 20

		8/2013
	620,00
	Peça 62, p. 25
	Peça 62, p. 28
	Peça 71, p. 21

		9/2013
	620,00
	Peça 62, p. 21
	Não há
	Peça 71, p. 22

		10/2013
	620,00
	Peça 62, p. 15
	Peça 62, p. 18
	Peça 71, p. 23

		11/2013
	620,00
	Peça 62, p. 10
	Peça 62, p. 13
	Peça 71, p. 24

		12/2013
	620,00
	Peça 62, p. 4
	Peça 62, p. 2 e 7
	Peça 71, p. 25

	Estagiária
	Mês/Ano
	Valor (R$) 
	Recibo
	TED
	Extrato Bancário

	Eliana Lima Sousa - auxiliar de serviço jurídico
	4/2013
	144,67
	Peça 62, p. 48
	Peça 62, p. 52
	Peça 71, p. 19

		5/2013
	620,00
	Peça 62, p. 43
	Peça 62, p. 44
	Peça 71, p. 19

		6/2013
	620,00
	Peça 62, p. 37
	Peça 62, p. 40
	Peça 71, p. 20

		7/2013
	620,00
	Peça 62, p. 33
	Peça 62, p. 34
	Peça 71, p. 21

		8/2013
	620,00
	Peça 62, p. 27
	Peça 62, p. 30
	Peça 71, p. 22

		9/2013
	620,00
	Peça 62, p. 23
	Peça 62, p. 24
	Peça 71, p. 23

		10/2013
	620,00
	Peça 62, p. 17
	Peça 62, p. 20
	Peça 71, p. 24

		11/2013
	620,00
	Peça 62, p. 12
	Não há
	Não há

		12/2013
	620,00
	Peça 62, p. 6
	Peça 62, p. 9
	Peça 71, p. 26

	2014
	1/2014
	620,00
	Não há 
	Não há
	Não há

		2/2014
	620,00
	Não há 
	Peça 64, p. 361 
	Peça 71, p. 27

	Estagiário
	Mês/Ano
	Valor (R$) 
	Recibo
	TED
	Extrato Bancário

	Erlon Ribeiro da Silva - auxiliar de serviço jurídico
	3/2013
	620,00
	Peça 62, p. 54
	Não há
	Não há

		4/2013
	413,33
	Peça 62, p. 47 
	Peça 62, p. 51
	Não há

	ESTÁGIÁRIO
	TOTAL PAGO

	Jaqueline Maria Pereira dos Santos - auxiliar de serviço social
	R$ 6.200,00

	Gleyce Karen Ribeiro - auxiliar de psicologia
	R$ 13.020,00

	Eliana Lima Sousa - auxiliar de serviço jurídico
	R$ 6.344,67

	Erlon Ribeiro da Silva - auxiliar de serviço jurídico
	R$ 1.033,33

	Rafael Gomes da Silva - auxiliar de serviço jurídico
	R$ 6.820,00

	TOTAL
	R$ 33.418,00

60.	Para a Serur, o nexo de causalidade somente poderia ser estabelecido caso fossem apresentados "o contrato de estágio assinado à época dos fatos, documentos de matrícula dos estudantes com instituição de ensino que confirmem a atividade por eles prestadas e a correspondente relação com o objeto do convênio"  (peça 73, p. 6) . 
61.	Contudo, ainda que se possa reconhecer a existência de falhas formais, considero que a previsão da contratação de estagiários no plano de trabalho e a existência de recibos de pagamentos e de comprovantes de transferência dos salários a partir da conta corrente vinculada ao convênio permitem que tais despesas possam ser tidas como regularmente comprovadas. Assim, o valor total aceito é de R$ 33.418,00.
62.	Sobre a contratação de seguro para estagiários, em que pese a sua previsão no plano de trabalho, não foi possível identificar, dentre os documentos apresentados, quaisquer comprovantes desses pagamentos.
X.3 - Da contratação de funcionários
63.	Segundo os documentos apresentados pelos recorrentes, em 2012, foi realizada a Seleção Pública Simplificada 1/2012, cujo objeto era a contratação de pessoal para atender às necessidades do Centro de Referência de Diretos Humanos (vide edital à peça 62, p. 308-319) . A sessão ocorreu em 31/1/2012 (peça 62, p. 121) e resultou na habilitação de oito pessoas para diversos cargos (peça 62, p. 122-123) . Após, nos dias 2 e 3/2/2012, ocorreria a fase de entrevistas. O resultado do certame foi homologado pelo sr. Armindo da Silva Dinis em 3/2/2012 (peça 62, p. 353) .
64.	Foram carreados, ainda, aos autos, os contratos firmados com os oito profissionais selecionados neste certame (peça 62, p. 363-368, 369-374, 375-381, 382-387, 388-393, 394-399, 400-405 e 406-411) .
65.	Observa-se que cinco desses contratos (aqueles celebrados com Elias Ferreira da Silva, Flávio Vale dos Santos, Lucídio Carvalho Mendes, Pedro Marques da Silva Filho e Willams José da Silva Gomes) foram assinados em 1/2/2012 (peça 62, p. 368, 374, 393, 399 e 411) , o que evidencia inconsistência cronológica, na medida em que a contratação teria precedido a fase de entrevistas e a homologação do processo de seleção.
66.	Já quanto às contratações de Hérika Vanessa Costa Duarte, Leide Patrícia Lopes de Araújo e Vera Lúcia Veloso da Silva, inicialmente, constavam dos autos documentos que indicavam a sua formalização apenas em 4/2/2013 (peça 62, p. 380, 387 e 405) , ou seja, um ano após a homologação do certame. Posteriormente, por meio da peça 78, os recorrentes juntaram contratos assinados pelas referidas funcionárias também em 1/2/2012.
67.	Segundo os contratos, o objeto deveria ser executado em onze ou doze meses a partir da publicação do extrato do ajuste no diário oficial do estado. Essas publicações, porém, não constam dos autos.
68.	Os documentos juntados pelos recorrentes podem ser assim consolidados em relação aos funcionários contratados por meio da Seleção Simplificada 1/2012 (peça 62, p. 359-360) :
	Profissional
	Cargo
	Contrato

	Willams José da Silva Gomes
	Advogado
	Peça 62, p. 406-411

	Leide Patrícia Lopes de Araújo
	Assistente social
	Peça 62, p. 382-387
Peça 78, p. 38-43, 74-79 e 44-49

	Hérika Vanessa Costa Duarte
	Psicóloga
	Peça 62, p. 375-381
Peça 78, p. 74-79

	Lucídio Carvalho Mendes
	Auxiliar administrativo
	Peça 62, p. 388-393

	Vera Lúcia Veloso da Silva
	Auxiliar administrativo
	Peça 62, p. 400-405
Peça 78, p. 44-49

	Elias Ferreira da Silva
	Auxiliar de serviços gerais
	Peça 62, p. 363-368

	Pedro Marques da Silva Filho
	Coordenador-geral
	Peça 62, p. 394-399

	Flávio Vale dos Santos
	Coordenador-administrativo
	Peça 62, p. 369-374

69.	E, ainda que não tenham sido aprovados na Seleção Simplificada 1/2012, também constam dos autos contratos firmados com os seguintes funcionários, assinados em 4/2/2013:
	Profissional
	Cargo
	Contrato

	Eudilane Cruz Costa
	Auxiliar de serviços gerais
	Peça 62, p. 418-423

	Mainan dos Santos Sirqueira
	Auxiliar administrativo
	Peça 62, p. 436-441

	Márcio Marques da Silva
	Motorista
	Peça 62, p. 430-435

	Michelle Pereira Sampaio
	Advogada
	Peça 62, p. 412-417

	Alex Araújo do Nascimento
	Coordenador administrativo
	Peça 62, p. 424-429

70.	Conforme destacou a Serur, os salários e contribuições previdenciárias para os cargos contratados foram informados no anexo I dos editais dos processos seletivos (peças 62, p. 312, e 61, p. 356) :
	Profissional
	Proventos (R$) 
	20% INSS (R$) 

	Advogado
	1.800,00
	360,00

	Assistente social
	1.800,00
	360,00

	Psicólogo
	1.800,00
	360,00

	Auxiliar administrativo
	800,00
	160,00

	Auxiliar de serviços gerais
	620,00
	124,00

	Coordenador geral
	1.800,00
	360,00

	Coordenador administrativo
	1.800,00
	360,00

	Motorista
	780,00
	130,00

71.	Transcrevem-se, abaixo, as informações consolidadas pela Serur acerca dos pagamentos de funcionários efetuados em 2012:
	Funcionário
	Mês/Ano
	Valor (R$) 
	Recibo
	TED
	Extrato Bancário

	Willams José da Silva Gomes
 (Advogado) 
	2/2012
	1.602,00
	Peça 62, p. 450
	Peça 62, p. 449
	Peça 71, p. 4

		3/2012
	1.602,00
	Peça 62, p. 468
	Peça 62, p. 467
	Peça 71, p. 5

		4/2012
	1.602,00
	Peça 62, p. 490
	Peça 62, p. 489
	Peça 71, p. 6

		5/2012
	1.602,00
	Peça 62, p. 506
	Peça 62, p. 505
	Peça 71, p. 7

		6/2012
	1.602,00
	Peça 62, p. 526
	Peça 62, p. 525
	Peça 71, p. 8

		7/2012
	1.602,00
	Peça 62, p. 544
	Peça 62, p. 543
	Peça 71, p. 9

		8/2012
	1.602,00
	Peça 62, p. 562
	Peça 62, p. 561
	Peça 71, p. 10

		9/2012
	1.602,00
	Não há
	Não há
	Peça 71, p. 11

		10/2012
	1.602,00
	Peça 62, p. 584
	Peça 62, p. 583
	Peça 71, p. 12

		11/2012
	1.602,00
	Peça 62, p. 604
	Peça 62, p. 603
	Peça 71, p. 13

		12/2012
	1.602,00
	Peça 62, p. 622
	Peça 62, p. 621
	Peça 71, p. 13

	Funcionária
	Mês/Ano
	Valor (R$) 
	Recibo
	TED
	Extrato Bancário

	Leide Patrícia Lopes de Araújo
 (Assistente Social) 
	2/2012
	1.602,00
	Peça 62, p. 452
	Peça 62, p. 451
	Peça 71, p. 4

		3/2012
	1.602,00
	Peça 62, p. 470
	Peça 62, p. 469
	Peça 71, p. 5

		4/2012
	1.602,00
	Peça 62, p. 502
	Peça 62, p. 501
	Peça 71, p. 6

		5/2012
	1.602,00
	Peça 62, p. 508
	Peça 62, p. 507
	Peça 71, p. 7

		6/2012
	1.602,00
	Peça 62, p. 528
	Peça 62, p. 527
	Peça 71, p. 8

		7/2012
	1.602,00
	Peça 62, p. 546
	Peça 62, p. 545
	Peça 71, p. 9

		8/2012
	1.602,00
	Peça 62, p. 564
	Peça 62, p. 563
	Peça 71, p. 10

		9/2012
	1.602,00
	Não há
	Não há
	Peça 71, p. 11

		10/2012
	1.602,00
	Peça 62, p. 581
	Peça 62, p. 582
	Peça 71, p. 12

		11/2012
	1.602,00
	Peça 62, p. 606
	Peça 62, p. 605
	Peça 71, p. 13

		12/2012
	1.602,00
	Peça 62, p. 624
	Peça 62, p. 623
	Peça 71, p. 13

	Funcionária
	Mês/Ano
	Valor (R$) 
	Recibo
	TED
	Extrato Bancário

	Hérika Vanessa Costa Duarte
 (Psicóloga) 
	2/2012
	1.602,00
	Peça 62, p. 464
	Peça 62, p. 463
	Peça 71, p. 4

		3/2012
	1.602,00
	Peça 62, p. 478
	Peça 62, p. 477
	Peça 71, p. 5

		4/2012
	1.602,00
	Peça 62, p. 488
	Peça 62, p. 487
	Peça 71, p. 6

		5/2012
	1.602,00
	Peça 62, p. 519
	Peça 62, p. 520
	Peça 71, p. 7

		6/2012
	1.602,00
	Peça 62, p. 537
	Peça 62, p. 538
	Peça 71, p. 8

		7/2012
	1.602,00
	Peça 62, p. 556
	Peça 62, p. 555
	Peça 71, p. 9

		8/2012
	1.602,00
	Peça 62, p. 576
	Peça 62, p. 575
	Peça 71, p. 10

		9/2012
	1.602,00
	Não há 
	Não há 
	Peça 71, p. 11

		10/2012
	1.602,00
	Peça 62, p. 592
	Peça 62, p. 591
	Peça 71, p. 12

		11/2012
	1.602,00
	Peça 62, p. 618
	Peça 62, p. 617
	Peça 71, p. 13

		12/2012
	1.602,00
	Peça 62, p. 636
	Peça 62, p. 635
	Peça 71, p. 13

	Funcionário
	Mês/Ano
	Valor (R$) 
	Recibo
	TED
	Extrato Bancário

	Lucídio Carvalho Mendes
 (Auxiliar administrativo) 
	2/2012
	712,00
	Peça 62, p. 456
	Peça 62, p. 455
	Peça 71, p. 4

		3/2012
	712,00
	Peça 62, p. 473
	Peça 62, p. 474
	Peça 71, p. 5

		4/2012
	712,00
	Peça 62, p. 493
	Peça 62, p. 494
	Peça 71, p. 6

		5/2012
	712,00
	Peça 62, p. 512
	Peça 62, p. 511
	Peça 71, p. 7

		6/2012
	712,00
	Peça 62, p. 536
	Peça 62, p. 535
	Peça 71, p. 8

		7/2012
	712,00
	Peça 62, p. 550
	Peça 62, p. 549
	Peça 71, p. 9

		8/2012
	712,00
	Peça 62, p. 568
	Peça 62, p. 567
	Peça 71, p. 10

		9/2012
	712,00
	Não há 
	Não há
	Peça 71, p. 11

		10/2012
	712,00
	Peça 62, p. 586
	Peça 62, p. 585
	Peça 71, p. 12

		11/2012
	712,00
	Peça 62, p. 610
	Peça 62, p. 609
	Peça 71, p. 13

		12/2012
	712,00
	Peça 62, p. 628
	Peça 62, p. 627
	Peça 71, p. 13

	Funcionária
	Mês/Ano
	Valor (R$) 
	Recibo
	TED
	Extrato Bancário

	Vera Lúcia Veloso da Silva
 (Auxiliar administrativa) 
	2/2012
	712,00
	Peça 62, p. 454
	Peça 62, p. 453
	Peça 71, p. 4

		3/2012
	712,00
	Peça 62, p. 480
	Peça 62, p. 479
	Peça 71, p. 5

		4/2012
	712,00
	Peça 62, p. 492
	Peça 62, p. 491
	Peça 71, p. 6

		5/2012
	712,00
	Peça 62, p. 510
	Peça 62, p. 509
	Peça 71, p. 7

		6/2012
	712,00
	Peça 62, p. 530
	Peça 62, p. 529
	Peça 71, p. 8

		7/2012
	712,00
	Peça 62, p. 548
	Peça 62, p. 547
	Peça 71, p. 9

		8/2012
	712,00
	Peça 62, p. 566
	Peça 62, p. 565
	Peça 71, p. 10

		9/2012
	712,00
	Não há 
	Não há 
	Peça 71, p. 11

		10/2012
	712,00
	Peça 62, p. 594
	Peça 62, p. 593
	Peça 71, p. 12

		11/2012
	712,00
	Peça 62, p. 608
	Peça 62, p. 607
	Peça 71, p. 13

		12/2012
	712,00
	Peça 62, p. 626
	Peça 62, p. 625
	Peça 71, p. 13

	Funcionário
	Mês/Ano
	Valor (R$) 
	Recibo
	TED
	Extrato Bancário

	Elias Ferreira da Silva
 (Auxiliar de serviços gerais) 
	2/2012
	551,80
	Peça 62, p. 458
	Peça 62, p. 457
	Peça 71, p. 4

		3/2012
	551,80
	Peça 62, p. 472
	Peça 62, p. 471
	Peça 71, p. 5

		4/2012
	551,80
	Peça 62, p. 496
	Peça 62, p. 495
	Peça 71, p. 6

		5/2012
	551,80
	Peça 62, p. 518
	Peça 62, p. 517
	Peça 71, p. 7

		6/2012
	551,80
	Peça 62, p. 532
	Peça 62, p. 531
	Peça 71, p. 8

		7/2012
	551,80
	Peça 62, p. 558
	Peça 62, p. 557
	Peça 71, p. 9

		8/2012
	551,80
	Peça 62, p. 570
	Peça 62, p. 569
	Peça 71, p. 10

		9/2012
	551,80
	Não há 
	Não há 
	Peça 71, p. 11

		10/2012
	551,80
	Peça 62, p. 596
	Peça 62, p. 595
	Peça 71, p. 12

		11/2012
	551,80
	Peça 62, p. 612
	Peça 62, p. 611
	Peça 71, p. 13

		12/2012
	551,80
	Peça 62, p. 630
	Peça 62, p. 629
	Peça 71, p. 13

	Funcionário
	Mês/Ano
	Valor (R$) 
	Recibo
	TED
	Extrato Bancário

	Pedro Marques da Silva Filho
 (Coordenador geral) 
	2/2012
	1.602,00
	Peça 62, p. 462
	Peça 62, p. 461
	Peça 71, p. 4

		3/2012
	1.602,00
	Peça 62, p. 476
	Peça 62, p. 475
	Peça 71, p. 5

		4/2012
	1.602,00
	Peça 62, p. 498
	Peça 62, p. 497
	Peça 71, p. 6

		5/2012
	1.602,00
	Peça 62, p. 516
	Peça 62, p. 515
	Peça 71, p. 7

		6/2012
	1.602,00
	Peça 62, p. 524
	Peça 62, p. 523
	Peça 71, p. 8

		7/2012
	1.602,00
	Peça 62, p. 554
	Peça 62, p. 553
	Peça 71, p. 9

		8/2012
	1.602,00
	Peça 62, p. 574
	Peça 62, p. 573
	Peça 71, p. 10

		9/2012
	1.602,00
	Não há
	Não há
	Peça 71, p. 11

		10/2012
	1.602,00
	Peça 62, p. 590
	Peça 62, p. 589
	Peça 71, p. 12

		11/2012
	1.602,00
	Peça 62, p. 616
	Peça 62, p. 615
	Peça 71, p. 13

		12/2012
	1.602,00
	Peça 62, p. 634
	Peça 62, p. 633
	Peça 71, p. 13

	Funcionário
	Mês/Ano
	Valor (R$) 
	Recibo
	TED
	Extrato Bancário

	Flávio Vale dos Santos
 (Coordenador administrativo) 
	2/2012
	1.602,00
	Peça 62, p. 460
	Peça 62, p. 459
	Peça 71, p. 4

		3/2012
	1.602,00
	Peça 62, p. 482
	Peça 62, p. 481
	Peça 71, p. 5

		4/2012
	1.602,00
	Peça 62, p. 500
	Peça 62, p. 499
	Peça 71, p. 6

		5/2012
	1.602,00
	Peça 62, p. 514
	Peça 62, p. 513
	Peça 71, p. 7

		6/2012
	1.602,00
	Peça 62, p. 534
	Peça 62, p. 533
	Peça 71, p. 8

		7/2012
	1.602,00
	Peça 62, p. 552
	Peça 62, p. 551
	Peça 71, p. 9

		8/2012
	1.602,00
	Peça 62, p. 572
	Peça 62, p. 571
	Peça 71, p. 10

		9/2012
	1.602,00
	Não há
	Não há
	Peça 71, p. 11

		10/2012
	1.602,00
	Peça 62, p. 588
	Peça 62, p. 587
	Peça 71, p. 12

		11/2012
	1.602,00
	Peça 62, p. 614
	Peça 62, p. 613
	Peça 71, p. 13

		12/2012
	1.602,00
	Peça 62, p. 632
	Peça 62, p. 631
	Peça 71, p. 13

	Funcionário
	Mês/Ano
	Valor (R$) 
	Recibo
	TED
	Extrato Bancário

	Mainan dos Santos Sirqueira
 (Auxiliar de serviço social) 
	2/2012
	620,00
	Peça 62, p. 448
	Peça 62, p. 447
	Peça 71, p. 4

		3/2012
	620,00
	Peça 62, p. 466
	Peça 62, p. 465
	Peça 71, p. 5

		4/2012
	620,00
	Peça 62, p. 484
	Peça 62, p. 483
	Peça 71, p. 6

		5/2012
	620,00
	Peça 62, p. 504
	Peça 62, p. 503
	Peça 71, p. 7

		6/2012
	620,00
	Peça 61, p. 75
	Peça 61, p. 76
	Peça 71, p. 8

		7/2012
	620,00
	Peça 62, p. 542
	Peça 61, p. 541
	Peça 71, p. 9

		8/2012
	620,00
	Peça 62, p. 560
	Peça 62, p. 559
	Peça 71, p. 10

		9/2012
	620,00
	Não há 
	Não há 
	Peça 71, p. 11

		10/2012
	620,00
	Peça 62, p. 580
	Peça 62, p. 579
	Peça 71, p. 12

		11/2012
	620,00
	Peça 62, p. 598
	Peça 62, p. 597
	Peça 71, p. 13

		12/2012
	620,00
	Peça 62, p. 620
	Peça 62, p. 619
	Peça 71, p. 13

- Não foi indicado desconto previdenciário nos recibos de pagamento para este funcionário
72.	Nos anos de 2013 e de 2014, os pagamentos efetuados foram assim sintetizados:
	Funcionária
	Mês/Ano
	Valor (R$) 
	Recibo
	TED
	Extrato Bancário

	Leide Patrícia Lopes de Araújo
 (Assistente social) 
	3/2013
	1.602,00
	Peça 62, p. 642
	Não há 
	Não há 

		4/2013
	1.602,00
	Peça 62, p. 648
	Não há 
	Peça 71, p. 17

		5/2013
	1.602,00
	Peça 62, p. 672
	Peça 62, p. 653
	Peça 71, p. 18

		6/2013
	1.602,00
	Peça 62, p. 690
	Não há 
	Peça 71, p. 19

		7/2013
	1.602,00
	Peça 62, p. 708
	Peça 62, p. 681
	Peça 71, p. 20

		8/2013
	1.602,00
	Peça 62, p. 726
	Peça 62, p. 699
	Peça 71, p. 21

		9/2013
	1.602,00
	Peça 62, p. 744
	Peça 62, p. 717
	Peça 71, p. 22

		10/2013
	1.602,00
	Peça 62, p. 761
	Peça 62, p. 735
	Peça 71, p. 23

		11/2013
	1.602,00
	Peça 62, p. 778
	Peça 62, p. 751
	Peça 71, p. 24

		12/2013
	1.602,00
	Peça 62, p. 796
	Peça 62, p. 770
	Peça 71, p. 25

	2014
	1/2014
	1.602,00
	Não há
	Peça 62, p. 787
	Peça 71, p. 26

		2/2014
	1.602,00
	Não há
	Não há
	Peça 71, p. 27

	Funcionária
	Mês/Ano
	Valor (R$) 
	Recibo
	TED
	Extrato Bancário

	Hérika Vanessa Costa Duarte
 (Psicóloga) 
	3/2013
	1.602,00
	Peça 62, p. 641
	Não há
	Peça 71, p. 16

		4/2013
	1.602,00
	Peça 62, p. 660
	Não há
	Peça 71, p. 17

		5/2013
	1.602,00
	Peça 62, p. 671
	Peça 62, p. 652
	Peça 71, p. 18

		6/2013
	1.602,00
	Peça 62, p. 689
	Peça 62, p. 666
	Peça 71, p. 19

		7/2013
	1.602,00
	Peça 62, p. 707
	Peça 62, p. 680
	Peça 71, p. 20

		8/2013
	1.602,00
	Peça 62, p. 725
	Peça 62, p. 698
	Peça 71, p. 21

		9/2013
	1.602,00
	Peça 62, p. 743
	Peça 62, p. 716
	Peça 71, p. 22

		10/2013
	1.602,00
	Peça 62, p. 760
	Peça 62, p. 734
	Peça 71, p. 23

		11/2013
	1.602,00
	Peça 62, p. 777
	Peça 62, p. 750
	Peça 71, p. 24

		12/2013
	1.602,00
	Peça 62, p. 795
	Peça 62, p. 786
	Peça 71, p. 25

	2014
	1/2014
	1.602,00
	Não há
	Peça 62, p. 808
	Peça 71, p. 26

		2/2014
	1.602,00
	Não há
	Peça 64, p. 357
	Peça 71, p. 27

	Funcionária
	Mês/Ano
	Valor (R$) 
	Recibo
	TED
	Extrato Bancário

	Vera Lúcia Veloso da Silva
 (Auxiliar administrativa) 
	3/2013
	712,00
	Peça 62, p. 647
	Não há
	Peça 71, p. 16

		4/2013
	712,00
	Peça 62, p. 665
	Não há
	Peça 71, p. 17

		5/2013
	712,00
	Peça 62, p. 677
	Peça 62, p. 657
	Peça 71, p. 18

		6/2013
	712,00
	Peça 62, p. 695
	Não há
	Peça 71, p. 19

		7/2013
	712,00
	Peça 62, p. 713
	Peça 62, p. 686
	Peça 71, p. 20

		8/2013
	712,00
	Peça 62, p. 731
	Não há
	Peça 71, p. 21

		9/2013
	712,00
	Peça 62, p. 749
	Peça 62, p. 722
	Peça 71, p. 22

		10/2013
	712,00
	Peça 62, p. 766
	Peça 62, p. 739
	Peça 71, p. 23

		11/2013
	712,00
	Peça 62, p. 783
	Peça 62, p. 756
	Peça 71, p. 24

		12/2013
	712,00
	Peça 62, p. 792
	Peça 62, p. 774
	Peça 71, p. 25

	2014
	1/2014
	712,00
	Não há
	Peça 62, p. 820
	Peça 71, p. 26

		2/2014
	712,00
	Não há
	Não há
	Peça 71, p. 27

	Funcionário
	Mês/Ano
	Valor (R$) 
	Recibo
	TED
	Extrato Bancário

	Pedro Marques da Silva Filho
 (Coordenador geral) 
	3/2013
	1.602,00
	Peça 62, p. 646
	Não há 
	Peça 71, p. 16

		4/2013
	1.602,00
	Peça 62, p. 664
	Não há 
	Peça 71, p. 17

		5/2013
	1.602,00
	Peça 62, p. 676
	Peça 62, p. 656
	Peça 71, p. 18

		6/2013
	1.602,00
	Peça 62, p. 694
	Não há 
	Peça 71, p. 19

		7/2013
	1.602,00
	Peça 62, p. 712
	Peça 62, p. 685
	Peça 71, p. 20

		8/2013
	1.602,00
	Peça 62, p. 730
	Peça 62, p. 703
	Peça 71, p. 21

		9/2013
	1.602,00
	Peça 62, p. 748
	Peça 62, p. 721
	Peça 71, p. 22

		10/2013
	1.602,00
	Peça 62, p. 765
	Peça 62, p. 738
	Peça 71, p. 23

		11/2013
	1.602,00
	Peça 62, p. 782
	Peça 62, p. 755
	Peça 71, p. 24

		12/2013
	1.602,00
	Peça 62, p. 800
	Peça 62, p. 773
	Peça 71, p. 25

	2014
	1/2014
	1.602,00
	Não há 
	Peça 62, p. 791
	Peça 71, p. 26

		2/2014
	1.602,00
	Não há 
	Não há 
	Peça 71, p. 27

	Funcionário
	Mês/Ano
	Valor (R$) 
	Recibo
	TED
	Extrato Bancário

	Mainan dos Santos Sirqueira
 (Auxiliar administrativo) 
	3/2013
	712,00
	Peça 62, p. 643
	Peça 62, p. 
	Peça 71, p. 16

		4/2013
	712,00
	Peça 62, p. 661
	Peça 62, p. 
	Peça 71, p. 17

		5/2013
	712,00
	Peça 62, p. 673
	Peça 62, p. 649
	Peça 71, p. 18

		6/2013
	712,00
	Peça 62, p. 691
	Não há 
	Peça 71, p. 19

		7/2013
	712,00
	Peça 62, p. 709
	Peça 62, p. 682
	Peça 71, p. 20

		8/2013
	712,00
	Peça 62, p. 727
	Peça 62, p. 700
	Peça 71, p. 21

		9/2013
	712,00
	Peça 62, p. 745
	Peça 62, p. 718
	Peça 71, p. 22

		10/2013
	712,00
	Peça 62, p. 762
	Peça 62, p. 736
	Peça 71, p. 23

		11/2013
	712,00
	Peça 62, p. 779
	Peça 62, p. 752
	Peça 71, p. 24

		12/2013
	712,00
	Peça 62, p. 797
	Peça 62, p. 771
	Peça 71, p. 25

	2014
	1/2014
	712,00
	Não há 
	Peça 62, p. 788
	Peça 71, p. 26

		2/2014
	712,00
	Não há 
	Não há 
	Peça 71, p. 27

	Funcionário
	Mês/Ano
	Valor (R$) 
	Recibo
	TED
	Extrato Bancário

	Márcio Marques da Silva
 (Motorista) 
	3/2013
	712,00
	Peça 62, p. 644
	Não há 
	Não há

		4/2013
	712,00
	Peça 62, p. 662
	Não há 
	Peça 71, p. 17

		5/2013
	712,00
	Peça 62, p. 674
	Peça 62, p. 654
	Peça 71, p. 18

		6/2013
	712,00
	Peça 62, p. 692
	Não há
	Peça 71, p. 19

		7/2013
	712,00
	Peça 62, p. 710
	Peça 62, p. 683
	Peça 71, p. 20

		8/2013
	712,00
	Peça 62, p. 728
	Peça 62, p. 701
	Peça 71, p. 21

		9/2013
	712,00
	Peça 62, p. 746
	Peça 62, p. 719
	Peça 71, p. 22

		10/2013
	712,00
	Peça 62, p. 763
	Não há
	Peça 71, p. 23

		11/2013
	712,00
	Peça 62, p. 780
	Peça 62, p. 753
	Peça 71, p. 24

		12/2013
	712,00
	Peça 62, p. 798
	Peça 62, p. 772
	Peça 71, p. 25

	2014
	1/2014
	712,00
	Não há 
	Peça 62, p. 789
	Peça 71, p. 26

		2/2014
	712,00
	Não há 
	Peça 64, p. 359 
	Peça 71, p. 27

	Funcionário
	Mês/Ano
	Valor (R$) 
	Recibo
	TED
	Extrato Bancário

	Alex Araújo do Nascimento
 (Coordenador administrativo) 
	3/2013
	1.602,00
	Não há
	Não há 
	Não há 

		4/2013
	1.602,00
	Peça 62, p. 658
	Não há 
	Não há 

		5/2013
	1.602,00
	Peça 62, p. 668
	Peça 62, p. 650
	Peça 71, p. 18

		6/2013
	1.602,00
	Peça 62, p. 687
	Não há
	Não há

		7/2013
	1.602,00
	Peça 62, p. 705
	Peça 62, p. 678
	Peça 71, p. 20

		8/2013
	1.602,00
	Peça 62, p. 723
	Peça 62, p. 696
	Peça 71, p. 21

		9/2013
	1.602,00
	Peça 62, p. 741
	Peça 62, p. 714
	Peça 71, p. 22

		10/2013
	1.602,00
	Peça 62, p. 758
	Peça 62, p. 732
	Peça 71, p. 23

		11/2013
	1.602,00
	Peça 62, p. 775
	Não há
	Não há

		12/2013
	1.602,00
	Peça 62, p. 793
	Peça 62, p. 767
	Peça 71, p. 25

	2014
	1/2014
	1.602,00
	Não há
	Peça 62, p. 784
	Peça 71, p. 26

		2/2014
	1.602,00
	Não há
	Peça 64, p. 355
	Peça 71, p. 27

	Funcionária
	Mês/Ano
	Valor (R$) 
	Recibo
	TED
	Extrato Bancário

	Michelle Pereira Sampaio
 (Advogada) 
	3/2013
	1.602,00
	Peça 62, p. 645
	Não há 
	Não há 

		4/2013
	1.602,00
	Peça 62, p. 663
	Não há 
	Não há 

		5/2013
	1.602,00
	Peça 62, p. 675
	Peça 62, p. 655
	Peça 71, p. 18

		6/2013
	1.602,00
	Peça 62, p. 693
	Não há 
	Não há

		7/2013
	1.602,00
	Peça 62, p. 711
	Peça 62, p. 684
	Peça 71, p. 20

		8/2013
	1.602,00
	Peça 62, p. 729
	Peça 62, p. 702
	Peça 71, p. 21

		9/2013
	1.602,00
	Peça 62, p. 747
	Peça 62, p. 720
	Peça 71, p. 22

		10/2013
	1.602,00
	Peça 62, p. 764
	Peça 62, p. 737
	Peça 71, p. 23

		11/2013
	1.602,00
	Peça 62, p. 781
	Peça 62, p. 754
	Peça 71, p. 24

		12/2013
	1.602,00
	Peça 62, p. 799
	Não há
	Não há

	2014
	1/2014
	1.602,00
	Não há 
	Peça 62, p. 790
	Peça 71, p. 26

	Funcionária
	Mês/Ano
	Valor (R$) 
	Recibo
	TED
	Extrato Bancário

	Eudilane Cruz Costa
 (Auxiliar de serviços gerais) 
	3/2013
	551,00
	Peça 78, p. 170 
	Peça 78, p. 170 
	Peça 71, p. 16

		4/2013
	551,00
	Peça 62, p. 659
	Não há
	Peça 71, p. 17

		5/2013
	551,00
	Peça 62, p. 669
	Peça 62, p. 651
	Peça 71, p. 18

		6/2013
	551,00
	Peça 62, p. 688
	Não há
	Peça 71, p. 19

		7/2013
	551,00
	Peça 62, p. 706
	Peça 62, p. 679
	Peça 71, p. 20

		8/2013
	551,00
	Peça 62, p. 724
	Peça 62, p. 697
	Peça 71, p. 21

		9/2013
	551,00
	Peça 62, p. 742
	Peça 62, p. 715
	Peça 71, p. 22

		10/2013
	551,00
	Peça 62, p. 759
	Peça 62, p. 733
	Peça 71, p. 23

		11/2013
	551,00
	Peça 62, p. 776
	Não há 
	Peça 71, p. 24

		12/2013
	551,00
	Peça 62, p. 794
	Peça 62, p. 768
	Peça 71, p. 25

	2014
	1/2014
	551,00
	Não há
	Peça 62, p. 785
	Peça 71, p. 26

		2/2014
	551,80
	Não há
	Não há
	Peça 71, p. 27

72.	Observa-se, portanto, que, embora com algumas inconsistências e lacunas na documentação carreada aos autos, é possível reconhecer a existência de correspondência entre os recursos do convênio e os pagamentos de funcionários contratados pela Associação Daniel Comboni.
73.	Segundo salientou a Serur, os extratos bancários apresentam correlação com grande parte dos comprovantes de transferência e recibos, nos termos das tabelas acima transcritas.
74.	Logo, sendo possível o estabelecimento de um nexo causal mínimo entre despesas e recursos, considero que todas as despesas acima listadas possam ser aceitas como regularmente comprovadas.
75.	Em resumo, portanto, tem-se os seguintes valores totais pagos a cada um dos funcionários:
	- em 2012:
	Funcionário
	Cargo
	Período
	Valor total (R$) 

	Willams José da Silva Gomes
	Advogado
	Meses 
2 a 12/2012
	17.622,00

	Leide Patrícia Lopes de Aráujo
	Assistente Social
		17.622,00

	Hérika Vanessa Costa Duarte
	Psicóloga
		17.622,00

	Lucídio Carvalho Mendes
	Auxiliar administrativo
		7.832,00

	Vera Lúcia Veloso da Silva
	Auxiliar administrativa
		7.832,00

	Elias Ferreira da Silva
	Auxiliar de serviços gerais
		6.069,80

	Pedro Marques da Silva Filho
	Coordenador geral
		17.622,00

	Flávio Vale dos Santos
	Coordenador administrativo
		17.622,00

	Mainan dos Santos Sirqueira
	Auxiliar de serviço social
		6.820,00

	- em 2013 e em 2014:
	Funcionário
	Cargo
	Período
	Valor total (R$) 

	Michelle Pereira Sampaio
	Advogada
	Meses 
3 a 12/2013 e                 1 e 2/2014
	17.622,00

	Leide Patrícia Lopes de Aráujo
	Assistente social
		20.826,00

	Hérika Vanessa Costa Duarte
	Psicóloga
		19.224,00

	Alex Araújo do Nascimento
	Coordenador administrativo
		19.224,00

	Vera Lúcia Veloso da Silva
	Auxiliar administrativa
		8.544,00

	Mainan dos Santos Sirqueira
	Auxiliar de serviço social
		8.544,00

	Pedro Marques da Silva Filho
	Coordenador geral
		19.224,00

	Márcio Marques da Silva
	Motorista
		8.544,00

	Eudilane Cruz Costa
	Auxiliar de serviços gerais
		6.612,80

76.	Com relação às despesas de contratação de funcionários, portanto, o valor total aceito é de R$ 245.028,60, o qual, somado aos R$ 33.418,00 relativos aos estagiários, alcança o montante final de R$ 278.446,60 a título de despesas com pessoal.
X.4 - Das despesas com INSS
77.	Conforme indicou a unidade técnica, a despeito de haver a indicação do percentual de 20% como desconto previdenciário sobre os salários nos editais (peças 62, p. 312, e 61, p. 356) , nos recibos de pagamento dos funcionários foram feitos descontos no percentual de 11% sobre o salário bruto, com exceção do funcionário Mainan dos Santos Sirqueira, no ano de 2012, e dos estagiários, cujos recibos não apresentaram descontos previdenciários.
78.	No ano de 2012, utilizando como referência o mês de fevereiro, as despesas de pessoal e o desconto para o INSS foram assim sintetizados pela Serur:
	Funcionário / Estagiário
	Salário Bruto
	Contribuição INSS
	Salário Líquido

	Willams José da Silva Gomes
	R$ 1.800,00
	R$ 198,00
	R$ 1.602,00

	Leide Patrícia Lopes de Aráujo
	R$ 1.800,00
	R$ 198,00
	R$ 1.602,00

	Hérika Vanessa Costa Duarte
	R$ 1.800,00
	R$ 198,00
	R$ 1.602,00

	Lucídio Carvalho Mendes
	R$ 800,00
	R$ 88,00
	R$ 712,00

	Vera Lúcia Veloso da Silva
	R$ 800,00
	R$ 88,00
	R$ 712,00

	Elias Ferreira da Silva
	R$ 620,00
	R$ 68,20
	R$ 551,80

	Pedro Marques da Silva Filho
	R$ 1.800,00
	R$ 198,00
	R$ 1.602,00

	Flávio Vale dos Santos
	R$ 1.800,00
	R$ 198,00
	R$ 1.602,00

	Mainan dos Santos Sirqueira
	R$ 620,00
	-
	R$ 620,00

	Gleyce Karen Ribeiro de Sousa
	R$ 620,00
	-
	R$ 620,00

	Rafael Gomes da Silva
	R$ 620,00
	-
	R$ 620,00

	TOTAL
	R$ 13.080,00
	R$ 1.234,20
	R$ 11.845,80

79.	Já quanto ao exercício de 2013, utilizando-se o mês de maio como referência, as despesas de pessoal e de INSS foram consolidadas do seguinte modo:
	Funcionário
	Salário Bruto
	Contribuição INSS
	Salário Líquido

	Michelle Pereira Sampaio
	R$ 1.800,00
	R$ 198,00
	R$ 1.602,00

	Leide Patrícia Lopes de Aráujo
	R$ 1.800,00
	R$ 198,00
	R$ 1.602,00

	Hérika Vanessa Costa Duarte
	R$ 1.800,00
	R$ 198,00
	R$ 1.602,00

	Alex Araújo do Nascimento
	R$ 1.800,00
	R$ 198,00
	R$ 1.602,00

	Vera Lúcia Veloso da Silva
	R$ 800,00
	R$ 88,00
	R$ 712,00

	Mainan dos Santos Sirqueira
	R$ 800,00
	R$ 88,00
	R$ 712,00

	Pedro Marques da Silva Filho
	R$ 1.800,00
	R$ 198,00
	R$ 1.602,00

	Márcio Marques da Silva
	R$ 800,00
	R$ 88,00
	R$ 712,00

	Eudilane Cruz Costa
	R$ 620,00
	R$ 68,20
	R$ 551,00

	Gleyce Karen Ribeiro de Sousa
	R$ 620,00
	-
	R$ 620,00

	Jaqueline Maria Pereira dos Santos
	R$ 620,00
	-
	R$ 620,00

	Eliana Lima Sousa
	R$ 620,00
	-
	R$ 620,00

	TOTAL
	R$ 13.880,00
	R$ 1.322,20
	R$ 12.557,00

80.	De acordo com o levantamento feito pela Serur, em relação aos gastos com o INSS, foi possível localizar as seguintes guias de pagamentos:
	Competência
	Valor (R$) 
	Localização da guia GPS
	Extrato Bancário

	2/2012
	3.478,20
	Peça 61, p. 39
	Peça 71, p. 4

	3/2012
	4.032,27
	Peça 61, p. 65
	Não há

	4/2012
	3.478,20
	Peça 61, p. 48 e 59
	Peça 71, p. 6

	5/2012
	3.478,20
	Não há
	Peça 71, p. 7

	6/2012
	3.478,20
	Peça 61, p. 71
	Peça 71, p. 8

	7/2012
	3.478,20
	Peça 61, p. 95
	Peça 71, p. 9

	8/2012
	3.478,20
	Não há
	Peça 71, p. 10

	9/2012
	3.478,20
	Peça 61, p. 23
	Peça 71, p. 11

	10/2012
	3.478,20
	Peça 61, p. 32
	Peça 71, p. 12

	11/2012
	3.478,20
	Peça 61, p. 79
	Peça 71, p. 13

	12/2012
	3.478,20
	Peça 61, p. 81
	Peça 71, p. 13

	1/2013
	Não há

	2/2013
	3.478,20
	Não há
	Peça 71, p. 16

	3/2013
	3.726,20
	Peça 98, p. 1
	Não há

	4/2013
	3.726,20
	Não há
	Peça 71, p. 18

	5/2013
	3.726,20
	Não há
	Peça 71, p. 19

	6/2013
	3.726,20
	Não há
	Peça 71, p. 20

	7/2013
	3.726,20
	Não há
	Peça 71, p. 21

	8/2013
	3.750,79
	Não há
	Peça 71, p. 22

	9/2013
	3.726,20
	Não há
	Peça 71, p. 23

	10/2013
	3.726,20
	Não há
	Peça 71, p. 24

	11/2013
	3.726,20
	Não há
	Peça 71, p. 25

	12/2013
	3.726,20
	Peça 61, p. 114
	Peça 71, p. 26

	1/2014
	3.726,20
	Peça 61, p. 111
	Peça 71, p. 27

81.	Os valores recolhidos a título de INSS, quando possível localizar as guias previdenciárias ou débitos nos extratos, possuem correspondência com os descontos efetuados sobre os salários dos funcionários indicados pelos recorrentes, somada à contribuição previdenciária do empregador.
82.	A guia referente ao mês 3/2012 possui valor diferente porque foi acrescida de multa e juros no valor de R$ 554,07 (peça 61, p. 65) , totalizando R$ 4.032,27.
83.	Em relação à contribuição patronal, a Serur pontuou que, nos termos do art. 22, inciso I, da Lei 8.212/1991, a contribuição previdenciária do empregador seria de 20% sobre o total das remunerações pagas. No caso concreto, os salários pagos em 2012, excluídos os estagiários, somavam R$ 11.220,00, de forma que a contribuição patronal corresponderia a R$ 2.244,00, perfazendo o total recolhido, por mês, em R$ 3.478,20 (peça 61, p. 39) .
84.	Nos anos de 2013 e de 2014, utilizando como referência os meses de dezembro e janeiro, respectivamente, os recibos apresentavam descontos que somavam R$ 1.322,20 em cada mês, sendo que o recolhimento previdenciário total foi de R$ 3.726,20, por mês (peça 61, p. 111 e 114) .
85.	Desse modo, creio que tais despesas, no valor total de R$ 83.280,67, possam, igualmente, ser aceitas como comprovadas e correlacionadas aos recursos do convênio, apesar de eventuais falhas na documentação juntada ao feito.
86.	A exceção refere-se ao mês de janeiro de 2013, para o qual não foi possível localizar recolhimento previdenciário. Sobre esse mês, os recorrentes esclareceram que "os contratos de pessoal referente ao ano de 2012 encerraram em dezembro/2012 e foram renovados em fevereiro de 2013; por esse motivo, não houve recolhimento de INSS em janeiro de 2013" (peça 85, p. 2-3) . 
X.5 - Das despesas com palestrantes
87.	A respeito da contratação de palestrantes, essa era uma atividade prevista na meta 3 do convênio (capacitação em direitos humanos: realização de dez palestras/encontros, atendendo a quinhentas pessoas e atividades junto a mil jovens das escolas públicas) .
88.	Os recorrentes apresentaram lista com nomes de cinco palestrantes (peça 62, p. 95) , acompanhada de recibos assinados pelos profissionais, com a descrição do tema da palestra, e de comprovantes de transferências bancárias, conforme tabela abaixo:
	PROFISSIONAL
	VALOR (R$) 
	DATA
	SERVIÇOS PRESTADOS
	CARGA HORÁRIA

	Maria do Socorro Borges da Silva (peça 62, p. 96-97) 
	960,00
	12/5/2012 
	Módulo I: prática docente e educação em direitos humanos do "curso de formação docente em educação para os direitos da infância e juventude"
	8h/aula de R$ 120,00 cada

	Maria do Socorro Borges da Silva (peça 62, p. 98-99) 
	240,00
	26/5/2012
	Módulo II: infância e juventude - sujeitos de direitos e protagonismo na escola do "curso de formação docente em educação para os direitos da infância e juventude"
	2h/aula de R$ 120,00 cada

	Mariana Cavalcante Moura (peça 62, p. 100-101) 
	240,00
	26/5/2012
	Módulo II: infância e juventude - sujeitos de direitos e protagonismo na escola do "curso de formação docente em educação para os direitos da infância e juventude"
	3h/aula de R$ 80,00 cada

	Emerson de Souza Farias (peça 112, p. 14-15) 
	240,00
	26/5/2012
	Módulo II: infância e juventude - sujeitos de direitos e protagonismo na escola do "curso de formação docente em educação para os direitos da infância e juventude"
	3h/aula de R$ 80,00 cada

	Maria do Socorro Borges da Silva (peça 112, p. 12-13) 
	960,00
	30/6/2012 
	Módulo II: infância e juventude - sujeitos de direitos e protagonismo na escola do "curso de formação docente em educação para os direitos da infância e juventude"
	8h/aula de R$ 120,00 cada

	Emerson de Sousa Farias (peça 62, p. 102-103) 
	320,00
	28/7/2012
	Módulo IV: estratégias de prevenção da violência e do uso de drogas na infância e juventude do "curso de formação docente em educação para os direitos da infância e juventude"
	4h/aula de R$ 80,00 cada

	Maria do Socorro Borges da Silva (peça 62, p. 104-105) 
	240,00
	28/7/2012
	Módulo IV: estratégias de prevenção da violência e do uso de drogas na infância e juventude do "curso de formação docente em educação para os direitos da infância e juventude"
	2h/aula de R$ 120,00 cada

	Vicelma Maria de Paula Barbosa Sousa (peças 106-107) 
	240,00
	28/7/2012
	Módulo IV: estratégias de prevenção da violência e do uso de drogas na infância e juventude do "curso de formação docente em educação para os direitos da infância e juventude"
	2h/aula de R$ 120,00 cada

	Maria do Socorro Borges da Silva (peça 62, p. 110-111) 
	480,00
	25/8/2012
	Módulo V: caminhos metodológicos para uma educação promotora da paz e da justiça com demandas infanto-juvenis na escola do "curso de formação docente em educação para os direitos da infância e juventude
	4h/aula de R$ 120,00 cada

	Shara Jane Holanda Costa Adad (peça 62, p. 112-113) 
	600,00
	25/8/2012
	Módulo V: caminhos metodológicos para uma educação promotora da paz e da justiça com demandas infanto-juvenis na escola do "curso de formação docente em educação para os direitos da infância e juventude
	4h/aula de R$ 150,00 cada

	Maria do Socorro Borges da Silva (peça 62, p. 114-115) 
	240,00
	29/9/2012
	Módulo VI: elaboração de projetos sociais na temática da infância e juventude do "curso de formação docente em educação para os direitos da infância e juventude
	2h/aula de R$ 120,00 cada

	Maria do Socorro Borges da Silva (peça 62, p. 116-117) 
	360,00
	8 e 9/11/2013
	Diálogo e respeito às diferenças, no Fórum Regional de Direitos Humanos
	3h/aula de R$ 120,00 cada

	TOTAL
	5.120,00
			
89.	Os recibos e comprovantes de transferência bancária supracitados mencionam expressamente o número do convênio e, como dito, estão em consonância com a meta 3 do plano de trabalho do ajuste celebrado. Logo, entendo que possam ser aceitos para fins de comprovação das despesas a que se referem.
X.6 - Das despesas com transporte
90.	Dentre a documentação de prestação de contas apresentada pelos recorrentes, constam títulos e recibos emitidos pelo Sindicato das Empresas de Transportes Urbanos de Passageiros de Teresina durante o ano de 2012 e de 2013, cujo sacado é a Associação Daniel Comboni (peça 61, p. 28-29, 36-37, 52-54, 55-57, 61-63, 68-69, 73-74, 87-88, 89-90, 99-101, 102-103, 126, e peça 105) .
91.	Nos extratos da conta específica do convênio, aparecem pagamentos com os mesmos valores daqueles citados nos títulos (peça 71, p. 5-9, 11-13, e peça 105) . Ademais, vale-transporte era despesa prevista no plano de trabalho. Assim, entendo que os pagamentos abaixo podem ser acatados:
	- ano de 2012:
	Valor (R$) 
	Data

	554,40
	19/10/2012 (peça 61, p. 28-30) 

	554,40
	9/11/2012 (peça 61, p. 36-37) 

	554,40
	2/5/2012 (peça 61, p. 52-54) 

	554,40
	21/5/2012 (peça 61, p. 55-57) 

	554,40
	24/4/2012 (peça 61, p. 61-63) 

	554,40
	26/6/2012 (peça 61, p. 68-69) 

	554,40
	13/7/2012 (peça 61, p. 73-74) 

	554,40
	6/12/2012 (peça 61, p. 87-88) 

	554,40
	21/12/2012 (peça 61, p. 89-90) 

	554,40
	28/8/2012 (peça 61, p. 99-101) 

	554,40
	28/8/2012 (peça 61, p. 102-103) 

	6.098,40
	TOTAL

	- ano de 2013:
	Valor (R$) 
	Data

	399,00
	25/3/2013 (peça 105, p. 1-2) 

	352,80
	29/4/2013 (peça 105, p. 3-4) 

	369,60
	22/5/2013 (peça 105, p. 5-6) 

	352,80
	4/6/2013 (peça 105, p. 9) 

	697,20
	8/7/2013 (peça 105, p. 10-11) 

	529,20
	6/8/2013 (peça 105, p. 12-13) 

	529,20
	4/9/2013 (peça 105, p. 14-15) 

	579,60
	3/10/2013 (peça 105, p. 16-17) 

	504,00
	5/11/2013 (peça 105, p. 18-19) 

	504,00
	2/12/2013 (peça 105, p. 20-21) 

	168,00
	6/1/2014 (peça 105, p. 22-23) 

	4.985,40
	TOTAL

	11.083,80
	TOTAL GERAL (2012 e 2013) 

X.7 - Das despesas com viagens
92.	Segundo o plano de trabalho do ajuste, a meta 4 referia-se à participação no I e no II Encontro Nacional dos Centros de Referência em Direitos Humanos (valor de R$ 3.640,00, divididos em duas parcelas de R$ 1.820,00 cada) .
93.	Há, nos autos, nota fiscal no valor de R$ 3.442,82 emitida, em 27/3/2012, pela empresa Boulevard Viagens e Turismo Ltda. Neste documento, no campo de descrição dos serviços, consta "remuneração referente a despesa relacionada ao processo 00008.003962/2011-10 Convênio nº 756259/2011 SDH/PR Meta 4 - Etapa 1" (peça 61, p. 41) . Para respaldar essa nota fiscal, há comprovantes de duas transferências bancárias da conta específica do convênio para B Viagens Tur Ltda., nos valores de R$ 2.888,52 e R$ 554,30 (peça 61, p. 42 e 46) .
94.	À peça 61, p. 97, encontra-se outra nota fiscal emitida pela empresa Boulevard Viagens e Turismo Ltda., em 30/8/2012, no valor de R$ 1.765,01. Do mesmo modo, o documento cita, no campo de discriminação dos serviços, tratar-se de "despesa relacionada ao processo 00008.003962/2011-10 Convênio nº 756259/2011 SDH/PR Meta 4 - Etapa 1". O respectivo comprovante de transferência bancária está na peça 61, p. 98.
95.	À peça 109, foi juntado, também, outro comprovante de transferência bancária, a partir da conta específica do convênio, para a empresa Boulevard Viagens e Turismo Ltda., em 11/4/2013, no valor de R$ 1.890,23.
96.	Consta, ainda, nota fiscal emitida pela Hotelaria Accor Brasil S/A, que está ilegível (peça 61, p. 43) . Sobre essa despesa, porém, há comprovante de transferência da conta específica do convênio para Hotelaria Accor Brasil S/A no valor de R$ 896,70 (peça 61, p. 44) e existe, também, cópia de e-mail trocado entre o Centro de Referência em Direitos Humanos e o setor de reservas do hotel Mercure Brasília, em março de 2012, acerca de hospedagem para o Encontro Nacional dos Centros de Referência em Direitos Humanos. De acordo com esse e-mail, o valor das duas diárias foi de R$ 896,70. 
97.	Ademais, existem despesas com diárias por meio de dois pagamentos no valor de R$ 160,00 cada. A primeira transferência bancária foi feita para Willams José da Silva Gomes (peças 62, p. 443-444, e 71, p. 4) e a segunda para Pedro Marques da Silva Filho (peças 62, p. 445-446, e 71, p. 4) . Em ambos os recibos, assinados por estes funcionários, há a declaração de que tais pagamentos se referem a duas diárias para o I Encontro Nacional dos Centros de Referência em Direitos Humanos, ocorrido nos dias 26 e 27/3/2012, em Brasília/DF. Os dois recibos mencionam, ainda, expressamente, o convênio e o atendimento à sua meta 4.
98.	Em relação ao pagamento de diárias, foram identificados dois pagamentos a Willams José da Silva Gomes e a Pedro Marques da Silva Filho em 13/11/2012, ambos no valor de R$ 1.235,00, para participação no II Encontro Nacional dos Centros de Referência em Direitos Humanos, ocorrido de 12 a 14/11/2012, em Brasília/DF (peças 62, p. 601-602, e 71, p. 12) .
99.	Além disso, há comprovantes nos autos de pagamentos de diárias a Pedro Marques da Silva Filho, em 26/4/2016 e em 9/12/2013, no valor total de R$ 1.500,00 (peça 111, p. 13-14 e 17-18) ; a Alex Araújo do Nascimento, em 26/4/2013, no valor de R$ 500,00 (peça 111, p. 15-16) ; e a Michelle Pereira Sampaio, em 9/12/2013, no valor de R$ 1.000,00 (peça 112, p. 22-23) .
100. 	Foi carreado, também, ao feito, comprovante de despesa atinente à aquisição de passagem aérea junto à empresa Tam Linhas Aéreas S/A, na importância de R$ 1.935,00 (peça 103) , em nome do funcionário Pedro Marques da Silva Filho, com a correspondente comprovação de pagamento a partir da conta do ajuste, em 19/11/2013. 
101.	De forma consolidada, a partir da documentação constante dos autos, os valores gastos com viagens alcançaram o montante de R$ 15.719,76.
102.	Logo, apesar de carecer de uma comprovação mais robusta, é possível supor que os documentos citados digam respeito a despesas com a participação dos citados funcionários em eventos relacionados ao objeto conveniado, razão pela qual considero que a documentação oferecida possa ser acolhida para fins de vinculação destes gastos ao convênio sob análise.
X.8 - Das despesas com combustível
103.	A respeito da despesa com combustível, os recorrentes apresentaram notas fiscais emitidas pelo Posto Magnólia Ltda., em 25/5/2012, 31/3/2013, 31/7/2013 e 7/22/2013, nos valores de R$ 1.255,00 (peça 61, p. 50) , R$ 2.690,00 (peça 104, p. 1) , R$ 2.690,00 (peça 104, p. 3) e R$ 1.000,00 (peça 104, p. 5-6) . Embora não conste a identificação do número do convênio nos referidos documentos, há registro de transferências bancárias nos mesmos valores, em 28/5/2012, 26/3/2013, 8/8/2013 e 7/11/2013, a partir da conta específica do convênio, para a citada empresa (peça 61, p. 51, e peça 104, p. 2, 4 e 7) .
104.	Existe, ainda, comprovante de outra transferência da conta específica do ajuste para o Posto Magnólia Ltda. realizada em 11/9/2012, no valor de R$ 900,00 (peça 63, p. 245) , acompanhada de nota fiscal, que, apesar da pouca nitidez, relaciona-se à mesma despesa (peça 63, p. 246) . 
105.	Considerando que despesas com combustível integravam o plano de aplicação detalhado relativo ao convênio (peça 3, p. 47) , creio que tais despesas, no total de R$ 8.535,00, podem ser aceitas.
X.9 - Da aquisição de material de consumo
106.	Conforme descrito no Parecer Jurídico 4/2012, exarado em 2/2/2012, a Associação Daniel Comboni lançou a Carta Convite 2/2012, em 16/1/2012, objetivando adquirir material de consumo para atender à implantação do Centro de Referência em Direitos Humanos. O edital foi retirado por três empresas, a saber: Pelgrafic Papelaria Ltda., RM Capuama e RB Portela Rego (peça 61, p. 190) . Aberto o certame, em 23/1/2012, não houve o comparecimento de interessados.
107.	Ato contínuo, houve a repetição da Carta Convite 2/2012 em 24/1/2012, e o edital, desta vez, foi retirado pelas mesmas empresas supracitadas e, também, pela empresa Shoppingráfica Ltda. (peça 61, p. 191) . A sessão, aberta em 31/1/2012 (peça 61, p. 191) , foi deserta.
108.	O citado parecer jurídico, assinado pelo advogado Zorbba Baependi da Rocha Igreja, atestou a regularidade dos procedimentos adotados (peça 61, p. 200-203) .
109.	Diante disso, a Associação Daniel Comboni promoveu, em 7/2/2012, a contratação direta da empresa Pelgrafic Papelaria Ltda. com base no inciso V do art. 24 da Lei 8.666/1993, no valor global de R$ 2.501,26. Consta à peça 61, p. 159, a proposta oferecida pela dita empresa e, à peça 61, p. 160-168, o contrato celebrado. Ambos fazem referência expressa à Carta Convite 2/2012. 
110.	À peça 61, p. 198-199, consta nota fiscal emitida, em 16/2/2012, pela empresa contratada, no valor de R$ 2.501,26. O documento, além de descriminar os itens fornecidos, faz menção expressa ao número de convênio.
111.	Desse modo, creio que tais despesas estão devidamente demonstradas e podem ser aceitas, pois atendem à meta 1 do ajuste (implantação do Centro de Referência em Direitos Humanos - aquisição de material de consumo, divulgação e manutenção do espaço físico) . A inexistência, nos autos, de pesquisa de mercado prévia à contratação, a meu ver, pode ser relevada neste caso.
112.	A Serur (peça 73) chama a atenção para o fato de a transferência bancária para a Pelgrafic Papelaria Ltda. ter sido efetuada apenas em 29/3/2012 (peça 61, p. 158) . Creio, porém, que esse atraso não se mostra apto a macular os elementos de comprovação da despesa acima detalhados.
113.	Os recorrentes juntam aos autos, também, documentos relativos à Carta Convite 1/2012, cujo objeto seria a aquisição de material gráfico, no valor estimado de R$ 4.074,25 (peça 61, p. 211-227, 260-261) . No caso deste certame, houve, igualmente, a contratação direta da empresa Pelgrafic Papelaria Ltda., em 6/2/2012 (peça 61, p. 263) , ante o não comparecimento de interessados (peça 61, p. 208) . À peça 61, p. 229-236, encontra-se o termo de contrato, celebrado em 7/2/2012, que faz menção expressa à Carta Convite 1/2012 e ao convênio celebrado com a SDH/PR. Há, também, nos autos, cópia da Nota Fiscal 21, datada de 16/2/2012, além de recibo firmado pela empresa Pelgrafic Papelaria Ltda. e de comprovante de transferência bancária para a sua conta, todos no valor de R$ 4.074,25 (peça 61, p. 268, 275 e 228, respectivamente) .
114.	Percebe-se, como ressalta a Serur, a existência de alguns erros em determinados documentos relativos à condução interna dos certames, os quais, segundo meu juízo, mais parecem ser equívocos de digitação do que eventual tentativa de fraude. Exemplo disso é a ata da sessão de abertura da Carta Convite 1/2012. Apesar de o texto da ata mencionar o número 1/2012, esta ser datada de 23/1/2012 e citar que haveria a repetição do convite em 31/1/2012, o cabeçalho cita "Carta Convite 1/2011" (peça 61, p. 208) . A meu ver, esses erros podem ser relevados, na medida em que, ao se desconsiderar a documentação em que ocorrem, ainda é possível ter como comprovadas as despesas.
115.	Os recorrentes trouxeram, ainda, documentos que indicam ter havido outro procedimento licitatório no ano de 2013. 
116.	O Parecer Jurídico 1/2013/Comboni, datado de 6/9/2013 (peça 61, p. 324-325) , aprovou a Dispensa 1/2013, cujo objeto era a aquisição de material gráfico. Neste caso, houve a contratação direta, por dispensa de licitação, da empresa DM Locação Comércio e Serviços Ltda., uma vez que o valor da proposta (R$ 4.200,00) não ultrapassara o limite previsto na alínea "a" do inciso II do art. 24 da Lei 8.666/1993 (peça 61, p. 318-320) .
117.	Do que ressai dos autos, a referida empresa teria entregado o material, consoante nota de entrega e nota fiscal eletrônica, as quais, porém, não mencionam o convênio (peça 61, p. 322-323) . A nota de entrega, datada de 23/11/2013, foi emitida no valor R$ 4.200,00, ao passo que a nota fiscal, datada de 26/11/2013, indica o valor de R$ 4.116,00, uma vez que o valor do ISS (R$ 84,00) foi registrado em campo específico à parte. De qualquer modo, tanto a nota de entrega quanto a nota fiscal listam, no campo descritivo dos serviços prestados, os mesmos materiais fornecidos, com correspondência exata de valores. O extrato bancário, do mesmo modo, aponta transferência on-line em 27/11/2013, no valor de R$ 4.200,00 (peça 61, p. 299) . Logo, entendo que tais despesas possam, igualmente, ser acatadas.
118.	Há documentos relacionados, também, à Dispensa 2/2013, cujo objeto foi a aquisição de material gráfico, "visando atender às necessidades do Centro de Referência em Direitos Humanos, Projeto Mãos Dadas". O termo de ratificação e de adjudicação data de 10/9/2013 e indica ter havido a contratação da empresa Comércio de Mercadorias em Geral de Timon Ltda., no valor de R$ 2.681,00 (peça 61, p. 393) . Embora a justificativa oferecida pela comissão de licitação, para a realização do certame, tenha sido "adquirir material de consumo" (peça 61, p. 395) , essa aparente incongruência é esclarecida quando, no mesmo documento, a comissão detalha o material de consumo como sendo "papelaria, expediente etc".
119.	Para dar respaldo à referida despesa, há, ainda, o comprovante da transferência realizada, em 13/12/2013, a partir da conta específica do convênio (peças 61, p. 377) , e a nota fiscal, datada de 25/11/2013, no valor de R$ 2.681,00 (peça 61, p. 397-398) . Creio que se possa entender como estabelecido, também, o nexo causal entre essa despesa e o objeto pactuado. 
120.	Os recorrentes juntam ao processo, por fim, documentação relativa à locação de veículo junto à empresa MW Transportes e Locadora (peça 61, p. 119-126, e peça 107) .
121.	As sete faturas, todas referentes a locações de veículo tipo passeio, realizadas de junho a dezembro de 2013, no valor de R$ 2.000,00 cada, citam expressamente o convênio (peça 61, p. 121-122, e peça 107, p. 1, 6, 11, 18, 22 e 27) . Para respaldar essas notas, há comprovantes de transferências bancárias a partir da conta do ajuste para a citada empresa, nos mesmos valores e em datas compatíveis (peça 61, p. 123; peça 71, p. 26; e peça 107, p. 5, 10, 17, 21, 26 e 31) . Constam dos autos, ainda, recibos que confirmam o recebimento das quantias (peça 61, p. 124, e peça 107, p. 3, 8, 13, 19, 24 e 29) . Considero, portanto, que possam ser tidas como comprovadas tais despesas.   
122.	Há, ainda, cópias de demonstrativos de serviços prestados pela Empresa de Correios e Telégrafos, que dizem respeito à emissão de CPF (peça 110) , no valor total de R$ 526,85. Por tratarem de serviços relacionados à meta 2 do ajuste (atendimento à população, a seguir descrita) , tais comprovantes podem ser aceitos.
123.	Além disso, os recorrentes trouxeram ao feito nota fiscal emitida pela empresa Panificadora Pão e Leite Ltda., no valor de 2.200,00, emitida em 29/2/2013, a qual veio acompanhada de comprovante de transferência bancária, no mesmo valor, a partir da conta específica do convênio (peça 108) . Como diz respeito a item relacionado ao atingimento da finalidade do convênio (alimentação) , previsto no plano de trabalho, acolho essa despesa. 
124.	Logo, em relação às despesas com aquisição de material de consumo, entendo que restou comprovado o regular emprego da importância total de R$ 30.183,36.  
X.10 - Do atendimento à população
125.	A meta 2 do convênio dizia respeito a atendimento amplo à população (apoio na emissão de documentação civil básica e atendimento jurídico e psicológico) , com o valor total previsto em R$ 176.955,73.
126.	Para comprovar o seu cumprimento, os recorrentes carrearam aos autos extensa documentação composta por: (i) inúmeros pedidos de emissão de CPF em formulários da Empresa Brasileira de Correios e Telégrafos (peça 48, p. 194-362) ; (ii) diversos pedidos de emissão de RG junto ao Núcleo de Identificação de Timon/MA (peça 48, p. 363-390) ; (iii) fichas de atendimentos efetuados pela entidade junto à população, relativas a visitas domiciliares, a serviços jurídicos, psicológicos e sociais, à emissão de documentos e a casamentos comunitários (peça 48, p. 516-650, e peça 49, p.1-400) ; (iv) controle das fichas de protocolo da entidade de 2013 (peça 49, p.401-438) ; e (v) fichas de protocolo de atendimentos diversos (peça 49, p. 442-1177, e peça 50, p. 1-909) .
127.	Os serviços acima listados foram prestados ao longo dos anos de 2012 e 2013.
128.	Também às peças 86 a 88, constam, ainda, relatórios de cumprimento do objeto com descrições detalhadas e fotos dos serviços prestados e das atividades desenvolvidas pela associação.      
129.	Embora de forma simplória, não há como negar que a documentação apresentada evidencia a atuação da Associação Daniel Comboni, por meio do Centro de Referência em Direitos Humanos, junto à população de Timon/MA providenciando documentos de identificação civil, encaminhamentos para casamento ou orientações jurídicas e psicológicas.
130.	Por conseguinte, ao contrário do que entende a Serur, tenho como demonstrada a prestação dos serviços previstos, assim como defendeu o MP/TCU. Logo, considero tal documentação passível de aceitação para comprovar o atendimento à meta 2 da avença.
X.11 - Da capacitação em direitos humanos
131.	Segundo o plano de trabalho integrante da avença, a meta 3 abrangia a capacitação em direitos humanos (realização de dez palestras/encontros, atendendo a quinhentas pessoas e atividades junto a mil jovens das escolas públicas) , com o valor total estimado em R$ 6.813,43.
132.	Conforme já mencionado nos parágrafos 87 a 89 deste voto, entendi que os recorrentes lograram comprovar a contratação de palestrantes. Em reforço a esse entendimento, destaca-se haver, nos autos, listas com os nomes e assinaturas dos participantes dos cursos ministrados pelos profissionais elencados na tabela constante do parágrafo 87 deste voto (vide peça 53, p. 427-434) .
133.	Ainda sobre a meta em análise, os recorrentes juntaram, nessa fase recursal, listas com assinaturas dos participantes de diversos eventos, tais como: (i) curso de capacitação da equipe técnica da entidade, realizado em 20/4/2012 (peça 53, p. 435) ; (ii) reuniões com entidades parceiras realizadas em 20/1/2012, 27/1/2012 e 14/2/2012 (peça 53, p. 436-440) ; (iii) palestra ministrada pelo dr. Eduardo Borges, promotor de justiça, sobre abuso sexual contra crianças e adolescentes, em 10/5/2012 (peça 53, p. 442-445) ; (iv) palestras sobre DST/AIDS ministradas em 20/9/2012 e 6/11/2012 (peça 53, p. 446-448 e 449-450) ; dentre outros.
134.	Diante, portanto, dos elementos trazidos, entendo que a meta 3 pode ser dada como atendida.
XI
135.	Em resumo ao que foi anteriormente exposto, acolho as alegações recursais oferecidas pela Associação Daniel Comboni e pelo sr. Armindo da Silva Dinis no que diz respeito à comprovação de grande parte das despesas executadas no bojo do Convênio 756269/2011-SDR/PR.
136.	Quanto à meta 1 (implantação do Centro de Referência em Direitos Humanos) , considero como comprovadas as despesas atinentes à aquisição de material de consumo (R$ 30.183,36) , combustível (R$ 8.535,00) , transporte (R$ 11.083,80) , contratação de pessoal (R$ 278.446,60) e pagamentos à previdência social (R$ 83.280,67) , totalizando R$ 411.529,43.
137.	Acerca da meta 2 (atendimento amplo à população) , tenho-a como integralmente atendida, o que demonstra a execução física do ajuste.
138.	Em relação à meta 3 (capacitação em direitos humanos - palestras) , entendo, também, que pode ser tida como realizada, o que acarretou despesas no valor de R$ 5.120,00.
139.	A meta 4 (participação em encontros nacional dos centros de referência em direitos humanos) , igualmente, teve execução comprovada, o que equivaleu a gastos no montante de R$ 15.719,76.
140.	Logo, o débito originalmente imputado aos recorrentes (R$ 440.767,16) deve ser reduzido em R$ 432.369,19, o que equivale ao montante de recursos tido como comprovado. 
141.	Contudo, deve ainda ser reduzido do débito a quantia de R$ 3.693,56, atinente à devolução, efetuada pela associação, do saldo de recursos da conta do convênio para os cofres da União, conforme comprovam as GRU e os comprovantes de pagamentos acostados à peça 106.  
142.	O débito remanescente passa, portanto, a corresponder a R$ 4.704,41, em valores históricos (data da ocorrência: 14/3/2013) .
143.	Todavia, entendo que a hipótese concreta sob exame comporta encaminhamento distinto, tendo-se em vista as especificidades que apresenta. Além da baixa materialidade do débito remanescente, destaco os esforços empreendidos pelo sr. Armindo da Silva Dinis, presidente da Associação Daniel Comboni (entidade privada sem fins lucrativos) , para reunir documentação apta a demonstrar a regular utilização dos valores dirigidos aos projetos sociais promovidos pela entidade. Há que se reconhecer, ainda, a total falta de preparo técnico do responsável (padre e ex-missionário) para cuidar dos aspectos formais que envolvem uma prestação de contas. Além disso, não restaram constatadas quaisquer outras condutas tidas como reprováveis por parte do sr. Armindo da Silva Dinis.   
144.	À peça 101, ademais, o sr. Armindo da Silva Dinis registrou a adoção de medidas de conformidade, por parte da entidade, com vistas a melhorar seus processos de registro e de controle de gastos em geral e, em especial, daqueles feitos com recursos públicos.
145.	Urge destacar, ainda, o art. 22 da Lei de Introdução às Normas do Direito Brasileiro (Decreto 4.657/1942) , após as alterações promovidas pela Lei 13.655/2018, in verbis:
	"Art. 22. Na interpretação de normas sobre gestão pública, serão considerados os obstáculos e as dificuldades reais do gestor e as exigências das políticas públicas a seu cargo, sem prejuízo dos direitos dos administrados.
	§ 1º Em decisão sobre regularidade de conduta ou validade de ato, contrato, ajuste, processo ou norma administrativa, serão consideradas as circunstâncias práticas que houverem imposto, limitado ou condicionado a ação do agente.
	§ 2º Na aplicação de sanções, serão consideradas a natureza e a gravidade da infração cometida, os danos que dela provierem para a administração pública, as circunstâncias agravantes ou atenuantes e os antecedentes do agente. [...]"       
146.	Por conseguinte, tendo em vista a baixa expressividade do valor pendente de comprovação, o contexto em que o projeto foi executado, as dificuldades que a entidade teve para lidar com as regras de direito público e o esforço empreendido pelos recorrentes para sanar as irregularidades, entendo que as falhas restantes não devem ser consideradas suficientes para conduzir ao julgamento pela irregularidade das contas, mas, apenas, pela regularidade com ressalvas. 
147.	Ante o exposto, voto no sentido de que o Tribunal adote o acórdão que ora submeto à deliberação deste Colegiado.
Em resumo ao que foi anteriormente exposto, acolho, parcialmente, as alegações recursais oferecidas pela Associação Daniel Comboni e pelo sr. Armindo da Silva Dinis no que diz respeito à comprovação de grande parte das despesas executadas no bojo do Convênio 756269/2011-SDR/PR.
132.	Quanto à meta 1 (implantação do Centro de Referência em Direitos Humanos) , considero como comprovadas as despesas atinentes à aquisição de material de consumo (R$ 2.501,26) , aquisição de material gráfico (R$ 4.074,25) , locação de veículo (R$ 2.000,00) , transporte (R$ 6.098,40) , contratação de pessoal (R$ 278.446,60) e pagamentos à previdência social (R$ 83.280,67) , totalizando R$ 376.401,18.
133.	Acerca da meta 2 (atendimento amplo à população) , tenho-a como integralmente atendida, o que demonstra a execução física do ajuste.
134.	Em relação à meta 3 (capacitação em direitos humanos - palestras) , entendo, também, que pode ser tida como integralmente realizada, o que acarretou despesas no valor de R$ 4.880,00.
135.	A meta 4 (participação no 1º e no 2º Encontro Nacional do Centros de Referência em Direitos Humanos) , igualmente, teve execução comprovada, o que equivaleu a gastos no montante de R$ 6.424,53.
136.	Logo, o débito originalmente imputado aos recorrentes deve ser reduzido em R$ 387.705,71, o que equivale ao montante de recursos tido como comprovado. O débito remanescente passa a corresponder a R$ 53.061,45, em valores históricos (data da ocorrência: 14/3/2013) .
137.	A multa imputada aos responsáveis, nos termos do art. 57 da Lei 8.443/1992, deve também ser reduzida para manter-se proporcional ao novo débito ora apurado. Nesse sentido, reduzo a multa para R$ 8.000,00, o que corresponde a, aproximadamente, 10% do valor do débito atualizado.  
138.	Ante o exposto, voto no sentido de que o Tribunal adote o acórdão que ora submeto à deliberação deste Colegiado.
                  TCU, Sala de Sessões Ministro Luciano Brandão Alves de Souza, em      15 de janeiromarço de 2022.
BENJAMIN ZYMLER
Relator